臺灣臺中地方法院刑事判決             100年度易字第2559號
公  訴  人  臺灣臺中地方法院檢察署檢察官
被      告  陳亞任
            黃廷亦
            黃建元
            蕭奇倫
            何鍾岳
            劉慶聯
            鄭婉旬
上七人共同
選任辯護人  鄭志明  律師
被      告  李忠儒
                    （現羈押於法務部矯正署臺中看守所）
            余宗奇
                    （現羈押於法務部矯正署臺中看守所）
上二人共同
選任辯護人  詹漢山  律師
            謝英吉  律師
            鄭志明  律師
            蔡志忠  律師（100年10月20日解除委任）
被      告  張國平
                    （現羈押於法務部矯正署臺中看守所）
            張駿逸
                    （現羈押於法務部矯正署臺中看守所）
            柯宗泰
            吳子鴻
                    （現於法務部矯正署臺中看守所）
            王瀚陽
                    （現羈押於法務部矯正署臺中看守所）
            葉柏辰
                    （現羈押於法務部矯正署臺中看守所）
            黃瑞峰
                    （現羈押於法務部矯正署臺中看守所）
            吳益嘉
                    （現羈押於法務部矯正署臺中看守所）
            利承修
                    （現羈押於法務部矯正署臺中看守所）
            吳益銘
                    （現羈押於法務部矯正署臺中看守所）
            楊顯華
                    （現羈押於法務部矯正署臺中看守所）
            葉克晨
                    （現羈押於法務部矯正署臺中看守所）
            呂奇叡
                    （現羈押於法務部矯正署臺中看守所）
上列被告等因詐欺案件，經檢察官提起公訴（100 年度偵字第13
610 號），本院判決如下：
    主    文
陳亞任共同犯如附表一編號1 至545 號所示之詐欺取財未遂罪，
各處有期徒刑伍月，如易科罰金，均以新臺幣貳仟元折算壹日。
扣案如附表二所示之物，均沒收。主刑部分應執行有期徒刑肆年
，如易科罰金，以新臺幣貳仟元折算壹日。
黃廷亦共同犯如附表一編號1 至545 號所示之詐欺取財未遂罪，
均累犯，各處有期徒刑伍月，如易科罰金，均以新臺幣貳仟元折
算壹日。扣案如附表二所示之物，均沒收。主刑部分應執行有期
徒刑年玖月，如易科罰金，以新臺幣貳仟元折算壹日。
黃建元共同犯如附表一編號1 至545 號所示之詐欺取財未遂罪，
各處有期徒刑貳月，如易科罰金，均以新臺幣貳仟元折算壹日。
扣案如附表二所示之物，均沒收。主刑部分應執行有期徒刑貳年
，如易科罰金，以新臺幣貳仟元折算壹日。
蕭奇倫共同犯如附表一編號1 至545 號所示之詐欺取財未遂罪，
各處有期徒刑貳月，如易科罰金，均以新臺幣貳仟元折算壹日。
扣案如附表二所示之物，均沒收。主刑部分應執行有期徒刑貳年
，如易科罰金，以新臺幣貳仟元折算壹日。
何鍾岳共同犯如附表一編號1 至545 號所示之詐欺取財未遂罪，
各處有期徒刑貳月，如易科罰金，均以新臺幣貳仟元折算壹日。
扣案如附表二所示之物，均沒收。主刑部分應執行有期徒刑貳年
，如易科罰金，以新臺幣貳仟元折算壹日。
劉慶聯共同犯如附表一編號19、168 、240 至545 號所示之詐欺
取財未遂罪，各處有期徒刑貳月，如易科罰金，均以新臺幣貳仟
元折算壹日。扣案如附表二所示之物，均沒收。主刑部分應執行
有期徒刑壹年陸月，如易科罰金，以新臺幣貳仟元折算壹日。
鄭婉旬共同犯如附表一編號19、168 、503 、506 至545 號所示
之詐欺取財未遂罪，各處有期徒刑貳月，如易科罰金，均以新臺
幣貳仟元折算壹日。扣案如附表二所示之物，均沒收。主刑部分
應執行有期徒刑壹年貳月，如易科罰金，以新臺幣貳仟元折算壹
日。
李忠儒共同犯如附表一編號19、168 、208 至545 號所示之詐欺
取財未遂罪，各處有期徒刑貳月，如易科罰金，均以新臺幣貳仟
元折算壹日。扣案如附表二所示之物，均沒收。主刑部分應執行
有期徒刑壹年捌月，如易科罰金，以新臺幣貳仟元折算壹日。
余宗奇共同犯如附表一編號19、168 、503 、506 至545 號所示
之詐欺取財未遂罪，各處有期徒刑貳月，如易科罰金，均以新臺
幣貳仟元折算壹日。扣案如附表二所示之物，均沒收。主刑部分
應執行有期徒刑壹年貳月，如易科罰金，以新臺幣貳仟元折算壹
日。
張國平共同犯如附表一編號1 至545 號所示之詐欺取財未遂罪，
均累犯，各處有期徒刑月，如易科罰金，均以新臺幣貳仟元折
算壹日。扣案如附表二所示之物，均沒收。主刑部分應執行有期
徒刑貳年貳月，如易科罰金，以新臺幣貳仟元折算壹日。
張駿逸共同犯如附表一編號1 至545 號所示之詐欺取財未遂罪，
均累犯，各處有期徒刑肆月，如易科罰金，均以新臺幣貳仟元折
算壹日。扣案如附表二所示之物，均沒收。主刑部分應執行有期
徒刑年貳月，如易科罰金，以新臺幣貳仟元折算壹日。
柯宗泰共同犯如附表一編號1 至545 號所示之詐欺取財未遂罪，
均累犯，各處有期徒刑月，如易科罰金，均以新臺幣貳仟元折
算壹日。扣案如附表二所示之物，均沒收。主刑部分應執行有期
徒刑貳年貳月，如易科罰金，以新臺幣貳仟元折算壹日。
吳子鴻共同犯如附表一編號1 至545 號所示之詐欺取財未遂罪，
各處有期徒刑肆月，如易科罰金，均以新臺幣貳仟元折算壹日。
扣案如附表二所示之物，均沒收。主刑部分應執行有期徒刑年
，如易科罰金，以新臺幣貳仟元折算壹日。
王瀚陽共同犯如附表一編號1 至545 號所示之詐欺取財未遂罪，
各處有期徒刑貳月，如易科罰金，均以新臺幣貳仟元折算壹日。
扣案如附表二所示之物，均沒收。主刑部分應執行有期徒刑貳年
，如易科罰金，以新臺幣貳仟元折算壹日。
葉柏辰共同犯如附表一編號19、168 、240 至545 號所示之詐欺
取財未遂罪，各處有期徒刑貳月，如易科罰金，均以新臺幣貳仟
元折算壹日。扣案如附表二所示之物，均沒收。主刑部分應執行
有期徒刑壹年陸月，如易科罰金，以新臺幣貳仟元折算壹日。
黃瑞峰共同犯如附表一編號1 至545 號所示之詐欺取財未遂罪，
各處有期徒刑肆月，如易科罰金，均以新臺幣貳仟元折算壹日。
扣案如附表二所示之物，均沒收。主刑部分應執行有期徒刑年
，如易科罰金，以新臺幣貳仟元折算壹日。
吳益嘉共同犯如附表一編號1 至545 號所示之詐欺取財未遂罪，
各處有期徒刑貳月，如易科罰金，均以新臺幣貳仟元折算壹日。
扣案如附表二所示之物，均沒收。主刑部分應執行有期徒刑貳年
，如易科罰金，以新臺幣貳仟元折算壹日。
利承修共同犯如附表一編號1 至545 號所示之詐欺取財未遂罪，
各處有期徒刑貳月，如易科罰金，均以新臺幣貳仟元折算壹日。
扣案如附表二所示之物，均沒收。主刑部分應執行有期徒刑貳年
，如易科罰金，以新臺幣貳仟元折算壹日。
吳益銘共同犯如附表一編號1 至545 號所示之詐欺取財未遂罪，
各處有期徒刑貳月，如易科罰金，均以新臺幣貳仟元折算壹日。
扣案如附表二所示之物，均沒收。主刑部分應執行有期徒刑貳年
，如易科罰金，以新臺幣貳仟元折算壹日。
楊顯華共同犯如附表一編號1 至545 號所示之詐欺取財未遂罪，
各處有期徒刑貳月，如易科罰金，均以新臺幣貳仟元折算壹日。
扣案如附表二所示之物，均沒收。主刑部分應執行有期徒刑貳年
，如易科罰金，以新臺幣貳仟元折算壹日。
葉克晨共同犯如附表一編號1 至545 號所示之詐欺取財未遂罪，
各處有期徒刑月，如易科罰金，均以新臺幣貳仟元折算壹日。
扣案如附表二所示之物，均沒收。主刑部分應執行有期徒刑貳年
拾月，如易科罰金，以新臺幣貳仟元折算壹日。
呂奇叡共同犯如附表一編號19、168 、240 至545 號所示之詐欺
取財未遂罪，各處有期徒刑貳月，如易科罰金，均以新臺幣貳仟
元折算壹日。扣案如附表二所示之物，均沒收。主刑部分應執行
有期徒刑壹年陸月，如易科罰金，以新臺幣貳仟元折算壹日。
    犯罪事實
一、黃廷亦前因違反槍砲彈藥刀械管制條例及毒品危害防制條例
    等案件，經法院各判處有期徒刑3 年及3 月確定，嗣經減刑
    後定其應執行之刑為有期徒刑3 年1 月，於97年7 月17日縮
    短刑期執行假釋出監，刑期至98年8 月1 日屆滿，以已執行
    論。張國平前於85、86年間，因先後犯非法施用化學合成麻
    醉藥品罪、非法施用化學合成麻醉藥品罪、強盜罪、及非法
    持有具殺傷力之改造手槍等罪，經臺灣南投地方法院及臺灣
    高等法院臺中分院依序分別判處有期徒刑4 月、6 月、7 年
    、3 月，且合併定其應執行之刑為有期徒刑7 年8 月確定，
    於89年10月21日縮短刑期假釋出監，其縮刑期滿日期為93年
    3 月18日。惟其於假釋期間內，復因違反槍砲彈藥刀械管制
    條例案件，經法院判處有期徒刑2 年確定而撤銷假釋合併執
    行殘刑後，於97年8 月1 日縮短刑期假釋出監，刑期至同年
    12月24日屆滿，以已執行論。張駿逸曾因詐欺案件，經臺灣
    高等法院臺中分院以99年度上易字第536 號判處有期徒刑3
    月確定，於99年9 月2 日易科罰金執行完畢。柯宗泰曾因殺
    人未遂等案件，經臺灣臺南地方法院以94年度少訴緝字第1
    號判處應執行有期徒刑5 年7 月確定，嗣經裁定減為有期徒
    刑5 年6 月確定，於97年8 月8 日縮短刑期執行完畢，刑期
    至99年4 月26日屆滿，以已執行論。
二、陳亞任（綽號「阿村」、「阿春」）、黃廷亦（綽號「阿國
    」）、吳子鴻（綽號「阿鴻」）、鄭婉旬、張國平（綽號「
    阿平」）、王瀚陽（綽號「阿源」、「阿瀚」）、葉柏辰（
    綽號「小馬」）、黃瑞峰（綽號「小琦」）、吳益嘉（綽號
    「小粒」）、利承修（綽號「大頭」）、吳益銘（綽號「大
    粒」）、李忠儒（綽號「儒儒」、「小李」）、余宗奇（綽
    號「阿奇」）、楊顯華（綽號「阿華」）、張駿逸（綽號「
    阿義」）、黃建元（綽號「阿建」）、蕭奇倫（綽號「阿信
    」）、葉克晨（綽號「蒜頭」）、何鍾岳（綽號「阿寶」）
    、柯宗泰（綽號「小龍」）、劉慶聯及呂奇叡（綽號「阿奇
    」）、大陸地區人民李英、陳垂鳳、章明（上2 人均擔任廚
    師）、彭發榮、彭素霞、劉亞娜、張芯芯（擔任翻譯）、戴
    美秀、劉花香、曹新娥、吳件達等人，與張祐祥（現由檢察
    官另案偵辦中）及真實姓名年籍不詳綽號「強哥」之成年男
    子，經由相互介紹及網路聯繫，達成跨境組織詐欺犯罪之共
    同謀議，由「強哥」擔任集團金主及電信流詐欺機房之總負
    責人；陳亞任、黃廷亦、吳子鴻、張國平、王瀚陽、黃瑞峰
    、吳益嘉、利承修、吳益銘、楊顯華、張駿逸、黃建元、蕭
    奇倫、葉克晨、何鍾岳、柯宗泰、李忠儒（於100 年5 月23
    日8 時45分起加入詐欺取財之犯意聯絡）、葉柏辰、劉慶聯
    及呂奇叡（均於100 年5 月25日8 時58分起加入詐欺取財之
    犯意聯絡）、余宗奇及鄭婉旬（均於100 年6 月5 日8 時45
    分起加入詐欺取財之犯意聯絡）擔任電信流詐騙機房分工（
    即實際撥打電話詐騙者）；張祐祥擔任詐欺犯罪之詐欺網路
    流分工（即向海峽兩岸及境內外第二類電信業者申租網段予
    以介接及分租予其他詐欺網路流網管共犯，提供網路介接技
    術及排除網路介接障礙），渠等合組詐欺之犯罪集團，意圖
    為自己不法之所有，基於詐欺取財之犯意聯絡，自100 年5
    月16日起，先由「強哥」出資為陳亞任、黃廷亦、吳子鴻、
    鄭婉旬、張國平、王瀚陽、葉柏辰、黃瑞峰、吳益嘉、利承
    修、吳益銘、李忠儒、余宗奇、楊顯華、張駿逸、黃建元、
    蕭奇倫、葉克晨、何鍾岳、柯宗泰、劉慶聯及呂奇叡分批購
    置機票，先後入境印尼，復由該詐欺集團成員向不知情之印
    尼國房東承租該國IZUMIJ1.Komplek Villa Permata （Lipp
    o ）NO.BLA3/38 Kel.Binong Tangerang 房屋，再向該國電
    信公司申租IP：180.244.121.113.及180.244.127.223 號IP
    網址，並與張祐祥經網路取得聯繫，由張祐祥以無線網卡自
    香港軟交換平台登入操控，與上開電信流詐欺機房網路位址
    介接，且以帳號名「bookzzz/86770/招財樹」加以管理，並
    以網路技術為「強哥」所屬電信流詐欺機房更改網路顯號設
    定，使該網路電話顯號為00000000000 號北京市朝陽區公安
    分局經偵大隊報案電話而非網路電話原號碼，以此詐術偽裝
    為大陸公私部門致電以取信被害人。又其詐欺方式係先由吳
    子鴻啟動網路平台自動撥號系統，群發內容為「欠費未繳，
    有疑問請按9 回撥」之詐騙語音封包予大陸地區民眾，使大
    陸地區民眾陷於錯誤回撥，該回撥電話即經由設定路徑介接
    至詐欺機房，由擔任第一線詐騙人員之鄭婉旬、張國平、王
    瀚陽、葉柏辰、黃瑞峰、吳益嘉、利承修、吳益銘、李忠儒
    、余宗奇及大陸地區成年人士李英、彭素霞、劉亞娜、戴秀
    美、劉花香、曹新娥等人，接起電話即佯稱為大陸地區人民
    法院執行處職員，並稱其等因信用卡欠費未繳，藉此套取其
    等個人資料後，復將該通電話轉予第二線詐騙人員接聽；而
    擔任第二線詐騙人員之陳亞任、黃廷亦、楊顯華、張駿逸、
    黃建元、蕭奇倫、葉克晨（於「強哥」離去前開處所前，從
    事二線人員約1 週）、何鍾岳、柯宗泰、劉慶聯、呂奇叡及
    大陸地區成年人士彭華榮、吳件達等人，即訛稱為大陸地區
    公安人員，告知其等因欠費而須配合調查名下帳戶是否有違
    法使用，並要求其等將所有資金存匯至自己所有之同一帳戶
    內後，即將電話轉予第三線詐騙人員接聽；該擔任第三線詐
    騙人員之「強哥」（「強哥」於上開詐欺機房運作約1 週後
    離去該處，於「強哥」離去後，由陳亞任擔任現場負責人，
    負責管控現場及與「強哥」聯繫；黃廷亦自「強哥」處取得
    1 億多印尼盾《折合約新臺幣30餘萬元》，負責記載公司支
    出明細、買菜及預借零用金予其他詐欺集團成員）及葉克晨
    （於「強哥」離去後，接手擔任三線人員）即詐稱係調查科
    科長，向大陸地區民眾騙稱須至金融機構操作提款機云云，
    若受騙大陸地區民眾因陷於錯誤而接受電話指示操作提款機
    ，即可成功詐得款項，犯罪所得由大陸地區車手集團成員在
    各地銀行提款機取得贓款，藉由地下匯兌方式匯回臺灣地區
    ，由車手集團成員以電話通知「強哥」，待「強哥」取得詐
    騙犯罪分得款項後，預計分別依5%至7%不等之比例分紅給擔
    任成功令大陸地區民眾匯款之第一、二、三線詐騙人員，餘
    款則由「強哥」先歸墊先前支出電信流詐欺機房有關成員出
    入境機票、簽證、食宿、出入車資等營運犯罪成本，尚餘者
    歸「強哥」所有。陳亞任等人即依上開分工，於附表一編號
    01至545 號所載時間，由吳子鴻以電腦設備群發詐欺語音系
    統，向大陸地區不特定民眾發送語音詐欺電話後，致有如附
    表一編號01至545 號所示大陸地區之不詳姓名、年籍之成年
    人士回撥電話，而分別由前述擔任一、二、三線之詐騙人員
    ，以上開詐騙方法，向附表一編號01至54 5號所載被害人行
    騙，惟均未能詐欺得手取得財物。嗣於10 0年6 月9 日，經
    臺灣臺中地方法院檢察署檢察官指揮警方以國際合作模式與
    印尼國警方交換犯罪情資，印尼國警方乃偕同我國警方，在
    上址當場查獲，並扣得如附表二所示供詐欺所用之物及利承
    修私人所有而未供詐騙所用之黑色筆記型電腦1 台，始悉上
    情。
二、案經臺灣臺中地方法院檢察署檢察官指揮內政部警政署刑事
    警察局、電信警察隊第二中隊、臺中市政府警察局及臺中市
    政府警察局豐原分局報告後偵查起訴。
    理    由
一、程序方面：
  (一)按刑法第3 條前段規定：「本法於在中華民國領域內犯罪者
    ，適用之。」而中華民國憲法第4 條規定：「中華民國領土
    ，依其固有之疆域，非經國民大會之決議，不得變更之。」
    又依94年6 月10日修正公布之中華民國憲法增修條文第1 條
    第1 項：「中華民國自由地區選舉人於立法院提出憲法修正
    案、領土變更案，經公告半年，應於三個月內投票複決，不
    適用憲法第4 條、第174 條之規定。」第4 條第5 項：「中
    華民國領土，依其固有之疆域，非經全體立法委員四分之一
    之提議，全體立法委員四分之三之出席，及出席委員四分之
    三之決議，提出領土變更案，並於公告半年後，經中華民國
    自由地區選舉人投票複決，有效同意票過選舉人總額之半數
    ，不得變更之。」而立法委員迄今不曾為領土變更案之決議
    ，中華民國自由地區選舉人亦不曾為領土變更案之複決。另
    中華民國憲法增修條文第11條復規定：「自由地區與大陸地
    區人民權利義務關係及其他事務之處理，得以法律為特別之
    規定。」而臺灣地區與大陸地區人民關係條例第2 條第2 款
    規定：「大陸地區：指臺灣地區以外之中華民國領土。」已
    明示大陸地區仍屬中華民國之領土；同條例第75條復規定：
    「在大陸地區或在大陸船艦、航空器內犯罪，雖在大陸地區
    曾受處罰，仍得依法處斷。但得免其刑之全部或一部之執行
    。」據此，大陸地區現在雖因事實上之障礙為我國主權所不
    及，但在大陸地區犯罪，仍應受我國法律之處罰，即明示大
    陸地區猶屬我國領域，並未對其放棄主權（最高法院89年度
    台非字第94號、90年度台上字第705 號判決要旨參照) 。是
    本案之犯罪結果地（被害人接收群發詐騙語音並回撥）為附
    表一編號01至545 號所載之大陸黑龍江省哈爾濱市等地，我
    國對此自有審判權，核先敘明。
  (二)次按刑事訴訟法第159 條第1 項規定：「被告以外之人於審
    判外之言詞或書面陳述，除法律有規定者外，不得作為證據
    。」其立法意旨，乃在於確保被告之反對詰問權。同法第15
    9 條之5 第1 項規定：「被告以外之人於審判外之陳述，雖
    不符前4 條之規定（同法第159 條之1 至第159 條之4 ），
    而經當事人於審判程序同意作為證據，法院審酌該言詞陳述
    或書面陳述作成時之情況，認為適當者，亦得為證據。」同
    法條第2 項規定：「當事人、代理人或辯護人於法院調查證
    據時，知有刑事訴訟法第159 條第1 項不得為證據之情形，
    而未於言詞辯論終結前聲明異議者，視為有前項之同意。」
    其立法意旨，則在於確認當事人對於傳聞證據有處分權，得
    捨棄反對詰問之權利，同意傳聞證據可作為證據。惟因刑事
    訴訟制度尚非採澈底之當事人進行主義，乃又限制以法院認
    為適當者，始得為證據。因此，當事人同意或依法視為同意
    某項傳聞證據作為證據使用者，實質上即表示有反對詰問權
    之當事人已捨棄其權利，如法院認為適當者，不論該傳聞證
    據是否具備刑事訴訟法第159 條之1 至第159 條之4 所定情
    形，均容許作為證據；換言之，當事人捨棄對原陳述人行使
    反對詰問權者，如法院認為適當，即容許該傳聞證據作為證
    據，不以未具備刑事訴訟法第159 條之1 至第159 條之4 所
    定情形為前提（最高法院97年度臺上字第6162號判決意旨參
    照）。查本判決後述引用各該被告以外之人於審判外之陳述
    （包含言詞及書面陳述），皆屬傳聞證據，惟檢察官、被告
    陳亞任等人及其等辯護人均知上開證據資料為傳聞證據，迄
    至言詞辯論終結前均未聲明異議，本院審酌上開證據資料製
    作時之情況，尚無違法不當，且與本案均具有關連性，認後
    述所引用證據之證據能力均無疑義。
二、訊據被告陳亞任、黃廷亦、張國平、張駿逸、柯宗泰、吳子
    鴻、鄭婉旬、王瀚陽、葉柏辰、黃瑞峰、吳益嘉、利承修、
    吳益銘、李忠儒、余宗奇、楊顯華、黃建元、蕭奇倫、葉克
    晨、何鍾岳、劉慶聯及呂奇叡於本院均坦承上揭犯罪事實不
    諱，並有現場照片9 張及CDR 記錄1 份在卷可稽，復有如附
    表二所載等物扣案可資佐證，足認被告陳亞任等人自白與事
    實相符，堪以採信。至於被告陳亞任等人所共組之詐欺集團
    是否已向大陸地區人民詐得財物一節，固據被告陳亞任於
    警詢供稱：「（有無詐騙成功？）據我瞭解應該是有」等語
    （見警卷(三)第17頁）；被告黃廷亦於警詢供稱：「（你所
    屬詐欺集團成立迄今犯罪不法所得共有多少？你所拆帳金額
    多少？）我看到5 月份的所得是人民幣240 至250 幾萬元，
    正確數字我不清楚。（你最近一次於何時詐騙成功？被害人
    身分、地址、電話？詐騙金額、獲利？）機房於6 月8 日有
    詐騙成功，我負責登記入帳有人民幣約5 萬多元，被害人身
    分、地址、電話我不知道」等語（見警卷(三)第291 、293 頁
    ）；被告吳子鴻於警詢供稱：「（其餘所屬詐騙機房之人
    有無詐騙成功？）據我所知有3 個人成功」等語（見警卷(四)
    第189 頁）；被告葉克晨於警詢供稱：「（有無詐騙成功
    ？獲利多少？如何抽成？）有，約成功3 次，一共獲利新臺
    幣約10幾萬元」等語（見警卷(三)第189 頁）；復於偵訊中供
    稱：「（至今騙到多少？）3 萬多人民幣，是3 筆的錢」等
    語（見偵卷(一)第391 頁）；被告何鍾岳於警詢供稱：「（
    有無詐騙成功？）我有，大概有1 至2 次。（其餘所屬詐騙
    機房之人有無詐騙成功？）有的。（有無獲利？）我有獲利
    ，大概新臺幣1 萬多元，但我還沒有拿到錢」等語（見警卷
    (三)第221 頁）；復於偵訊時供稱：「（總共騙到幾筆？）1
    至2 筆」、「第1 筆是1 萬人民幣有進來，第2 筆3000元人
    民幣，有無進來我不知道」等語（見偵卷(一)第399 頁）；
    被告柯宗泰於警詢供稱：「（你有無詐騙成功？）有，詐騙
    成功過3 次」、「3 次共詐騙金額人民幣約3 至4 萬元」等
    語（見警卷(四)第31頁）；復於偵訊時供稱：「（總共騙到幾
    筆？）4 筆，不到5 萬元的人民幣」等語（見偵卷(一)第407
    頁）；被告楊顯華於警詢供稱：「（有無詐騙成功？）有
    ，據我所知有2 至3 次。（有無獲利？）還沒有，但是我有
    算過大概賺了3 至4 萬」等語（見警卷(一)第215 頁）；復於
    偵訊時供稱：「（有無詐騙成功過？）有2 到3 次」等語（
    見偵卷(一)第335 頁）；被告張駿逸於警詢供稱：「（有無
    詐騙成功？）有成功1 次，但是金額不多」等語（見警卷(一)
    第245 頁）；被告吳益銘於警詢供稱：「我只詐騙功過1
    次，被害人是大陸人，詐欺金額我忘記了」等語（見警卷(二)
    第223 頁）；被告黃建元於警詢供稱：「（你有無詐騙成
    功？）有的，我成功2 至3 次左右」等語（見警卷(二)第274
    頁）；被告蕭奇倫於警詢供稱：「我在100 年5 月份詐騙
    成功過2 至3 次，被害人都是大陸人，詐欺金額我忘記了」
    等語甚詳（見警卷(二)第354 頁），惟此部分僅有被告陳亞任
    等11人之上開自白，尚無其他證據諸如帳冊、匯款資料或被
    害人警詢筆錄可資佐證，是本院自難僅以被告陳亞任等11人
    之上開自白，即認被告陳亞任等人所共組之詐欺集團成員確
    已向大陸地區人民詐得財物。又卷內查無被害人受騙後向臺
    灣或大陸地區報案之警詢筆錄，亦無匯款記錄或共犯間有關
    詐欺得逞之帳冊資料以供佐證，依現存事證，應認被告陳亞
    任等人自100 年5 月16日起至同年6 月9 日遭印尼警方查獲
    為止，尚無大陸地區民眾受騙匯款入帳而詐騙成功之案例。
    是被告黃廷亦等人所為，應屬詐欺取財未遂無誤。次按共同
    正犯之意思聯絡，不限於事前有所協議，其於行為當時，基
    於相互之認識，以共同犯罪之意思參與者，亦無礙於共同正
    犯之成立（最高法院73年台上字第1886號判例可資參照）；
    又按共同正犯之成立，祇須具有犯意之聯絡及行為之分擔，
    既不問犯罪動機起於何人，亦不必每一階段犯行，均須參與
    （最高法院34年度上字第862 號判例亦可參照）；若共同實
    施犯罪行為之人，在共同意思範圍內，各自分擔犯罪行為之
    一部，相互利用他人之行為，以達其犯罪之目的，其成立不
    以全體均參與實施犯罪構成要件之行為為要件；參與犯罪構
    成要件之行為者，固為共同正犯；以自己共同犯罪之意思，
    參與犯罪構成要件以外之行為，或以自己共同犯罪之意思，
    事前同謀，而由其中一部分人實行犯罪之行為者，亦均應認
    為共同正犯，使之對於全部行為所發生之結果，負其責任（
    最高法院92年度台上字第2824號判決亦可參照）；另共同正
    犯之意思聯絡，原不以數人間直接發生者為限，若有間接之
    聯絡者，亦包括在內，如甲分別邀約乙、丙犯罪，雖乙、丙
    間彼此並無直接之聯絡，亦無礙於其為共同正犯之成立（最
    高法院77年度台上字第2135號判例參照；又事前同謀，事後
    分贓，並於實施犯罪之際，擔任在外把風，顯係以自己犯罪
    之意思而參與犯罪，即應認為共同正犯（司法院院字第2030
    號解釋意旨可資參照）。是以共同之行為決意不一定要在事
    先即行為前便已存在，行為當中始先後形成亦可，且不以其
    間均相互認識為要件。查，被告陳亞任、黃廷亦及吳子鴻於
    「強哥」離去設在該址之詐騙機房後，分別該任該處之現場
    負責人、管理帳務人員及電腦手等工作；鄭婉旬、張國平、
    王瀚陽、葉柏辰、黃瑞峰、吳益嘉、利承修、吳益銘、李忠
    儒及余宗奇分別佯裝大陸地區人民法院執行處職員，從事第
    一線詐騙工作；陳亞任、黃廷亦、楊顯華、張駿逸、黃建元
    、蕭奇倫、葉克晨、何鍾岳、柯宗泰、劉慶聯及呂奇叡分別
    佯裝為大陸地區公安人員，從事第二線詐騙工作；葉克晨除
    擔任二線人員外，尚佯裝係調查科科長，指示大陸地區民眾
    匯款之第三線人員，約定以前揭比例朋分詐騙所得等情，洵
    堪認定。是被告陳亞任（於100 年2 月23日出境）、黃廷亦
    （於100 年4 月27日出境）、吳子鴻（於100 年4 月22日出
    境）、張國平（於100 年5 月15日出境）、王瀚陽（於100
    年4 月22日出境）、黃瑞峰（於100 年4 月6 日出境）、吳
    益嘉（於100 年5 月15日出境）、利承修（於100 年4 月29
    日出境）、吳益銘（於100 年5 月15日出境）、楊顯華（於
    100 年4 月30日出境）、張駿逸（於100 年5 月15日出境）
    、黃建元（於100 年4 月20日出境）、蕭奇倫（於100 年4
    月30日出境）、葉克晨（於100 年4 月20日出境）、何鍾岳
    （於100 年4 月27日出境）及柯宗泰（於100 年4 月20日出
    境）於本案詐欺集團運作前即已在印尼詐欺集團機房內，分
    別擔任不同工作，足認被告陳亞任等人均以自己共同犯罪之
    意思，各自分擔詐欺犯行之一部，相互利用他人之行為，以
    達其詐欺之目的，被告陳亞任、黃廷亦、張國平、張駿逸、
    柯宗泰、吳子鴻、王瀚陽、黃瑞峰、吳益嘉、利承修、吳益
    銘、楊顯華、黃建元、蕭奇倫、葉克晨及何鍾岳均應就附表
    一編號1 至545 號所載各次詐欺取財犯行負共同詐欺之責任
    。另被告李忠儒於100 年5 月23日8 時45分，自桃園機場搭
    乘中華航空公司CI761 號班機前往雅加達；被告葉柏辰、劉
    慶聯及呂奇叡於100 年5 月25日8 時58分，自桃園機場搭乘
    中華航空公司CI761 號班機前往雅加達；被告余宗奇及鄭婉
    旬於100 年6 月5 日8 時45分，自桃園機場搭乘中華航空公
    司CI761 號班機前往雅加達等情，亦有內政部入出國及移民
    署國境事務大隊100 年10月3 日移署桃國嬅字第1008225774
    號函及附件出境日航班實際起飛時間、被告李忠儒、葉柏辰
    、劉慶聯、呂奇叡、余宗奇及鄭婉旬之旅客入出境記錄查詢
    在卷可稽（見本院卷(一)第298 、299 頁，警卷(一)第45頁，警
    卷(二)第45頁，警卷(三)第103 、153 、頁，警卷(四)第91、151
    頁）。依此，被告李忠儒、葉柏辰、劉慶聯、呂奇叡、余宗
    奇及鄭婉旬於出境前，與不詳之詐欺集團成員取得聯繫，並
    將相關證件資料交予詐欺集團成員辦理出國事宜。惟被告李
    忠儒等6 人上開聯繫及交付證件之行為，雖屬加入詐欺集團
    前之預備行為，在其等實際搭乘預定航班起飛前，難認已基
    於共同詐欺之意思，而推由其他已在印尼地區從事詐欺犯罪
    ，進而應就全部詐欺行為負其共同詐欺犯行之責任。又被告
    李忠儒、葉柏辰、劉慶聯、呂奇叡、余宗奇及鄭婉旬辦理出
    國時之相關費用，均係由不詳詐欺集團成員預先支付，其等
    於搭乘詐欺集團成員預先安排之航班起飛後，勢必要參與事
    前同謀之詐欺犯行，益徵被告李忠儒等6 人加入詐欺集團犯
    行，並對其他共同正犯所為詐欺犯行負擔全部責任之範圍，
    應自渠等所搭乘之班機實際起飛時間為準。是被告李忠儒、
    葉柏辰、劉慶聯、呂奇叡、余宗奇及鄭婉旬雖未自上開詐欺
    集團於100 年5 月16日開始對大陸地區民眾施詐時起，即加
    入以被告陳亞任為首之詐欺集團，參與詐欺取財之構成要件
    行為，惟渠等既已搭乘航班遠赴雅加達地區，應就其等分別
    所參與之時間內，對所有詐欺取財之犯行負責（被告李忠儒
    參與之部分為附表一編號19、168 、208 至545 號；被告葉
    柏辰、劉慶聯及呂奇叡參與之部分均為附表一編號19、168
    、240 至545 號；被告鄭婉旬及余宗奇所參與之部分均為附
    表一編號19、168 、503 、506 至545 號）。綜上，本件事
    證明確，被告陳亞任等人犯行均堪認定。
三、論罪科刑：
  (一)核被告陳亞任、黃廷亦、張國平、張駿逸、柯宗泰、吳子鴻
    、鄭婉旬、王瀚陽、葉柏辰、黃瑞峰、吳益嘉、利承修、吳
    益銘、李忠儒、余宗奇、楊顯華、黃建元、蕭奇倫、葉克晨
    、何鍾岳、劉慶聯及呂奇叡所為，均係犯刑法第339 條第3
    項、第1 項之詐欺取財未遂罪。
  (二)被告陳亞任、黃廷亦、張國平、張駿逸、柯宗泰、吳子鴻
    、王瀚陽、黃瑞峰、吳益嘉、利承修、吳益銘、楊顯華、黃
    建元、蕭奇倫、葉克晨、何鍾岳及大陸地區人民李英、陳垂
    鳳、章明、彭發榮、彭素霞、劉亞娜、張芯芯、戴美秀、劉
    花香、曹新娥、吳件達等人，與張祐祥（現由檢察官另案偵
    辦中）及真實姓名、年籍不詳，綽號「強哥」之成年男子，
    就附表一編號01至18、20至167 、169 至207 號所載犯行；
    被告陳亞任、黃廷亦、張國平、張駿逸、柯宗泰、吳子鴻
    、王瀚陽、黃瑞峰、吳益嘉、利承修、吳益銘、楊顯華、黃
    建元、蕭奇倫、葉克晨、何鍾岳、李忠儒及大陸地區人民李
    英、陳垂鳳、章明、彭發榮、彭素霞、劉亞娜、張芯芯、戴
    美秀、劉花香、曹新娥、吳件達等人，與張祐祥（現由檢察
    官另案偵辦中）及真實姓名、年籍不詳，綽號「強哥」之成
    年男子，就附表一編號208 至239 號所載犯行；被告陳亞
    任、黃廷亦、張國平、張駿逸、柯宗泰、吳子鴻、王瀚陽、
    黃瑞峰、吳益嘉、利承修、吳益銘、楊顯華、黃建元、蕭奇
    倫、葉克晨、何鍾岳、李忠儒、劉慶聯、呂奇叡、葉柏辰及
    大陸地區人民李英、陳垂鳳、章明、彭發榮、彭素霞、劉亞
    娜、張芯芯、戴美秀、劉花香、曹新娥、吳件達等人，與張
    祐祥（現由檢察官另案偵辦中）及真實姓名、年籍不詳，綽
    號「強哥」之成年男子，就附表一編號240 至502 、504 、
    505 號所載犯行；被告陳亞任、黃廷亦、張國平、張駿逸
    、柯宗泰、吳子鴻、王瀚陽、黃瑞峰、吳益嘉、利承修、吳
    益銘、楊顯華、黃建元、蕭奇倫、葉克晨、何鍾岳、李忠儒
    、劉慶聯、呂奇叡、葉柏辰、鄭婉旬、余宗奇及大陸地區人
    民李英、陳垂鳳、章明、彭發榮、彭素霞、劉亞娜、張芯芯
    、戴美秀、劉花香、曹新娥、吳件達等人，與張祐祥（現由
    檢察官另案偵辦中）及真實姓名、年籍不詳，綽號「強哥」
    之成年男子，就附表一編號19、168 、503 、506 至545 號
    所載犯行，彼此間有犯意聯絡及行為分擔，均為共同正犯。
  (三)次按「接續犯」係數行為於同時同地或密切接近之時地實施
    ，侵害同一種之法益，各行為之獨立性極為薄弱，依一般社
    會健全觀念，在時間差距上，難以強行分開，在刑法評價上
    ，以視為數個舉動之接續施行，核為包括之一行為予以評價
    ，較為合理，而為包括之一罪（最高法院86年台上字第3295
    號例意旨參照) 。查，附表一編號7 、9 、11、19、20、25
    、26、28、29、30、31、34、40、42、43、46、47、48、49
    、50、52、59、61、62、68、71、72、74、76、80、87、88
    、89、92、94、95、97、101 、104 、106 、109 、110 、
    112 、113 、115 、117 、135 、136 、138 、139 、140
    、144 、145 、150 、153 、155 、159 、168 、169 、17
    0 、171 、173 、183 、186 、187 、190 、196 、202 、
    206 、209 、216 、218 、221 、222 、223 、226 、228
    、232 、233 、241 、243 、246 、248 、249 、252 、25
    9 、260 、261 、264 、265 、267 、271 、272 、274 、
    275 、277 、284 、285 、287 、288 、290 、294 、295
    、296 、301 、302 、303 、308 、310 、314 、315 、31
    7 、318 、324 、326 、327 、332 、334 、335 、342 、
    343 、345 、346 、348 、351 、355 、356 、358 、359
    、362 、364 、365 、366 、369 、370 、371 、372 、37
    3 、377 、378 、381 、382 、384 、389 、391 、393 、
    394 、396 、398 、400 、401 、402 、404 、408 、410
    、415 、416 、418 、422 、424 、426 、432 、433 、43
    7 、438 、439 、440 、444 、445 、447 、455 、456 、
    458 、463 、464 、466 、471 、472 、473 、474 、478
    、482 、483 、485 、488 、489 、490 、494 、496 、49
    7 、500 、501 、503 、504 、505 、508 、512 、513 、
    514 、516 、517 、518 、521 、524 、525 、526 、528
    、532 、536 、541 、543 及544 所示之大陸地區之被害人
    ，分別有2 、2 、8 、48、3 、6 、5 、2 、2 、3 、7 、
    2 、3 、2 、2 、2 、7 、6 、2 、2 、4 、2 、8 、4 、
    2 、6 、2 、3 、2 、2 、6 、3 、2 、2 、2 、3 、2 、
    2 、3 、2 、2 、2 、11、2 、2 、3 、2 、2 、2 、2 、
    12、3 、5 、2 、4 、2 、10、5 、2 、3 、2 、2 、2 、
    5 、2 、3 、2 、3 、4 、3 、2 、4 、2 、3 、4 、7 、
    6 、2 、3 、2 、2 、2 、2 、3 、4 、4 、2 、2 、2 、
    2 、2 、2 、4 、2 、2 、4 、2 、2 、3 、6 、2 、2 、
    2 、2 、3 、2 、2 、3 、3 、3 、2 、3 、5 、5 、2 、
    2 、2 、2 、7 、9 、5 、2 、3 、2 、2 、3 、2 、2 、
    2 、5 、3 、4 、2 、4 、6 、2 、3 、3 、3 、5 、2 、
    5 、2 、2 、2 、7 、2 、2 、2 、2 、2 、6 、3 、3 、
    2 、2 、5 、7 、2 、2 、6 、3 、4 、6 、3 、2 、2 、
    2 、2 、2 、3 、2 、2 、3 、2 、10、3 、2 、3 、2 、
    2 、9 、3 、2 、2 、4 、6 、6 、3 、2 、2 、4 、2 、
    2 、5 、2 、2 、6 、4 、4 、2 、3 、2 、9 、2 、2 、
    2 、2 、4 、6 及4 次回撥電話與被告陳亞任等人對話，因
    分屬同一被害人遭同一詐騙行為，致分別有數次回撥電話之
    情事，然被告陳亞任等人既係基於向各該被害人犯罪之意思
    為之，且係於密切接近之時地實施，該等各行為之獨立性極
    為薄弱，在刑法評價上，以視為數個舉動之接續施行，合為
    包括之一行為予以評價，較為合理，均係屬接續犯，各為單
    純一罪。
  (四)被告黃廷亦前因違反槍砲彈藥刀械管制條例及毒品危害防
    制條例等案件，經法院各判處有期徒刑3 年及3 月確定，嗣
    經減刑後定其應執行之刑為有期徒刑3 年1 月，於97年7 月
    17日縮短刑期執行假釋出監，刑期至98年8 月1 日屆滿，以
    已執行論。被告張國平前於85、86年間，因先後犯非法施
    用化學合成麻醉藥品罪、非法施用化學合成麻醉藥品罪、強
    盜罪、及非法持有具殺傷力之改造手槍等罪，經臺灣南投地
    方法院及臺灣高等法院臺中分院依序分別判處有期徒刑4 月
    、6 月、7 年、3 月，且合併定其應執行之刑為有期徒刑7
    年8 月確定，於89年10月21日縮短刑期假釋出監，其縮刑期
    滿日期為93年3 月18日。惟其於假釋期間內，復因違反槍砲
    彈藥刀械管制條例案件，經法院判處有期徒刑2 年確定而撤
    銷假釋合併執行殘刑後，於97年8 月1 日縮短刑期假釋出監
    ，刑期至同年12月24日屆滿，以已執行論。張駿逸曾因詐
    欺案件，經臺灣高等法院臺中分院以99年度上易字第536 號
    判處有期徒刑3 月確定，於99年9 月2 日易科罰金執行完畢
    。柯宗泰曾因殺人未遂等案件，經臺灣臺南地方法院以94
    年度少訴緝字第1 號判處應執行有期徒刑5 年7 月確定，嗣
    經裁定減為有期徒刑5 年6 月確定，於97年8 月8 日縮短刑
    期執行完畢，刑期至99年4 月26日屆滿，以已執行論，此有
    臺灣高等法院被告前案記錄表在卷可按，被告黃廷亦、張國
    平、張駿逸及柯宗泰於受徒刑之執行完畢後，5 年以內故意
    再犯本件有期徒刑以上之罪，皆為累犯，均應依刑法第47條
    第1 項規定，加重其刑。
  (五)被告陳亞任、黃廷亦、張國平、張駿逸、柯宗泰、吳子鴻、
    鄭婉旬、王瀚陽、葉柏辰、黃瑞峰、吳益嘉、利承修、吳益
    銘、李忠儒、余宗奇、楊顯華、黃建元、蕭奇倫、葉克晨、
    何鍾岳、劉慶聯及呂奇叡本案所為犯行，已著手於詐欺取財
    行為而未生犯罪之結果，為未遂犯，依刑法第25條第2 項規
    定，按既遂犯之刑減輕之，並就被告黃廷亦、張國平、張駿
    逸及柯宗泰部分，先加後減之。
  (六)按刑事訴訟之審判，係採彈劾主義，亦即不告不理原則，法
    院對於被告之行為，應受審判之範圍，乃指起訴書（或自訴
    狀）所記載之被告「犯罪事實」（包括起訴效力所及之具有
    同一案件關係之犯罪事實）而言（最高法院98年度台上字第
    1842號判決意旨參照）。本案起訴書犯罪事實欄僅記載「渠
    等合組詐欺之犯罪集團，共同意圖為自己不法之所有，並基
    於詐欺取財之犯意聯絡及行為分擔」、「自100 年5 月16日
    起至同年6 月9 日為止，黃廷以等以上開方式撥打詐欺電話
    至少3275通，惟尚未得逞」等語，並未說明被告陳亞任等人
    於上開期間內，係基於各自獨立之詐欺取財犯意，對附表一
    編號01至545 號所載被害人，為各別之詐欺取財犯行；復未
    於證據並所犯法條欄中說明被告陳亞任等人所為上開詐欺取
    財未遂犯行之罪數關係。惟依起訴書犯罪事實欄之記載，本
    院已得認定起訴書係以被告陳亞任等人於100 年5 月16日起
    至同年6 月9 日遭警查獲為止，基於詐欺取財之犯意，對大
    陸地區不特定之成年人士，反覆實行同種類之詐欺行為，應
    論以包括一罪之集合犯。惟按所謂集合犯，係指依一般社會
    通念，特定犯罪行為具有反覆實施之特性，立法者於制定刑
    罰法律之初，亦已認知該種行為類型之反覆性，而有意藉由
    法條中客觀構成要件之行為要素，含括上開具有反覆實施特
    性之數個犯罪行為，仍僅接受一次刑法之評價為已足。而詐
    欺取財之行為人於各該行為終了時，即已達其目的，尚難認
    立法者於制定刑罰法律之初，已認知詐欺取財行為必屬具反
    覆性之犯罪，且有意藉由法條中客觀構成要件之行為要素，
    含括上開具有反覆實施特性之數個犯罪行為。況依94年2 月
    2 日總統令修正公布，並自95年7 月1 日施行之刑法，其修
    正既依據「刑罰公平原則」之考量，刪除有關連續犯之規定
    ，並將含有連續犯性質之常業犯一併全數刪除（參見刑法修
    正草案總說明），而刑法第56條修正理由之說明，謂「對繼
    續犯同一罪名之罪者，均適用連續犯之規定論處，不無鼓勵
    犯罪之嫌，亦使國家刑罰權之行使發生不合理之現象」、「
    基於連續犯原為數罪之本質及刑罰公平原則之考量，爰刪除
    有關連續犯之規定」等語，而刑法第340 條刪除理由亦係配
    合前揭連續犯之刪除，且最高法院就如施用毒品等立法修正
    理由所提及可發展包括一罪之犯罪型態，亦採嚴格數罪併罰
    之解釋（最高法院96年度第9 次刑庭會議決議參照），是就
    詐欺取財之犯罪類型，自亦應將本應各自獨立評價之數罪，
    回歸本來就應賦予複數法律效果之原貌。因此，本案被告陳
    亞任等人數次詐欺取財行為，各該次犯罪明顯且屬可分，無
    論於如附表一編號1 至545 號所載之各個犯罪時間點，亦有
    所差異性存在；更者，犯詐欺取財罪之構成要件，並無從認
    定立法者本即預定該犯罪之本質必有數個同種類行為而反覆
    實行之集合犯行，且既於對被害人施以該次詐騙行為後，該
    次犯罪已經完成，故被告陳亞任等人所犯歷次詐欺取財犯行
    ，當無論以集合犯之餘地，應回歸一般刑法上行為單、複數
    之認定，而予論罪科刑，始為適法。是被告陳亞任等人所犯
    如附表一編號1 至545 號所示各罪犯意有別，行為互殊，應
    予分論併罰。
  (七)爰審酌就被告陳亞任等人犯罪之動機、目的、手段、與被
    害人之關係及犯罪所生之損害方面：被告陳亞任、黃廷亦、
    張國平、張駿逸、柯宗泰、吳子鴻、鄭婉旬、王瀚陽、葉柏
    辰、黃瑞峰、吳益嘉、利承修、吳益銘、李忠儒、余宗奇、
    楊顯華、黃建元、蕭奇倫、葉克晨、何鍾岳、劉慶聯及呂奇
    叡等人，不思循正當途徑，謀取生活所需，竟貪圖不法利益
    ，起意共組詐騙集團向大陸地區人民施詐行騙，惟因尚未詐
    得財物即遭查獲，以致被害人尚未有實際之財產損害，雖未
    詐得任何財物，惟其等均自我國境內出發，前往國外地區從
    事詐騙時，主觀上均明知出國之目的係在參與詐欺集團，從
    事詐騙犯行，竟均為獲取不法所得及逃避警方追緝，而甘願
    前往民情、語言及生活習慣均與我國不同之國外地區從事犯
    罪行為，惡性不低，自難僅以未詐得任何財物或非詐騙臺灣
    地區人民即從輕量刑。又被告陳亞任等人均知悉在我國境外
    犯罪，為我國司法警察查獲之風險較國內犯罪為低，仍執意
    前往國外地區犯罪，損害我國國際形象；甚且，我國追訴犯
    罪機關動員眾多人力、花費鉅額公帑，遠自印尼將被告陳亞
    任等人遣返國內，耗費國家機關相關人力、物力及金錢，所
    造成之損害難認輕微。就被告陳亞任等人之品行、違反義
    務之程度方面：(1)就詐欺集團內部分工而言：被告陳亞任擔
    任現場負責人兼第二線詐騙人員，被告黃廷亦既擔任帳務人
    員兼第二線人員，其等均屬管理階層，對於集團內部之分工
    及參與程度，自然高於其他人員；被告吳子鴻則係擔任電腦
    手工作，其負責啟動網路平台自動撥號系統及確保電腦及網
    路順暢運作，所擁有之專門技術較其他第一、二線人員為高
    ；被告葉克晨則擔任第二線及第三線人員，因受騙民眾如已
    受騙，而遭集團成員轉至第三線，則對詐欺集團而言，該被
    害人已達幾近受騙匯款之程度，自然必須指派口才流利及熟
    悉第一至三線詐騙流程之人員擔任第三線人員，以確保詐騙
    成果，進而順利獲取款項。被告陳亞任、黃廷亦、吳子鴻及
    葉克晨之參與程度高於其他單純擔任第一線及第二線人員。
    (2)就參與詐欺集團之時間而言：被告陳亞任（出境時間為10
    0 年2 月23日）、黃廷亦（出境時間為100 年4 月27日）、
    吳子鴻（出境時間為100 年4 月22日）、葉克晨（出境時間
    為100 年4 月20日）、何鍾岳（出境時間為100 年4 月27日
    ）、楊顯華及蕭奇倫（出境時間均為100 年4 月30日）、黃
    瑞峰（出境時間為100 年4 月6 日）、王瀚陽（出境時間為
    100 年4 月22日）、利承修（出境時間為10 0年4 月29日）
    、張駿逸、張國平、吳益嘉及吳益銘（出境時間為100 年5
    月15日）等人之出境時間均在該詐欺集團正式發送詐騙語音
    封包前，顯見上開被告均參與詐騙集團成立初期前之謀議及
    預備過程，且全程參與該詐欺集團之運作，自應就依據前揭
    詐欺集團內部分工之量刑標準，兼酌參與之時間，適度提高
    量刑。至於被告李忠儒（出境時間為100 年5 月23日）、劉
    慶聯、呂奇叡及葉柏晨（出境時間均為100 年5 月25日）、
    鄭婉旬及余宗奇（出境時間均為100 年6 月5 日）則均係上
    開詐欺集團運作後，始自臺灣地區出境，並未全程參與，於
    量刑上自應考量其等實際參與集團運作之時間。(3)就被告陳
    亞任等人之品行而言：被告張駿逸前於98年8 月5 日起，參
    與案外人張祥文等人所共組之詐欺集團之犯行，經臺灣高等
    法院臺中分院以99年度上易字第536 號判決判處有期徒刑3
    月確定；被告黃瑞峰前於99年2 月22日起，參與案外人張恒
    豪等人所共組之詐欺集團之犯行，經本院以99年度易字第15
    65號判處有期徒刑5 月確定；被告葉克晨前於97年9 月10日
    ，將其所有帳戶、提款卡及密碼提供予詐欺集團成員，作為
    詐欺集團匯款使用之帳戶，因而犯幫助詐欺取財犯行，經臺
    灣臺南地方法院以98年度易字第1070號判處有期徒刑3 月確
    定等情，有上開判決列印本在卷（見本院卷(一)第285 至299
    頁），是被告張駿逸、黃瑞峰及葉克晨前均因詐欺或幫助詐
    欺案件，經法院判決確定在案，顯然漠視法院於前案判決時
    ，已給予渠等易科罰金之機會，竟仍於前揭判決確定後，再
    度積極參與本案詐欺取財犯罪，品行不佳，自應再酌予提高
    量刑。就被告黃廷亦等人之智識程度、犯罪後之態度方面
    ：被告鄭婉旬為大學肄業學歷；被告張國平為國中畢業學歷
    ；被告楊顯華為高中畢業學歷；被告張駿逸為國中畢業學歷
    ；被告王瀚陽為高中畢業學歷；被告葉柏辰為大學肄業學歷
    ；被告黃瑞峰為高中肄業學歷；被告吳益嘉為國中畢業學歷
    ；被告利承修為大學在學學生；被告吳益銘為國中畢業學歷
    ；被告黃建元為高中肄業學歷；被告蕭奇倫為高中畢業學歷
    ；被告陳亞任為國中肄業學歷；被告李忠儒為高中肄業學歷
    ；被告余宗奇為高中畢業學歷；被告葉克晨為國中畢業學歷
    ；被告何鍾岳為國中畢業學歷；被告黃廷亦為高中畢業學歷
    ；被告柯宗泰為國中畢業學歷；被告劉慶聯為高中畢業學歷
    ；被告吳子鴻為國中畢業學歷；被告呂奇叡為高中畢業學歷
    ，有各該被告調查筆錄在卷可佐，足認被告陳亞任等人均受
    有國民義務教育，心智健全，均能判斷從事詐欺行為係屬侵
    害他人財產權之犯罪等一切情狀，各量處如主文所示之刑並
    定其等應執行之刑，且考量被告陳亞任等人參與詐騙集團後
    ，短短數日著手實行之詐欺行為或逾數10回或逾數百回，本
    院認被告陳亞任等人均應諭知中額度之易科罰金折算標準。
  (八)按共同正犯因相互間利用他人之行為，以遂行其犯意之實現
    ，本於責任共同之原則，有關沒收部分，對於共犯間供犯罪
    所用之物，自均應為沒收之諭知。查如附表二所載等物，為
    共同正犯「強哥」所有，而供本案如附表一編號01至545 號
    所載詐欺取財未遂犯行所用之物，業據被告陳亞任於偵訊中
    供稱：「（扣押物品目錄表所載的工具設備是否供你們詐騙
    使用？）應該都是，應該是『強哥』他們準備的，我到時就
    有」等語（見偵卷(一)第299 頁）；被告黃廷亦於警詢供稱：
    「（印尼警方搜索時查扣之物作何用途？何人操作、使用？
    ）是我們機房從事工作（詐欺）使用之器材設備，我們會分
    工一、二、三線及電腦群發簡訊使用，詐欺教戰守則係騙大
    陸被害人使用的參考講稿」等語（見警卷(三)第281 頁）；被
    告鄭婉旬於警詢供稱：「劇本的部分是準備用來詐騙被害人
    套用的對話內容」等語（見警卷(一)第32頁）；被告利承修於
    偵訊中供稱：「我使用電話來詐騙，電話座機跟答錄機是用
    來詐騙大陸人的設備」等語（見偵卷(一)第281 頁）；被告王
    瀚陽於警詢供稱：「（警方查扣之電腦、電話、路由器及相
    關網路設備係作何用途？）行使詐騙使用之設備、工具」等
    語甚詳（見警卷(一)第320 頁），爰依刑法第38條第1 項第2
    款規定，均併予宣告沒收。至於扣案之黑色筆記型電腦1 台
    ，屬被告利承修私有，惟未供本案詐欺取財所用，業據被告
    利承修於警詢供稱：「扣案物品中編號5 相片（有貼D-20）
    是我自己帶的筆電，是我自己私用的，沒有作犯罪用途」等
    語（見警卷(二)第195 頁）；復於偵訊中供稱：「我有簽名的
    部分，是我個人的設備」等語甚詳（見偵卷(一)第281 頁），
    爰不另為沒收之諭知，併此說明。
  (九)另按有犯罪之習慣或因遊蕩或懶惰成習而犯罪者，於刑之執
    行前，令入勞動場所，強制工作，刑法第90條第1 項固定有
    明文。然保安處分係針對受處分人將來之危險性所為之處置
    ，以達教化、治療之目的，為刑罰之補充制度。我國現行刑
    法採刑罰與保安處分雙軌制，係在維持行為責任之刑罰原則
    下，為協助行為人再社會化之功能，以及改善行為人潛在之
    危險性格，期能達成根治犯罪原因、預防犯罪之特別目的。
    是保安處分中之強制工作，旨在對欠缺正確工作觀念或無正
    常工作因而習慣犯罪者，強制其從事勞動，學習一技之長及
    正確之謀生觀念，使其日後重返社會，能適應社會生活。刑
    法第90條第1 項規定對於「有犯罪之習慣或因遊蕩或懶惰成
    習而犯罪者」之宣付強制工作處分，即係本於保安處分應受
    比例原則之規範，使保安處分之宣告，與行為人所為行為之
    嚴重性、行為人所表現之危險性及對於行為人未來行為之期
    待性相當之意旨而制定，由法院視行為人之危險性格，決定
    應否令入勞動處所強制工作，以達預防之目的。所謂「有犯
    罪之習慣」則指對於犯罪以為日常之惰性行為，乃一種犯罪
    之習性，至所犯之罪名為何，是否同一，則非所問；而行為
    人是否構成累犯，尤非決定其是否有犯罪習慣之唯一標準（
    最高法院95年度台上字第6446號判決意旨資照）。本件公訴
    檢察官雖請求對被告黃瑞峰、張駿逸宣告於刑之執行前令入
    勞動場所強制工作，然刑法上之習慣犯，必須有具體之事實
    ，足資證明行為人有犯罪之惡習及慣行，始有習慣犯規定之
    適用，且有犯罪習慣者係指對於犯罪已為日常之惰性行為，
    習慣犯係視犯罪為一種習性。經查，被告黃瑞峰及張駿逸雖
    曾有詐欺前科，又再犯本案，惟尚無具體事實足認被告黃瑞
    峰及張駿逸人有犯罪之習慣或因遊蕩或懶惰成習而犯罪，且
    考量本件被告黃瑞峰及張駿逸行為之嚴重性、所表現之危險
    性及對於未來行為之期待性，認量處被告黃瑞峰及張駿逸如
    主文所示之刑，已足收懲儆之效，尚無諭知刑前強制工作之
    必要，併此敘明。
四、公訴意旨另認：被告陳亞任、黃廷亦、張國平、張駿逸、柯
    宗泰、吳子鴻、王瀚陽、黃瑞峰、吳益嘉、利承修、吳益銘
    、楊顯華、黃建元、蕭奇倫、葉克晨、何鍾岳、李忠儒、劉
    慶聯、呂奇叡、葉柏辰、余宗祺、鄭婉旬及其他詐欺集團成
    員，基於詐欺取財之犯意聯絡，於100 年6 月5 日16時24分
    43秒（即附表一編號545 號所載害人撥打電話與被告陳亞任
    等人所屬詐欺集團成員最後一通通話之時間）後某時起，至
    同月9 日遭警查獲為止，尚對大陸地區之不詳成年人士行騙
    ，惟均未能詐欺得手取得財物，因認被告陳亞任等人此部分
    所為，尚涉犯刑法第339 條第3 項、第1 項之詐欺取財未遂
    罪嫌，並應論以包括一罪之集合犯云云。然按犯罪事實應依
    證據認定之，無證據不得認定犯罪事實；又不能證明被告犯
    罪者，應諭知無罪之判決，刑事訴訟法第154 條第2 項、第
    301 條第1 項分別定有明文。另刑事訴訟法第161 條第1 項
    規定：檢察官就被告犯罪事實，應負舉證責任，並指出證明
    之方法。因此，檢察官對於起訴之犯罪事實，應負提出證據
    及說服之實質舉證責任。倘其所提出之證據，不足為被告有
    罪之積極證明，或其指出證明之方法，無從說服法院以形成
    被告有罪之心證，基於無罪推定之原則，自不能為被告有罪
    之判決（最高法院92年臺上字第128 號判例意旨參照）。經
    查，被告陳亞任等人於100 年6 月9 日遭警查獲，並在上址
    當場查扣如附表二所載等物，已如前述，惟依現有卷證資料
    ，檢察官僅提出如附表一編號01至545 號所載之CDR 通聯紀
    錄。至於被告陳亞任等人最後一次對位在大陸地區遼寧省大
    連市之不詳成年人士所為之編號544 號詐欺取財犯行後，至
    同月9 日遭警方逮捕為止，被告陳亞任等人是否另行起意，
    基於詐欺取財之犯意，對大陸地區之成年人士行騙，尚無其
    他積極證據可資佐證。又扣案如附表二所載等物，僅能證明
    被告陳亞任等人在印尼地區使用該等扣案物，對大陸地區人
    民行騙，至於具體之行騙時間及對象等情，仍乏其他證據佐
    證，是扣案如附表二所載等物，亦無從作為被告陳亞任等人
    自白之補強證據。此外，本案迄言詞辯論終結前，均未經檢
    察官補正此部分證據資料，則檢察官此部分所提出之證據或
    所指出之證明方法，尚不足以說服本院形成被告陳亞任等人
    此部分有罪之心證。是此部分除被告自白外，檢察官並未提
    出其他證據或指出證明方法可資佐證被告陳亞任等人之自白
    與事實相符，本院復查無其他積極證據足以證明被告陳亞任
    等人確有公訴人此部分所指之詐欺取財未遂行為，參諸上開
    說明，自不得僅憑被告陳亞任等人自白，逕予認定被告陳亞
    任等人有公訴人上開所指之犯罪事實，此部分原應諭知無罪
    之判決，惟公訴人以此部分與被告陳亞任等人所犯前開有罪
    部分，有集合犯之一罪關係，在審判上不可分，爰不另為無
    罪之諭知。
據上論斷，應依刑事訴訟法第299 條第1 項前段，刑法第28條、
第339 條第3 項、第1 項、第47條第1 項、第25條第2 項、第51
條第5 款、第41條第1 項前段、第8 項、第38條第1 項第2 款，
刑法施行法第1 條之1 ，判決如主文。
本案經檢察官吳錦龍到庭執行職務
中    華    民    國  100     年    11    月    2     日
                  刑事第九庭    審判長法  官  林靜芬
                                      法  官  蔡岱霖
                                      法  官  柯志民
以上正本證明與原本無異。
如不服本判決應於收受判決後10日內向本院提出上訴書狀，並應
敘述具體理由；其未敘述上訴理由者，應於上訴期間屆滿後20日
內向本院補提理由書（均須按他造當事人之人數附繕本）「切勿
逕送上級法院」。
                                      書記官  鄭晉發
中    華    民    國  100     年    11    月    2     日
附表一：
┌──┬─────────┬────┬────────┬──────┬─────┬─────┬────┐
│編號│號碼              │歸屬地  │主叫IP          │主叫號碼    │開始時間  │結束時間  │通話秒數│
├──┼─────────┼────┼────────┼──────┼─────┼─────┼────┤
│001 │000000000000      │黑龍江省│180.244.121.113 │00000000000 │0000-00-00│0000-00-00│22      │
│    │                  │哈爾濱市│                │            │08:29:04  │08:29:26  │        │
├──┼─────────┼────┼────────┼──────┼─────┼─────┼────┤
│002 │000000000000      │黑龍江省│180.244.121.113 │00000000000 │0000-00-00│0000-00-00│292     │
│    │                  │哈爾濱市│                │            │08:36:30  │08:41:22  │        │
├──┼─────────┼────┼────────┼──────┼─────┼─────┼────┤
│003 │000000000000      │黑龍江省│180.244.127.223 │00000000000 │0000-00-00│0000-00-00│80      │
│    │                  │哈爾濱市│                │            │09:08:09  │09:09:29  │        │
├──┼─────────┼────┼────────┼──────┼─────┼─────┼────┤
│004 │000000000000      │黑龍江省│180.244.121.113 │00000000000 │0000-00-00│0000-00-00│88      │
│    │                  │哈爾濱市│                │            │09:31:57  │09:33:25  │        │
├──┼─────────┼────┼────────┼──────┼─────┼─────┼────┤
│005 │000000000000      │黑龍江省│180.244.127.223 │00000000000 │0000-00-00│0000-00-00│37      │
│    │                  │哈爾濱市│                │            │10:10:54  │10:11:31  │        │
├──┼─────────┼────┼────────┼──────┼─────┼─────┼────┤
│006 │000000000000      │青島市  │180.244.127.223 │00000000000 │0000-00-00│0000-00-00│153     │
│    │                  │        │                │            │10:23:24  │10:25:57  │        │
├──┼─────────┼────┼────────┼──────┼─────┼─────┼────┤
│007 │000000000000      │黑龍江省│180.244.121.113 │00000000000 │0000-00-00│0000-00-00│268     │
│    │                  │哈爾濱市│                │            │10:35:40  │10:40:08  │        │
│    │                  │        │                │            ├─────┼─────┼────┤
│    │                  │        │                │            │0000-00-00│0000-00-00│183     │
│    │                  │        │                │            │10:40:31  │10:43:34  │        │
├──┼─────────┼────┼────────┼──────┼─────┼─────┼────┤
│008 │000000000000      │黑龍江省│180.244.121.113 │00000000000 │0000-00-00│0000-00-00│2054    │
│    │                  │哈爾濱市│                │            │10:43:48  │11:18:02  │        │
├──┼─────────┼────┼────────┼──────┼─────┼─────┼────┤
│009 │000000000000      │上海市  │180.244.121.113 │00000000000 │0000-00-00│0000-00-00│12      │
│    │                  │        │                │            │10:44:28  │10:44:40  │        │
│    │                  │        │                │            ├─────┼─────┼────┤
│    │                  │        │                │            │0000-00-00│0000-00-00│32      │
│    │                  │        │                │            │17:58:00  │17:58:32  │        │
├──┼─────────┼────┼────────┼──────┼─────┼─────┼────┤
│010 │000000000000      │安徽省  │180.244.127.223 │00000000000 │0000-00-00│0000-00-00│52      │
│    │                  │合肥市  │                │            │10:47:53  │10:48:45  │        │
├──┼─────────┼────┼────────┼──────┼─────┼─────┼────┤
│011 │000000000000      │黑龍江省│180.244.121.113 │00000000000 │0000-00-00│0000-00-00│2041    │
│    │                  │哈爾濱市│                │            │10:49:18  │11:23:19  │        │
│    │                  │        │                │            ├─────┼─────┼────┤
│    │                  │        │                │            │0000-00-00│0000-00-00│748     │
│    │                  │        │                │            │11:23:49  │11:36:17  │        │
│    │                  │        │                │            ├─────┼─────┼────┤
│    │                  │        │                │            │0000-00-00│0000-00-00│674     │
│    │                  │        │                │            │11:36:37  │11:47:51  │        │
│    │                  │        │                │            ├─────┼─────┼────┤
│    │                  │        │                │            │0000-00-00│0000-00-00│72      │
│    │                  │        │                │            │11:49:15  │11:50:27  │        │
│    │                  │        │                │            ├─────┼─────┼────┤
│    │                  │        │                │            │0000-00-00│0000-00-00│319     │
│    │                  │        │                │            │11:52:50  │11:58:09  │        │
│    │                  │        │                │            ├─────┼─────┼────┤
│    │                  │        │                │            │0000-00-00│0000-00-00│46      │
│    │                  │        │                │            │11:58:29  │11:59:15  │        │
│    │                  │        │                │            ├─────┼─────┼────┤
│    │                  │        │                │            │0000-00-00│0000-00-00│11      │
│    │                  │        │                │            │12:00:01  │12:00:12  │        │
│    │                  │        │                │            ├─────┼─────┼────┤
│    │                  │        │                │            │0000-00-00│0000-00-00│55      │
│    │                  │        │                │            │12:00:32  │12:01:27  │        │
├──┼─────────┼────┼────────┼──────┼─────┼─────┼────┤
│012 │000000000000      │安徽省  │180.244.127.223 │00000000000 │0000-00-00│0000-00-00│77      │
│    │                  │合肥市  │                │            │11:17:49  │11:19:06  │        │
├──┼─────────┼────┼────────┼──────┼─────┼─────┼────┤
│013 │000000000000      │黑龍江省│180.244.127.223 │00000000000 │0000-00-00│0000-00-00│132     │
│    │                  │哈爾濱市│                │            │11:26:28  │11:28:40  │        │
├──┼─────────┼────┼────────┼──────┼─────┼─────┼────┤
│014 │00000000000       │安徽省  │180.244.121.113 │00000000000 │0000-00-00│0000-00-00│138     │
│    │                  │合肥市  │                │            │11:40:58  │11:43:16  │        │
├──┼─────────┼────┼────────┼──────┼─────┼─────┼────┤
│015 │000000000000      │安徽省  │180.244.127.223 │00000000000 │0000-00-00│0000-00-00│21      │
│    │                  │合肥市  │                │            │11:50:14  │11:50:35  │        │
├──┼─────────┼────┼────────┼──────┼─────┼─────┼────┤
│016 │000000000000      │安徽省  │180.244.127.223 │00000000000 │0000-00-00│0000-00-00│35      │
│    │                  │合肥市  │                │            │11:58:56  │11:59:31  │        │
├──┼─────────┼────┼────────┼──────┼─────┼─────┼────┤
│017 │000000000000      │安徽省  │180.244.127.223 │00000000000 │0000-00-00│0000-00-00│138     │
│    │                  │合肥市  │                │            │11:59:23  │12:01:41  │        │
├──┼─────────┼────┼────────┼──────┼─────┼─────┼────┤
│018 │000000000000      │安徽省  │180.244.127.223 │00000000000 │0000-00-00│0000-00-00│123     │
│    │                  │合肥市  │                │            │12:23:50  │12:25:53  │        │
├──┼─────────┼────┼────────┼──────┼─────┼─────┼────┤
│019 │00000000          │廣東省  │180.244.121.113 │00000000000 │0000-00-00│0000-00-00│25      │
│    │                  │廣州市  │                │            │12:38:55  │12:39:20  │        │
│    │                  │        │                │            ├─────┼─────┼────┤
│    │                  │        │                │            │0000-00-00│0000-00-00│5       │
│    │                  │        │                │            │11:47:04  │11:47:09  │        │
│    │                  │        ├────────┼──────┼─────┼─────┼────┤
│    │                  │        │180.244.127.223 │00000000000 │0000-00-00│0000-00-00│69      │
│    │                  │        │                │            │13:48:29  │13:49:38  │        │
│    │                  │        │                │            ├─────┼─────┼────┤
│    │                  │        │                │            │0000-00-00│0000-00-00│36      │
│    │                  │        │                │            │10:38:05  │10:38:41  │        │
│    │                  │        │                │            ├─────┼─────┼────┤
│    │                  │        │                │            │0000-00-00│0000-00-00│74      │
│    │                  │        │                │            │10:39:03  │10:40:17  │        │
│    │                  │        ├────────┼──────┼─────┼─────┼────┤
│    │                  │        │180.244.121.113 │00000000000 │0000-00-00│0000-00-00│154     │
│    │                  │        │                │            │12:48:55  │12:51:29  │        │
│    │                  │        │                │            ├─────┼─────┼────┤
│    │                  │        │                │            │0000-00-00│0000-00-00│152     │
│    │                  │        │                │            │16:48:55  │16:51:27  │        │
│    │                  │        │                │            ├─────┼─────┼────┤
│    │                  │        │                │            │0000-00-00│0000-00-00│119     │
│    │                  │        │                │            │16:52:28  │16:54:27  │        │
│    │                  │        │                │            ├─────┼─────┼────┤
│    │                  │        │                │            │0000-00-00│0000-00-00│12      │
│    │                  │        │                │            │16:54:58  │16:55:10  │        │
│    │                  │        │                │            ├─────┼─────┼────┤
│    │                  │        │                │            │0000-00-00│0000-00-00│203     │
│    │                  │        │                │            │16:55:25  │16:58:48  │        │
│    │                  │        │                │            ├─────┼─────┼────┤
│    │                  │        │                │            │0000-00-00│0000-00-00│85      │
│    │                  │        │                │            │16:59:31  │17:00:56  │        │
│    │                  │        │                │            ├─────┼─────┼────┤
│    │                  │        │                │            │0000-00-00│0000-00-00│15      │
│    │                  │        │                │            │13:23:35  │13:23:50  │        │
│    │                  │        │                │            ├─────┼─────┼────┤
│    │                  │        │                │            │0000-00-00│0000-00-00│13      │
│    │                  │        │                │            │13:24:06  │13:24:19  │        │
│    │                  │        │                │            ├─────┼─────┼────┤
│    │                  │        │                │            │0000-00-00│0000-00-00│8       │
│    │                  │        │                │            │13:27:28  │13:27:36  │        │
│    │                  │        │                │            ├─────┼─────┼────┤
│    │                  │        │                │            │0000-00-00│0000-00-00│109     │
│    │                  │        │                │            │12:54:07  │12:55:56  │        │
│    │                  │        │                │            ├─────┼─────┼────┤
│    │                  │        │                │            │0000-00-00│0000-00-00│61      │
│    │                  │        │                │            │12:56:14  │12:57:15  │        │
│    │                  │        │                │            ├─────┼─────┼────┤
│    │                  │        │                │            │0000-00-00│0000-00-00│59      │
│    │                  │        │                │            │13:00:18  │13:01:17  │        │
│    │                  │        │                │            ├─────┼─────┼────┤
│    │                  │        │                │            │0000-00-00│0000-00-00│65      │
│    │                  │        │                │            │13:01:32  │13:02:37  │        │
│    │                  │        │                │            ├─────┼─────┼────┤
│    │                  │        │                │            │0000-00-00│0000-00-00│62      │
│    │                  │        │                │            │15:06:51  │15:07:53  │        │
│    │                  │        ├────────┼──────┼─────┼─────┼────┤
│    │                  │        │180.244.127.223 │00000000000 │0000-00-00│0000-00-00│111     │
│    │                  │        │                │            │16:10:19  │16:12:10  │        │
│    │                  │        │                │            ├─────┼─────┼────┤
│    │                  │        │                │            │0000-00-00│0000-00-00│28      │
│    │                  │        │                │            │16:12:29  │16:12:57  │        │
│    │                  │        │                │            ├─────┼─────┼────┤
│    │                  │        │                │            │0000-00-00│0000-00-00│90      │
│    │                  │        │                │            │16:13:15  │16:14:45  │        │
│    │                  │        │                │            ├─────┼─────┼────┤
│    │                  │        │                │            │0000-00-00│0000-00-00│23      │
│    │                  │        │                │            │16:45:46  │16:46:09  │        │
│    │                  │        │                │            ├─────┼─────┼────┤
│    │                  │        │                │            │0000-00-00│0000-00-00│10      │
│    │                  │        │                │            │16:46:29  │16:46:39  │        │
│    │                  │        │                │            ├─────┼─────┼────┤
│    │                  │        │                │            │0000-00-00│0000-00-00│91      │
│    │                  │        │                │            │16:47:17  │16:48:48  │        │
│    │                  │        │                │            ├─────┼─────┼────┤
│    │                  │        │                │            │0000-00-00│0000-00-00│136     │
│    │                  │        │                │            │17:09:13  │17:11:29  │        │
│    │                  │        │                │            ├─────┼─────┼────┤
│    │                  │        │                │            │0000-00-00│0000-00-00│98      │
│    │                  │        │                │            │17:12:04  │17:13:42  │        │
│    │                  │        │                │            ├─────┼─────┼────┤
│    │                  │        │                │            │0000-00-00│0000-00-00│28      │
│    │                  │        │                │            │17:14:25  │17:14:53  │        │
│    │                  │        │                │            ├─────┼─────┼────┤
│    │                  │        │                │            │0000-00-00│0000-00-00│13      │
│    │                  │        │                │            │17:15:06  │17:15:19  │        │
│    │                  │        │                │            ├─────┼─────┼────┤
│    │                  │        │                │            │0000-00-00│0000-00-00│60      │
│    │                  │        │                │            │17:15:34  │17:16:34  │        │
│    │                  │        │                │            ├─────┼─────┼────┤
│    │                  │        │                │            │0000-00-00│0000-00-00│49      │
│    │                  │        │                │            │15:17:37  │15:18:26  │        │
│    │                  │        ├────────┼──────┼─────┼─────┼────┤
│    │                  │        │180.244.121.113 │00000000000 │0000-00-00│0000-00-00│53      │
│    │                  │        │                │            │13:51:25  │13:52:18  │        │
│    │                  │        │                │            ├─────┼─────┼────┤
│    │                  │        │                │            │0000-00-00│0000-00-00│126     │
│    │                  │        │                │            │13:52:45  │13:54:51  │        │
│    │                  │        │                │            ├─────┼─────┼────┤
│    │                  │        │                │            │0000-00-00│0000-00-00│68      │
│    │                  │        │                │            │12:13:22  │12:14:30  │        │
│    │                  │        │                │            ├─────┼─────┼────┤
│    │                  │        │                │            │0000-00-00│0000-00-00│67      │
│    │                  │        │                │            │12:14:44  │12:15:51  │        │
│    │                  │        ├────────┼──────┼─────┼─────┼────┤
│    │                  │        │180.244.127.223 │00000000000 │0000-00-00│0000-00-00│143     │
│    │                  │        │                │            │16:54:12  │16:56:35  │        │
│    │                  │        │                │            ├─────┼─────┼────┤
│    │                  │        │                │            │0000-00-00│0000-00-00│235     │
│    │                  │        │                │            │16:56:51  │17:00:46  │        │
│    │                  │        │                │            ├─────┼─────┼────┤
│    │                  │        │                │            │0000-00-00│0000-00-00│107     │
│    │                  │        │                │            │17:01:02  │17:02:49  │        │
│    │                  │        ├────────┼──────┼─────┼─────┼────┤
│    │                  │        │180.244.121.113 │00000000000 │0000-00-00│0000-00-00│42      │
│    │                  │        │                │            │17:24:37  │17:25:19  │        │
│    │                  │        │                │            ├─────┼─────┼────┤
│    │                  │        │                │            │0000-00-00│0000-00-00│93      │
│    │                  │        │                │            │17:27:52  │17:29:25  │        │
│    │                  │        │                │            ├─────┼─────┼────┤
│    │                  │        │                │            │0000-00-00│0000-00-00│31      │
│    │                  │        │                │            │17:38:49  │17:39:20  │        │
│    │                  │        │                │            ├─────┼─────┼────┤
│    │                  │        │                │            │0000-00-00│0000-00-00│68      │
│    │                  │        │                │            │17:39:37  │17:40:45  │        │
│    │                  │        │                │            ├─────┼─────┼────┤
│    │                  │        │                │            │0000-00-00│0000-00-00│45      │
│    │                  │        │                │            │13:00:40  │13:01:25  │        │
│    │                  │        │                │            ├─────┼─────┼────┤
│    │                  │        │                │            │0000-00-00│0000-00-00│21      │
│    │                  │        │                │            │13:02:50  │13:03:11  │        │
│    │                  │        │                │            ├─────┼─────┼────┤
│    │                  │        │                │            │0000-00-00│0000-00-00│102     │
│    │                  │        │                │            │13:08:17  │13:09:59  │        │
│    │                  │        │                │            ├─────┼─────┼────┤
│    │                  │        │                │            │0000-00-00│0000-00-00│22      │
│    │                  │        │                │            │13:22:13  │13:22:35  │        │
│    │                  │        │                │            ├─────┼─────┼────┤
│    │                  │        │                │            │0000-00-00│0000-00-00│106     │
│    │                  │        │                │            │13:23:58  │13:25:44  │        │
│    │                  │        │                │            ├─────┼─────┼────┤
│    │                  │        │                │            │0000-00-00│0000-00-00│72      │
│    │                  │        │                │            │14:55:45  │14:56:57  │        │
├──┼─────────┼────┼────────┼──────┼─────┼─────┼────┤
│020 │000000000000      │安徽省  │180.244.121.113 │00000000000 │0000-00-00│0000-00-00│56      │
│    │                  │合肥市  │                │            │12:44:52  │12:45:48  │        │
│    │                  │        ├────────┼──────┼─────┼─────┼────┤
│    │                  │        │180.244.127.223 │00000000000 │0000-00-00│0000-00-00│21      │
│    │                  │        │                │            │14:33:09  │14:33:30  │        │
│    │                  │        ├────────┼──────┼─────┼─────┼────┤
│    │                  │        │180.244.121.113 │00000000000 │0000-00-00│0000-00-00│55      │
│    │                  │        │                │            │15:01:51  │15:02:46  │        │
├──┼─────────┼────┼────────┼──────┼─────┼─────┼────┤
│021 │000000000000      │安徽省  │180.244.121.113 │00000000000 │0000-00-00│0000-00-00│665     │
│    │                  │合肥市  │                │            │12:44:56  │12:56:01  │        │
├──┼─────────┼────┼────────┼──────┼─────┼─────┼────┤
│022 │000000000000      │安徽省  │180.244.121.113 │00000000000 │0000-00-00│0000-00-00│360     │
│    │                  │合肥市  │                │            │13:53:31  │13:59:31  │        │
├──┼─────────┼────┼────────┼──────┼─────┼─────┼────┤
│023 │000000000000      │安徽省  │180.244.121.113 │00000000000 │0000-00-00│0000-00-00│64      │
│    │                  │合肥市  │                │            │14:20:58  │14:22:02  │        │
├──┼─────────┼────┼────────┼──────┼─────┼─────┼────┤
│024 │000000000000      │廣東省  │180.244.127.223 │00000000000 │0000-00-00│0000-00-00│141     │
│    │                  │廣州市  │                │            │14:39:11  │14:41:32  │        │
├──┼─────────┼────┼────────┼──────┼─────┼─────┼────┤
│025 │000000000000      │廣東省  │180.244.121.113 │00000000000 │0000-00-00│0000-00-00│276     │
│    │                  │廣州市  │                │            │15:04:34  │15:09:10  │        │
│    │                  │        │                │            ├─────┼─────┼────┤
│    │                  │        │                │            │0000-00-00│0000-00-00│18      │
│    │                  │        │                │            │17:19:44  │17:20:02  │        │
│    │                  │        │                │            ├─────┼─────┼────┤
│    │                  │        │                │            │0000-00-00│0000-00-00│3       │
│    │                  │        │                │            │17:33:27  │17:33:30  │        │
│    │                  │        │                │            ├─────┼─────┼────┤
│    │                  │        │                │            │0000-00-00│0000-00-00│1698    │
│    │                  │        │                │            │17:33:41  │18:01:59  │        │
│    │                  │        ├────────┼──────┼─────┼─────┼────┤
│    │                  │        │180.244.127.223 │00000000000 │0000-00-00│0000-00-00│214     │
│    │                  │        │                │            │10:03:04  │10:06:38  │        │
│    │                  │        │                │            ├─────┼─────┼────┤
│    │                  │        │                │            │0000-00-00│0000-00-00│750     │
│    │                  │        │                │            │11:32:21  │11:44:51  │        │
├──┼─────────┼────┼────────┼──────┼─────┼─────┼────┤
│026 │000000000000      │黑龍江省│180.244.121.113 │00000000000 │0000-00-00│0000-00-00│882     │
│    │                  │哈爾濱市│                │            │15:16:38  │15:31:20  │        │
│    │                  │        │                │            ├─────┼─────┼────┤
│    │                  │        │                │            │0000-00-00│0000-00-00│155     │
│    │                  │        │                │            │15:31:47  │15:34:22  │        │
│    │                  │        │                │            ├─────┼─────┼────┤
│    │                  │        │                │            │0000-00-00│0000-00-00│68      │
│    │                  │        │                │            │16:02:09  │16:03:17  │        │
│    │                  │        │                │            ├─────┼─────┼────┤
│    │                  │        │                │            │0000-00-00│0000-00-00│358     │
│    │                  │        │                │            │16:03:44  │16:09:42  │        │
│    │                  │        │                │            ├─────┼─────┼────┤
│    │                  │        │                │            │0000-00-00│0000-00-00│212     │
│    │                  │        │                │            │16:10:32  │16:14:04  │        │
├──┼─────────┼────┼────────┼──────┼─────┼─────┼────┤
│027 │000000000000      │不詳    │180.244.121.113 │00000000000 │0000-00-00│0000-00-00│12      │
│    │                  │        │                │            │15:18:17  │15:18:29  │        │
├──┼─────────┼────┼────────┼──────┼─────┼─────┼────┤
│028 │00000000000       │廣東省  │180.244.121.113 │00000000000 │0000-00-00│0000-00-00│3790    │
│    │                  │廣州市  │                │            │15:18:33  │16:21:43  │        │
│    │                  │        │                │            ├─────┼─────┼────┤
│    │                  │        │                │            │0000-00-00│0000-00-00│566     │
│    │                  │        │                │            │16:27:26  │16:36:52  │        │
├──┼─────────┼────┼────────┼──────┼─────┼─────┼────┤
│029 │000000000000      │江蘇省  │180.244.127.223 │00000000000 │0000-00-00│0000-00-00│41      │
│    │                  │南京市  │                │            │15:27:23  │15:28:04  │        │
│    │                  │        │                │            ├─────┼─────┼────┤
│    │                  │        │                │            │0000-00-00│0000-00-00│35      │
│    │                  │        │                │            │16:45:01  │16:45:36  │        │
├──┼─────────┼────┼────────┼──────┼─────┼─────┼────┤
│030 │00000000          │北京市  │180.244.127.223 │00000000000 │0000-00-00│0000-00-00│33      │
│    │                  │        │                │            │08:20:23  │08:20:56  │        │
│    │                  │        │                │            ├─────┼─────┼────┤
│    │                  │        │                │            │0000-00-00│0000-00-00│80      │
│    │                  │        │                │            │15:15:01  │15:16:21  │        │
│    │                  │        │                │            ├─────┼─────┼────┤
│    │                  │        │                │            │0000-00-00│0000-00-00│113     │
│    │                  │        │                │            │16:46:49  │16:48:42  │        │
├──┼─────────┼────┼────────┼──────┼─────┼─────┼────┤
│031 │00000000          │廣東省  │180.244.127.223 │00000000000 │0000-00-00│0000-00-00│19      │
│    │                  │廣州市  │                │            │08:23:58  │08:24:17  │        │
│    │                  │        │                │            ├─────┼─────┼────┤
│    │                  │        │                │            │0000-00-00│0000-00-00│18      │
│    │                  │        │                │            │08:26:41  │08:26:59  │        │
│    │                  │        │                │            ├─────┼─────┼────┤
│    │                  │        │                │            │0000-00-00│0000-00-00│17      │
│    │                  │        │                │            │08:31:03  │08:31:20  │        │
│    │                  │        ├────────┼──────┼─────┼─────┼────┤
│    │                  │        │180.244.121.113 │00000000000 │0000-00-00│0000-00-00│56      │
│    │                  │        │                │            │11:47:18  │11:48:14  │        │
│    │                  │        │                │            ├─────┼─────┼────┤
│    │                  │        │                │            │0000-00-00│0000-00-00│115     │
│    │                  │        │                │            │11:48:39  │11:50:34  │        │
│    │                  │        │                │            ├─────┼─────┼────┤
│    │                  │        │                │            │0000-00-00│0000-00-00│37      │
│    │                  │        │                │            │11:51:00  │11:51:37  │        │
│    │                  │        │                │            ├─────┼─────┼────┤
│    │                  │        │                │            │0000-00-00│0000-00-00│76      │
│    │                  │        │                │            │14:28:36  │14:29:52  │        │
├──┼─────────┼────┼────────┼──────┼─────┼─────┼────┤
│032 │000000001         │廣東省  │180.244.127.223 │00000000000 │0000-00-00│0000-00-00│23      │
│    │                  │廣州市  │                │            │08:24:35  │08:24:58  │        │
├──┼─────────┼────┼────────┼──────┼─────┼─────┼────┤
│033 │000000000000      │湖北省  │180.244.127.223 │00000000000 │0000-00-00│0000-00-00│95      │
│    │                  │武漢市  │                │            │08:40:08  │08:41:43  │        │
├──┼─────────┼────┼────────┼──────┼─────┼─────┼────┤
│034 │000000000000      │江蘇省  │180.244.121.113 │00000000000 │0000-00-00│0000-00-00│64      │
│    │                  │南京市  │                │            │08:50:52  │08:51:56  │        │
│    │                  │        │                │            ├─────┼─────┼────┤
│    │                  │        │                │            │0000-00-00│0000-00-00│4       │
│    │                  │        │                │            │08:53:06  │08:53:10  │        │
├──┼─────────┼────┼────────┼──────┼─────┼─────┼────┤
│035 │000000000000      │黑龍江省│180.244.121.113 │00000000000 │0000-00-00│0000-00-00│313     │
│    │                  │哈爾濱市│                │            │08:57:12  │09:02:25  │        │
├──┼─────────┼────┼────────┼──────┼─────┼─────┼────┤
│036 │000000000000      │江蘇省  │180.244.121.113 │00000000000 │0000-00-00│0000-00-00│109     │
│    │                  │南京市  │                │            │09:28:43  │09:30:32  │        │
├──┼─────────┼────┼────────┼──────┼─────┼─────┼────┤
│037 │000000000000      │江蘇省  │180.244.121.113 │00000000000 │0000-00-00│0000-00-00│30      │
│    │                  │南京市  │                │            │09:49:23  │09:49:53  │        │
├──┼─────────┼────┼────────┼──────┼─────┼─────┼────┤
│038 │000000000000      │黑龍江省│180.244.121.113 │00000000000 │0000-00-00│0000-00-00│470     │
│    │                  │哈爾濱市│                │            │09:59:12  │10:07:02  │        │
├──┼─────────┼────┼────────┼──────┼─────┼─────┼────┤
│039 │000000000000      │黑龍江省│180.244.121.113 │00000000000 │0000-00-00│0000-00-00│27      │
│    │                  │哈爾濱市│                │            │10:02:15  │10:02:42  │        │
├──┼─────────┼────┼────────┼──────┼─────┼─────┼────┤
│040 │000000000000      │黑龍江省│180.244.121.113 │00000000000 │0000-00-00│0000-00-00│289     │
│    │                  │哈爾濱市│                │            │10:05:22  │10:10:11  │        │
│    │                  │        │                │            ├─────┼─────┼────┤
│    │                  │        │                │            │0000-00-00│0000-00-00│4116    │
│    │                  │        │                │            │10:10:34  │11:19:10  │        │
│    │                  │        │                │            ├─────┼─────┼────┤
│    │                  │        │                │            │0000-00-00│0000-00-00│742     │
│    │                  │        │                │            │15:25:42  │15:38:04  │        │
├──┼─────────┼────┼────────┼──────┼─────┼─────┼────┤
│041 │000000000000      │黑龍江省│180.244.127.223 │00000000000 │0000-00-00│0000-00-00│41      │
│    │                  │哈爾濱市│                │            │10:10:45  │10:11:26  │        │
├──┼─────────┼────┼────────┼──────┼─────┼─────┼────┤
│042 │000000000000      │湖北省  │180.244.127.223 │00000000000 │0000-00-00│0000-00-00│61      │
│    │                  │武漢市  │                │            │10:37:49  │10:38:50  │        │
│    │                  │        ├────────┼──────┼─────┼─────┼────┤
│    │                  │        │180.244.121.113 │00000000000 │0000-00-00│0000-00-00│46      │
│    │                  │        │                │            │15:50:09  │15:50:55  │        │
│    │                  │        │                │            ├─────┼─────┼────┤
│    │                  │        │                │            │0000-00-00│0000-00-00│557     │
│    │                  │        │                │            │15:51:43  │16:01:00  │        │
│    │                  │        │                │            ├─────┼─────┼────┤
│    │                  │        │                │            │0000-00-00│0000-00-00│21      │
│    │                  │        │                │            │16:31:01  │16:31:22  │        │
│    │                  │        │                │            ├─────┼─────┼────┤
│    │                  │        │                │            │0000-00-00│0000-00-00│134     │
│    │                  │        │                │            │16:32:12  │16:34:26  │        │
├──┼─────────┼────┼────────┼──────┼─────┼─────┼────┤
│043 │000000000000      │湖北省  │180.244.121.113 │00000000000 │0000-00-00│0000-00-00│42      │
│    │                  │武漢市  │                │            │10:39:11  │10:39:53  │        │
│    │                  │        │                │            ├─────┼─────┼────┤
│    │                  │        │                │            │0000-00-00│0000-00-00│51      │
│    │                  │        │                │            │12:06:36  │12:07:27  │        │
├──┼─────────┼────┼────────┼──────┼─────┼─────┼────┤
│044 │000000000000      │湖北省  │180.244.127.223 │00000000000 │0000-00-00│0000-00-00│39      │
│    │                  │武漢市  │                │            │11:10:01  │11:10:40  │        │
├──┼─────────┼────┼────────┼──────┼─────┼─────┼────┤
│045 │000000000000      │黑龍江省│180.244.121.113 │00000000000 │0000-00-00│0000-00-00│41      │
│    │                  │哈爾濱市│                │            │11:14:32  │11:15:13  │        │
├──┼─────────┼────┼────────┼──────┼─────┼─────┼────┤
│046 │000000000000      │黑龍江省│180.244.121.113 │00000000000 │0000-00-00│0000-00-00│149     │
│    │                  │哈爾濱市│                │            │11:23:02  │11:25:31  │        │
│    │                  │        │                │            ├─────┼─────┼────┤
│    │                  │        │                │            │0000-00-00│0000-00-00│194     │
│    │                  │        │                │            │11:26:02  │11:29:16  │        │
├──┼─────────┼────┼────────┼──────┼─────┼─────┼────┤
│047 │000000000000      │黑龍江省│180.244.121.113 │00000000000 │0000-00-00│0000-00-00│1259    │
│    │                  │哈爾濱市│                │            │11:34:54  │11:55:53  │        │
│    │                  │        │                │            ├─────┼─────┼────┤
│    │                  │        │                │            │0000-00-00│0000-00-00│268     │
│    │                  │        │                │            │13:01:46  │13:06:14  │        │
├──┼─────────┼────┼────────┼──────┼─────┼─────┼────┤
│048 │000000000000      │不詳    │180.244.127.223 │00000000000 │0000-00-00│0000-00-00│345     │
│    │                  │        │                │            │11:52:37  │11:58:22  │        │
│    │                  │        │                │            ├─────┼─────┼────┤
│    │                  │        │                │            │0000-00-00│0000-00-00│3555    │
│    │                  │        │                │            │11:58:43  │12:57:58  │        │
│    │                  │        │                │            ├─────┼─────┼────┤
│    │                  │        │                │            │0000-00-00│0000-00-00│2164    │
│    │                  │        │                │            │12:59:38  │13:35:42  │        │
│    │                  │        │                │            ├─────┼─────┼────┤
│    │                  │        │                │            │0000-00-00│0000-00-00│2112    │
│    │                  │        │                │            │13:36:03  │14:11:15  │        │
│    │                  │        │                │            ├─────┼─────┼────┤
│    │                  │        │                │            │0000-00-00│0000-00-00│158     │
│    │                  │        │                │            │15:02:27  │15:05:05  │        │
│    │                  │        │                │            ├─────┼─────┼────┤
│    │                  │        │                │            │0000-00-00│0000-00-00│268     │
│    │                  │        │                │            │16:08:14  │16:12:42  │        │
│    │                  │        │                │            ├─────┼─────┼────┤
│    │                  │        │                │            │0000-00-00│0000-00-00│542     │
│    │                  │        │                │            │20:26:59  │20:36:01  │        │
├──┼─────────┼────┼────────┼──────┼─────┼─────┼────┤
│049 │000000000000      │黑龍江省│180.244.121.113 │00000000000 │0000-00-00│0000-00-00│62      │
│    │                  │哈爾濱市│                │            │12:03:00  │12:04:02  │        │
│    │                  │        │                │            ├─────┼─────┼────┤
│    │                  │        │                │            │0000-00-00│0000-00-00│59      │
│    │                  │        │                │            │12:04:57  │12:05:56  │        │
│    │                  │        │                │            ├─────┼─────┼────┤
│    │                  │        │                │            │0000-00-00│0000-00-00│107     │
│    │                  │        │                │            │12:06:21  │12:08:08  │        │
│    │                  │        │                │            ├─────┼─────┼────┤
│    │                  │        │                │            │0000-00-00│0000-00-00│180     │
│    │                  │        │                │            │14:18:56  │14:21:56  │        │
│    │                  │        │                │            ├─────┼─────┼────┤
│    │                  │        │                │            │0000-00-00│0000-00-00│32      │
│    │                  │        │                │            │15:24:46  │15:25:18  │        │
│    │                  │        ├────────┼──────┼─────┼─────┼────┤
│    │                  │        │180.244.127.223 │00000000000 │0000-00-00│0000-00-00│196     │
│    │                  │        │                │            │11:15:49  │11:19:05  │        │
├──┼─────────┼────┼────────┼──────┼─────┼─────┼────┤
│050 │00000000000       │江蘇省  │180.244.121.113 │00000000000 │0000-00-00│0000-00-00│536     │
│    │                  │南京市  │                │            │12:08:29  │12:17:25  │        │
│    │                  │        │                │            ├─────┼─────┼────┤
│    │                  │        │                │            │0000-00-00│0000-00-00│136     │
│    │                  │        │                │            │12:18:11  │12:20:27  │        │
├──┼─────────┼────┼────────┼──────┼─────┼─────┼────┤
│051 │000000000000      │黑龍江省│180.244.121.113 │00000000000 │0000-00-00│0000-00-00│2860    │
│    │                  │哈爾濱市│                │            │12:13:38  │13:01:18  │        │
├──┼─────────┼────┼────────┼──────┼─────┼─────┼────┤
│052 │000000000000      │黑龍江省│180.244.121.113 │00000000000 │0000-00-00│0000-00-00│5038    │
│    │                  │哈爾濱市│                │            │12:27:25  │13:51:23  │        │
│    │                  │        │                │            ├─────┼─────┼────┤
│    │                  │        │                │            │0000-00-00│0000-00-00│38      │
│    │                  │        │                │            │14:02:12  │14:02:50  │        │
├──┼─────────┼────┼────────┼──────┼─────┼─────┼────┤
│053 │00000000000       │湖北省  │180.244.121.113 │00000000000 │0000-00-00│0000-00-00│22      │
│    │                  │武漢市  │                │            │13:09:52  │13:10:14  │        │
├──┼─────────┼────┼────────┼──────┼─────┼─────┼────┤
│054 │000000000000      │黑龍江省│180.244.127.223 │00000000000 │0000-00-00│0000-00-00│33      │
│    │                  │哈爾濱市│                │            │13:22:34  │13:23:07  │        │
├──┼─────────┼────┼────────┼──────┼─────┼─────┼────┤
│055 │000000000000      │黑龍江省│180.244.127.223 │00000000000 │0000-00-00│0000-00-00│1474    │
│    │                  │哈爾濱市│                │            │13:25:27  │13:50:01  │        │
├──┼─────────┼────┼────────┼──────┼─────┼─────┼────┤
│056 │000000000000      │江蘇省  │180.244.121.113 │00000000000 │0000-00-00│0000-00-00│41      │
│    │                  │南通市  │                │            │15:19:12  │15:19:53  │        │
├──┼─────────┼────┼────────┼──────┼─────┼─────┼────┤
│057 │000000000000      │江蘇省  │180.244.121.113 │00000000000 │0000-00-00│0000-00-00│42      │
│    │                  │南通市  │                │            │15:19:51  │15:20:33  │        │
├──┼─────────┼────┼────────┼──────┼─────┼─────┼────┤
│058 │000000000000      │江蘇省  │180.244.121.113 │00000000000 │0000-00-00│0000-00-00│29      │
│    │                  │徐州市  │                │            │15:42:28  │15:42:57  │        │
├──┼─────────┼────┼────────┼──────┼─────┼─────┼────┤
│059 │000000000000      │江蘇省  │180.244.121.113 │00000000000 │0000-00-00│0000-00-00│41      │
│    │                  │徐州市  │                │            │15:47:12  │15:47:53  │        │
│    │                  │        │                │            ├─────┼─────┼────┤
│    │                  │        │                │            │0000-00-00│0000-00-00│1534    │
│    │                  │        │                │            │16:28:14  │16:53:48  │        │
│    │                  │        │                │            ├─────┼─────┼────┤
│    │                  │        │                │            │0000-00-00│0000-00-00│1827    │
│    │                  │        │                │            │16:54:15  │17:24:42  │        │
│    │                  │        │                │            ├─────┼─────┼────┤
│    │                  │        │                │            │0000-00-00│0000-00-00│29      │
│    │                  │        │                │            │09:17:21  │09:17:50  │        │
├──┼─────────┼────┼────────┼──────┼─────┼─────┼────┤
│060 │00000000000000000 │江蘇省  │180.244.121.113 │00000000000 │0000-00-00│0000-00-00│122     │
│    │                  │徐州市  │                │            │17:25:01  │17:27:03  │        │
├──┼─────────┼────┼────────┼──────┼─────┼─────┼────┤
│061 │000000000000      │黑龍江省│180.244.121.113 │00000000000 │0000-00-00│0000-00-00│26      │
│    │                  │哈爾濱市│                │            │08:51:49  │08:52:15  │        │
│    │                  │        │                │            ├─────┼─────┼────┤
│    │                  │        │                │            │0000-00-00│0000-00-00│43      │
│    │                  │        │                │            │09:03:02  │09:03:45  │        │
├──┼─────────┼────┼────────┼──────┼─────┼─────┼────┤
│062 │000000000000      │湖北省  │180.244.121.113 │00000000000 │0000-00-00│0000-00-00│112     │
│    │                  │武漢市  │                │            │09:23:45  │09:25:37  │        │
│    │                  │        │                │            ├─────┼─────┼────┤
│    │                  │        │                │            │0000-00-00│0000-00-00│8       │
│    │                  │        │                │            │09:05:02  │09:05:10  │        │
│    │                  │        │                │            ├─────┼─────┼────┤
│    │                  │        │                │            │0000-00-00│0000-00-00│331     │
│    │                  │        │                │            │09:05:35  │09:11:06  │        │
│    │                  │        │                │            ├─────┼─────┼────┤
│    │                  │        │                │            │0000-00-00│0000-00-00│2506    │
│    │                  │        │                │            │09:34:33  │10:16:19  │        │
│    │                  │        │                │            ├─────┼─────┼────┤
│    │                  │        │                │            │0000-00-00│0000-00-00│123     │
│    │                  │        │                │            │10:17:54  │10:19:57  │        │
│    │                  │        │                │            ├─────┼─────┼────┤
│    │                  │        │                │            │0000-00-00│0000-00-00│26      │
│    │                  │        │                │            │10:20:17  │10:20:43  │        │
│    │                  │        │                │            ├─────┼─────┼────┤
│    │                  │        │                │            │0000-00-00│0000-00-00│145     │
│    │                  │        │                │            │10:21:07  │10:23:32  │        │
│    │                  │        │                │            ├─────┼─────┼────┤
│    │                  │        │                │            │0000-00-00│0000-00-00│28      │
│    │                  │        │                │            │10:23:55  │10:24:23  │        │
├──┼─────────┼────┼────────┼──────┼─────┼─────┼────┤
│063 │000000000000      │黑龍江省│180.244.121.113 │00000000000 │0000-00-00│0000-00-00│60      │
│    │                  │哈爾濱市│                │            │09:27:47  │09:28:47  │        │
├──┼─────────┼────┼────────┼──────┼─────┼─────┼────┤
│064 │000000000000      │河北省  │180.244.127.223 │00000000000 │0000-00-00│0000-00-00│435     │
│    │                  │保定市  │                │            │09:29:14  │09:36:29  │        │
├──┼─────────┼────┼────────┼──────┼─────┼─────┼────┤
│065 │000000000000      │黑龍江省│180.244.127.223 │00000000000 │0000-00-00│0000-00-00│404     │
│    │                  │哈爾濱市│                │            │09:50:03  │09:56:47  │        │
├──┼─────────┼────┼────────┼──────┼─────┼─────┼────┤
│066 │000000000000      │湖北省  │180.244.121.113 │00000000000 │0000-00-00│0000-00-00│100     │
│    │                  │武漢市  │                │            │09:54:49  │09:56:29  │        │
├──┼─────────┼────┼────────┼──────┼─────┼─────┼────┤
│067 │000000000000      │黑龍江省│180.244.127.223 │00000000000 │0000-00-00│0000-00-00│2792    │
│    │                  │哈爾濱市│                │            │09:57:06  │10:43:38  │        │
├──┼─────────┼────┼────────┼──────┼─────┼─────┼────┤
│068 │000000000000      │湖北省  │180.244.121.113 │00000000000 │0000-00-00│0000-00-00│49      │
│    │                  │武漢市  │                │            │10:10:44  │10:11:33  │        │
│    │                  │        │                │            ├─────┼─────┼────┤
│    │                  │        │                │            │0000-00-00│0000-00-00│1282    │
│    │                  │        │                │            │11:07:01  │11:28:23  │        │
│    │                  │        │                │            ├─────┼─────┼────┤
│    │                  │        │                │            │0000-00-00│0000-00-00│1269    │
│    │                  │        │                │            │11:30:58  │11:52:07  │        │
│    │                  │        │                │            ├─────┼─────┼────┤
│    │                  │        │                │            │0000-00-00│0000-00-00│61      │
│    │                  │        │                │            │12:01:18  │12:02:19  │        │
├──┼─────────┼────┼────────┼──────┼─────┼─────┼────┤
│069 │00000000          │天津市  │180.244.127.223 │00000000000 │0000-00-00│0000-00-00│122     │
│    │                  │        │                │            │10:37:52  │10:39:54  │        │
├──┼─────────┼────┼────────┼──────┼─────┼─────┼────┤
│070 │000000000000      │黑龍江省│180.244.121.113 │00000000000 │0000-00-00│0000-00-00│18      │
│    │                  │哈爾濱市│                │            │10:42:32  │10:42:50  │        │
├──┼─────────┼────┼────────┼──────┼─────┼─────┼────┤
│071 │000000000000      │黑龍江省│180.244.121.113 │00000000000 │0000-00-00│0000-00-00│26      │
│    │                  │哈爾濱市│                │            │11:18:09  │11:18:35  │        │
│    │                  │        │                │            ├─────┼─────┼────┤
│    │                  │        │                │            │0000-00-00│0000-00-00│22      │
│    │                  │        │                │            │12:05:03  │12:05:25  │        │
├──┼─────────┼────┼────────┼──────┼─────┼─────┼────┤
│072 │000000000000      │黑龍江省│180.244.121.113 │00000000000 │0000-00-00│0000-00-00│265     │
│    │                  │哈爾濱市│                │            │11:19:18  │11:23:43  │        │
│    │                  │        │                │            ├─────┼─────┼────┤
│    │                  │        │                │            │0000-00-00│0000-00-00│5       │
│    │                  │        │                │            │11:24:10  │11:24:15  │        │
│    │                  │        │                │            ├─────┼─────┼────┤
│    │                  │        │                │            │0000-00-00│0000-00-00│3       │
│    │                  │        │                │            │11:24:29  │11:24:32  │        │
│    │                  │        │                │            ├─────┼─────┼────┤
│    │                  │        │                │            │0000-00-00│0000-00-00│3       │
│    │                  │        │                │            │11:24:46  │11:24:49  │        │
│    │                  │        │                │            ├─────┼─────┼────┤
│    │                  │        │                │            │0000-00-00│0000-00-00│2369    │
│    │                  │        │                │            │11:25:09  │12:04:38  │        │
│    │                  │        │                │            ├─────┼─────┼────┤
│    │                  │        │                │            │0000-00-00│0000-00-00│46      │
│    │                  │        │                │            │12:07:31  │12:08:17  │        │
├──┼─────────┼────┼────────┼──────┼─────┼─────┼────┤
│073 │000000000000      │黑龍江省│180.244.127.223 │00000000000 │0000-00-00│0000-00-00│351     │
│    │                  │哈爾濱市│                │            │11:51:19  │11:57:10  │        │
├──┼─────────┼────┼────────┼──────┼─────┼─────┼────┤
│074 │000000000000      │湖北省  │180.244.127.223 │00000000000 │0000-00-00│0000-00-00│52      │
│    │                  │武漢市  │                │            │12:47:51  │12:48:43  │        │
│    │                  │        │                │            ├─────┼─────┼────┤
│    │                  │        │                │            │0000-00-00│0000-00-00│244     │
│    │                  │        │                │            │12:49:07  │12:53:11  │        │
├──┼─────────┼────┼────────┼──────┼─────┼─────┼────┤
│075 │000000000000      │黑龍江省│180.244.127.223 │00000000000 │0000-00-00│0000-00-00│4025    │
│    │                  │哈爾濱市│                │            │13:24:10  │14:31:15  │        │
├──┼─────────┼────┼────────┼──────┼─────┼─────┼────┤
│076 │000000000000      │黑龍江省│180.244.121.113 │00000000000 │0000-00-00│0000-00-00│241     │
│    │                  │哈爾濱市│                │            │13:28:52  │13:32:53  │        │
│    │                  │        │                │            ├─────┼─────┼────┤
│    │                  │        │                │            │0000-00-00│0000-00-00│74      │
│    │                  │        │                │            │13:34:29  │13:35:43  │        │
│    │                  │        │                │            ├─────┼─────┼────┤
│    │                  │        │                │            │0000-00-00│0000-00-00│2927    │
│    │                  │        │                │            │13:39:23  │14:28:10  │        │
├──┼─────────┼────┼────────┼──────┼─────┼─────┼────┤
│077 │00000000          │天津市  │180.244.121.113 │00000000000 │0000-00-00│0000-00-00│102     │
│    │                  │        │                │            │13:30:24  │13:32:06  │        │
├──┼─────────┼────┼────────┼──────┼─────┼─────┼────┤
│078 │000000000000      │湖北省  │180.244.121.113 │00000000000 │0000-00-00│0000-00-00│48      │
│    │                  │武漢市  │                │            │13:33:48  │13:34:36  │        │
├──┼─────────┼────┼────────┼──────┼─────┼─────┼────┤
│079 │000000000000      │黑龍江省│180.244.121.113 │00000000000 │0000-00-00│0000-00-00│176     │
│    │                  │哈爾濱市│                │            │13:36:12  │13:39:08  │        │
├──┼─────────┼────┼────────┼──────┼─────┼─────┼────┤
│080 │00000000          │廣東省  │180.244.121.113 │00000000000 │0000-00-00│0000-00-00│120     │
│    │                  │廣州市  │                │            │13:37:54  │13:39:54  │        │
│    │                  │        │                │            ├─────┼─────┼────┤
│    │                  │        │                │            │0000-00-00│0000-00-00│255     │
│    │                  │        │                │            │14:29:08  │14:33:23  │        │
├──┼─────────┼────┼────────┼──────┼─────┼─────┼────┤
│081 │00000000          │湖北省  │180.244.121.113 │00000000000 │0000-00-00│0000-00-00│202     │
│    │                  │武漢市  │                │            │13:41:01  │13:44:23  │        │
├──┼─────────┼────┼────────┼──────┼─────┼─────┼────┤
│082 │000000000000      │湖北省  │180.244.127.223 │00000000000 │0000-00-00│0000-00-00│30      │
│    │                  │武漢市  │                │            │14:31:43  │14:32:13  │        │
├──┼─────────┼────┼────────┼──────┼─────┼─────┼────┤
│083 │000000000000      │黑龍江省│180.244.127.223 │00000000000 │0000-00-00│0000-00-00│66      │
│    │                  │哈爾濱市│                │            │14:34:25  │14:35:31  │        │
├──┼─────────┼────┼────────┼──────┼─────┼─────┼────┤
│084 │000000000000      │黑龍江省│180.244.127.223 │00000000000 │0000-00-00│0000-00-00│211     │
│    │                  │哈爾濱市│                │            │15:08:40  │15:12:11  │        │
├──┼─────────┼────┼────────┼──────┼─────┼─────┼────┤
│085 │000000000000      │不詳    │180.244.127.223 │00000000000 │0000-00-00│0000-00-00│431     │
│    │                  │        │                │            │08:56:35  │09:03:46  │        │
├──┼─────────┼────┼────────┼──────┼─────┼─────┼────┤
│086 │0000000000001     │湖北省  │180.244.121.113 │00000000000 │0000-00-00│0000-00-00│1341    │
│    │                  │武漢市  │                │            │09:11:27  │09:33:48  │        │
├──┼─────────┼────┼────────┼──────┼─────┼─────┼────┤
│087 │000000000000      │湖北省  │180.244.121.113 │00000000000 │0000-00-00│0000-00-00│83      │
│    │                  │武漢市  │                │            │09:38:21  │09:39:44  │        │
│    │                  │        │                │            ├─────┼─────┼────┤
│    │                  │        │                │            │0000-00-00│0000-00-00│248     │
│    │                  │        │                │            │09:40:10  │09:44:18  │        │
├──┼─────────┼────┼────────┼──────┼─────┼─────┼────┤
│088 │000000000000      │黑龍江省│180.244.121.113 │00000000000 │0000-00-00│0000-00-00│103     │
│    │                  │哈爾濱市│                │            │10:16:07  │10:17:50  │        │
│    │                  │        │                │            ├─────┼─────┼────┤
│    │                  │        │                │            │0000-00-00│0000-00-00│1580    │
│    │                  │        │                │            │11:15:44  │11:42:04  │        │
│    │                  │        │                │            ├─────┼─────┼────┤
│    │                  │        │                │            │0000-00-00│0000-00-00│384     │
│    │                  │        │                │            │11:42:23  │11:48:47  │        │
│    │                  │        │                │            ├─────┼─────┼────┤
│    │                  │        │                │            │0000-00-00│0000-00-00│2566    │
│    │                  │        │                │            │11:49:04  │12:31:50  │        │
│    │                  │        │                │            ├─────┼─────┼────┤
│    │                  │        │                │            │0000-00-00│0000-00-00│105     │
│    │                  │        │                │            │14:28:23  │14:30:08  │        │
│    │                  │        │                │            ├─────┼─────┼────┤
│    │                  │        │                │            │0000-00-00│0000-00-00│371     │
│    │                  │        │                │            │15:50:57  │15:57:08  │        │
├──┼─────────┼────┼────────┼──────┼─────┼─────┼────┤
│089 │000000000000      │上海市  │180.244.127.223 │00000000000 │0000-00-00│0000-00-00│318     │
│    │                  │        │                │            │10:24:40  │10:29:58  │        │
│    │                  │        │                │            ├─────┼─────┼────┤
│    │                  │        │                │            │0000-00-00│0000-00-00│194     │
│    │                  │        │                │            │10:30:25  │10:33:39  │        │
│    │                  │        │                │            ├─────┼─────┼────┤
│    │                  │        │                │            │0000-00-00│0000-00-00│12      │
│    │                  │        │                │            │11:39:20  │11:39:32  │        │
├──┼─────────┼────┼────────┼──────┼─────┼─────┼────┤
│090 │000000000000      │黑龍江省│180.244.121.113 │00000000000 │0000-00-00│0000-00-00│706     │
│    │                  │哈爾濱市│                │            │11:39:37  │11:51:23  │        │
├──┼─────────┼────┼────────┼──────┼─────┼─────┼────┤
│091 │000000000000      │黑龍江省│180.244.127.223 │00000000000 │0000-00-00│0000-00-00│27      │
│    │                  │哈爾濱市│                │            │11:54:44  │11:55:11  │        │
├──┼─────────┼────┼────────┼──────┼─────┼─────┼────┤
│092 │000000000000      │黑龍江省│180.244.121.113 │00000000000 │0000-00-00│0000-00-00│135     │
│    │                  │哈爾濱市│                │            │12:09:29  │12:11:44  │        │
│    │                  │        │                │            ├─────┼─────┼────┤
│    │                  │        │                │            │0000-00-00│0000-00-00│66      │
│    │                  │        │                │            │12:40:23  │12:41:29  │        │
├──┼─────────┼────┼────────┼──────┼─────┼─────┼────┤
│093 │000000000000      │山東省  │180.244.127.223 │00000000000 │0000-00-00│0000-00-00│735     │
│    │                  │青島市  │                │            │12:53:57  │13:06:12  │        │
├──┼─────────┼────┼────────┼──────┼─────┼─────┼────┤
│094 │000000000000      │黑龍江省│180.244.121.113 │00000000000 │0000-00-00│0000-00-00│15      │
│    │                  │哈爾濱市│                │            │12:57:07  │12:57:22  │        │
│    │                  │        │                │            ├─────┼─────┼────┤
│    │                  │        │                │            │0000-00-00│0000-00-00│69      │
│    │                  │        │                │            │12:58:05  │12:59:14  │        │
├──┼─────────┼────┼────────┼──────┼─────┼─────┼────┤
│095 │000000000000      │黑龍江省│180.244.127.223 │00000000000 │0000-00-00│0000-00-00│349     │
│    │                  │哈爾濱市│                │            │13:05:24  │13:11:13  │        │
│    │                  │        │                │            ├─────┼─────┼────┤
│    │                  │        │                │            │0000-00-00│0000-00-00│1286    │
│    │                  │        │                │            │13:11:58  │13:33:24  │        │
├──┼─────────┼────┼────────┼──────┼─────┼─────┼────┤
│096 │000000000000      │山東省  │180.244.121.113 │00000000000 │0000-00-00│0000-00-00│489     │
│    │                  │青島市  │                │            │13:17:40  │13:25:49  │        │
├──┼─────────┼────┼────────┼──────┼─────┼─────┼────┤
│097 │000000000         │山東省  │180.244.121.113 │00000000000 │0000-00-00│0000-00-00│144     │
│    │                  │青島市  │                │            │13:24:35  │13:26:59  │        │
│    │                  │        │                │            ├─────┼─────┼────┤
│    │                  │        │                │            │0000-00-00│0000-00-00│160     │
│    │                  │        │                │            │13:28:25  │13:31:05  │        │
│    │                  │        │                │            ├─────┼─────┼────┤
│    │                  │        │                │            │0000-00-00│0000-00-00│94      │
│    │                  │        │                │            │13:29:15  │13:30:49  │        │
├──┼─────────┼────┼────────┼──────┼─────┼─────┼────┤
│098 │000000000000      │黑龍江省│180.244.121.113 │00000000000 │0000-00-00│0000-00-00│28      │
│    │                  │哈爾濱市│                │            │13:41:18  │13:41:46  │        │
├──┼─────────┼────┼────────┼──────┼─────┼─────┼────┤
│099 │000000000000      │黑龍江省│180.244.127.223 │00000000000 │0000-00-00│0000-00-00│513     │
│    │                  │哈爾濱市│                │            │14:20:45  │14:29:18  │        │
├──┼─────────┼────┼────────┼──────┼─────┼─────┼────┤
│100 │000000000000      │黑龍江省│180.244.121.113 │00000000000 │0000-00-00│0000-00-00│63      │
│    │                  │哈爾濱市│                │            │14:29:59  │14:31:02  │        │
├──┼─────────┼────┼────────┼──────┼─────┼─────┼────┤
│101 │000000000000      │湖北省  │180.244.121.113 │00000000000 │0000-00-00│0000-00-00│286     │
│    │                  │武漢市  │                │            │14:50:05  │14:54:51  │        │
│    │                  │        │                │            ├─────┼─────┼────┤
│    │                  │        │                │            │0000-00-00│0000-00-00│115     │
│    │                  │        │                │            │14:55:16  │14:57:11  │        │
├──┼─────────┼────┼────────┼──────┼─────┼─────┼────┤
│102 │000000000000      │不詳    │180.244.127.223 │00000000000 │0000-00-00│0000-00-00│30      │
│    │                  │        │                │            │14:53:05  │14:53:35  │        │
├──┼─────────┼────┼────────┼──────┼─────┼─────┼────┤
│103 │000000000000      │黑龍江省│180.244.127.223 │00000000000 │0000-00-00│0000-00-00│1781    │
│    │                  │哈爾濱市│                │            │15:00:16  │15:29:57  │        │
├──┼─────────┼────┼────────┼──────┼─────┼─────┼────┤
│104 │000000000000      │黑龍江省│180.244.121.113 │00000000000 │0000-00-00│0000-00-00│15      │
│    │                  │哈爾濱市│                │            │15:01:08  │15:01:23  │        │
├──┼─────────┼────┼────────┼──────┼─────┼─────┼────┤
│105 │000000000000      │湖北省  │180.244.121.113 │00000000000 │0000-00-00│0000-00-00│36      │
│    │                  │武漢市  │                │            │15:14:58  │15:15:34  │        │
├──┼─────────┼────┼────────┼──────┼─────┼─────┼────┤
│106 │000000000000      │湖北省  │180.244.121.113 │00000000000 │0000-00-00│0000-00-00│58      │
│    │                  │恩施市  │                │            │08:56:23  │08:57:21  │        │
│    │                  │        │                │            ├─────┼─────┼────┤
│    │                  │        │                │            │0000-00-00│0000-00-00│32      │
│    │                  │        │                │            │10:22:43  │10:23:15  │        │
│    │                  │        │                │            ├─────┼─────┼────┤
│    │                  │        │                │            │0000-00-00│0000-00-00│63      │
│    │                  │        │                │            │10:23:42  │10:24:45  │        │
├──┼─────────┼────┼────────┼──────┼─────┼─────┼────┤
│107 │000000000000      │湖北省  │180.244.121.113 │00000000000 │0000-00-00│0000-00-00│38      │
│    │                  │恩施市  │                │            │09:00:09  │09:00:47  │        │
├──┼─────────┼────┼────────┼──────┼─────┼─────┼────┤
│108 │000000000000      │黑龍江省│180.244.127.223 │00000000000 │0000-00-00│0000-00-00│398     │
│    │                  │哈爾濱市│                │            │09:05:44  │09:12:22  │        │
├──┼─────────┼────┼────────┼──────┼─────┼─────┼────┤
│109 │000000000000      │黑龍江省│180.244.121.113 │00000000000 │0000-00-00│0000-00-00│575     │
│    │                  │哈爾濱市│                │            │09:17:16  │09:26:51  │        │
│    │                  │        │                │            ├─────┼─────┼────┤
│    │                  │        │                │            │0000-00-00│0000-00-00│2258    │
│    │                  │        │                │            │11:08:04  │11:45:42  │        │
├──┼─────────┼────┼────────┼──────┼─────┼─────┼────┤
│110 │000000000000      │湖北省  │180.244.121.113 │00000000000 │0000-00-00│0000-00-00│96      │
│    │                  │恩施市  │                │            │09:41:47  │09:43:23  │        │
│    │                  │        │                │            ├─────┼─────┼────┤
│    │                  │        │                │            │0000-00-00│0000-00-00│592     │
│    │                  │        │                │            │09:46:29  │09:56:21  │        │
├──┼─────────┼────┼────────┼──────┼─────┼─────┼────┤
│111 │000000000000      │不詳    │180.244.121.113 │00000000000 │0000-00-00│0000-00-00│50      │
│    │                  │        │                │            │10:21:42  │10:22:32  │        │
├──┼─────────┼────┼────────┼──────┼─────┼─────┼────┤
│112 │000000000000      │江西省  │180.244.121.113 │00000000000 │0000-00-00│0000-00-00│26      │
│    │                  │南昌市  │                │            │10:41:21  │10:41:47  │        │
│    │                  │        │                │            ├─────┼─────┼────┤
│    │                  │        │                │            │0000-00-00│0000-00-00│7200    │
│    │                  │        │                │            │11:23:34  │13:23:34  │        │
├──┼─────────┼────┼────────┼──────┼─────┼─────┼────┤
│113 │000000000000      │重慶市  │180.244.121.113 │00000000000 │0000-00-00│0000-00-00│99      │
│    │                  │        │                │            │10:55:07  │10:56:46  │        │
│    │                  │        │                │            ├─────┼─────┼────┤
│    │                  │        │                │            │0000-00-00│0000-00-00│977     │
│    │                  │        │                │            │11:30:08  │11:46:25  │        │
│    │                  │        │                │            ├─────┼─────┼────┤
│    │                  │        │                │            │0000-00-00│0000-00-00│350     │
│    │                  │        │                │            │11:46:44  │11:52:34  │        │
│    │                  │        │                │            ├─────┼─────┼────┤
│    │                  │        │                │            │0000-00-00│0000-00-00│514     │
│    │                  │        │                │            │11:53:01  │12:01:35  │        │
│    │                  │        │                │            ├─────┼─────┼────┤
│    │                  │        │                │            │0000-00-00│0000-00-00│646     │
│    │                  │        │                │            │12:04:01  │12:14:47  │        │
│    │                  │        │                │            ├─────┼─────┼────┤
│    │                  │        │                │            │0000-00-00│0000-00-00│239     │
│    │                  │        │                │            │12:15:11  │12:19:10  │        │
│    │                  │        │                │            ├─────┼─────┼────┤
│    │                  │        │                │            │0000-00-00│0000-00-00│117     │
│    │                  │        │                │            │12:19:37  │12:21:34  │        │
│    │                  │        │                │            ├─────┼─────┼────┤
│    │                  │        │                │            │0000-00-00│0000-00-00│181     │
│    │                  │        │                │            │12:22:21  │12:25:22  │        │
│    │                  │        │                │            ├─────┼─────┼────┤
│    │                  │        │                │            │0000-00-00│0000-00-00│111     │
│    │                  │        │                │            │12:25:54  │12:27:45  │        │
│    │                  │        │                │            ├─────┼─────┼────┤
│    │                  │        │                │            │0000-00-00│0000-00-00│554     │
│    │                  │        │                │            │13:30:07  │13:39:21  │        │
│    │                  │        │                │            ├─────┼─────┼────┤
│    │                  │        │                │            │0000-00-00│0000-00-00│200     │
│    │                  │        │                │            │14:09:10  │14:12:30  │        │
├──┼─────────┼────┼────────┼──────┼─────┼─────┼────┤
│114 │000000000000      │江西省  │180.244.127.223 │00000000000 │0000-00-00│0000-00-00│357     │
│    │                  │南昌市  │                │            │11:03:30  │11:09:27  │        │
├──┼─────────┼────┼────────┼──────┼─────┼─────┼────┤
│115 │000000000000      │湖北省  │180.244.127.223 │00000000000 │0000-00-00│0000-00-00│436     │
│    │                  │恩施市  │                │            │11:05:45  │11:13:01  │        │
│    │                  │        ├────────┼──────┼─────┼─────┼────┤
│    │                  │        │180.244.121.113 │00000000000 │0000-00-00│0000-00-00│33      │
│    │                  │        │                │            │13:22:20  │13:22:53  │        │
├──┼─────────┼────┼────────┼──────┼─────┼─────┼────┤
│116 │00000000000       │江西省  │180.244.127.223 │00000000000 │0000-00-00│0000-00-00│250     │
│    │                  │南昌市  │                │            │11:21:37  │11:25:47  │        │
├──┼─────────┼────┼────────┼──────┼─────┼─────┼────┤
│117 │000000000000      │湖北省  │180.244.127.223 │00000000000 │0000-00-00│0000-00-00│13      │
│    │                  │恩施市  │                │            │11:37:03  │11:37:16  │        │
│    │                  │        │                │            ├─────┼─────┼────┤
│    │                  │        │                │            │0000-00-00│0000-00-00│28      │
│    │                  │        │                │            │11:49:47  │11:50:15  │        │
├──┼─────────┼────┼────────┼──────┼─────┼─────┼────┤
│118 │000000000000      │黑龍江省│180.244.121.113 │00000000000 │0000-00-00│0000-00-00│77      │
│    │                  │哈爾濱市│                │            │11:43:31  │11:44:48  │        │
├──┼─────────┼────┼────────┼──────┼─────┼─────┼────┤
│119 │000000000000      │黑龍江省│180.244.127.223 │00000000000 │0000-00-00│0000-00-00│51      │
│    │                  │哈爾濱市│                │            │11:54:00  │11:54:51  │        │
├──┼─────────┼────┼────────┼──────┼─────┼─────┼────┤
│120 │000000000000      │遼寧省  │180.244.127.223 │00000000000 │0000-00-00│0000-00-00│485     │
│    │                  │瀋陽市  │                │            │12:51:47  │12:59:52  │        │
├──┼─────────┼────┼────────┼──────┼─────┼─────┼────┤
│121 │000000000000      │江西省  │180.244.121.113 │00000000000 │0000-00-00│0000-00-00│188     │
│    │                  │南昌市  │                │            │12:52:50  │12:55:58  │        │
├──┼─────────┼────┼────────┼──────┼─────┼─────┼────┤
│122 │000000000000      │遼寧省  │180.244.127.223 │00000000000 │0000-00-00│0000-00-00│11      │
│    │                  │瀋陽市  │                │            │13:01:40  │13:01:51  │        │
├──┼─────────┼────┼────────┼──────┼─────┼─────┼────┤
│123 │000000000000      │黑龍江省│180.244.121.113 │00000000000 │0000-00-00│0000-00-00│55      │
│    │                  │哈爾濱市│                │            │13:11:36  │13:12:31  │        │
├──┼─────────┼────┼────────┼──────┼─────┼─────┼────┤
│124 │000000000000      │遼寧省  │180.244.121.113 │00000000000 │0000-00-00│0000-00-00│50      │
│    │                  │瀋陽市  │                │            │13:41:00  │13:41:50  │        │
├──┼─────────┼────┼────────┼──────┼─────┼─────┼────┤
│125 │000000000000      │黑龍江省│180.244.127.223 │00000000000 │0000-00-00│0000-00-00│44      │
│    │                  │哈爾濱市│                │            │14:13:02  │14:13:46  │        │
├──┼─────────┼────┼────────┼──────┼─────┼─────┼────┤
│126 │00000000000       │遼寧省  │180.244.121.113 │00000000000 │0000-00-00│0000-00-00│240     │
│    │                  │瀋陽市  │                │            │14:14:15  │14:18:15  │        │
├──┼─────────┼────┼────────┼──────┼─────┼─────┼────┤
│127 │000000000000      │遼寧省  │180.244.121.113 │00000000000 │0000-00-00│0000-00-00│169     │
│    │                  │瀋陽市  │                │            │14:20:09  │14:22:58  │        │
├──┼─────────┼────┼────────┼──────┼─────┼─────┼────┤
│128 │000000000000      │黑龍江省│180.244.127.223 │00000000000 │0000-00-00│0000-00-00│63      │
│    │                  │佳木斯市│                │            │14:46:32  │14:47:35  │        │
├──┼─────────┼────┼────────┼──────┼─────┼─────┼────┤
│129 │000000000000      │不詳    │180.244.127.223 │00000000000 │0000-00-00│0000-00-00│508     │
│    │                  │        │                │            │14:48:10  │14:56:38  │        │
├──┼─────────┼────┼────────┼──────┼─────┼─────┼────┤
│130 │000000000000      │不詳    │180.244.121.113 │00000000000 │0000-00-00│0000-00-00│43      │
│    │                  │        │                │            │14:49:28  │14:50:11  │        │
├──┼─────────┼────┼────────┼──────┼─────┼─────┼────┤
│131 │000000000000      │遼寧省  │180.244.127.223 │00000000000 │0000-00-00│0000-00-00│219     │
│    │                  │瀋陽市  │                │            │15:16:00  │15:19:39  │        │
├──┼─────────┼────┼────────┼──────┼─────┼─────┼────┤
│132 │000000000000      │黑龍江省│180.244.121.113 │00000000000 │0000-00-00│0000-00-00│556     │
│    │                  │哈爾濱市│                │            │15:19:24  │15:28:40  │        │
├──┼─────────┼────┼────────┼──────┼─────┼─────┼────┤
│133 │000000000000      │黑龍江省│180.244.121.113 │00000000000 │0000-00-00│0000-00-00│445     │
│    │                  │哈爾濱市│                │            │15:22:42  │15:30:07  │        │
├──┼─────────┼────┼────────┼──────┼─────┼─────┼────┤
│134 │00000000000       │遼寧省  │180.244.127.223 │00000000000 │0000-00-00│0000-00-00│216     │
│    │                  │瀋陽市  │                │            │15:31:44  │15:35:20  │        │
├──┼─────────┼────┼────────┼──────┼─────┼─────┼────┤
│135 │000000000000      │遼寧省  │180.244.127.223 │00000000000 │0000-00-00│0000-00-00│67      │
│    │                  │瀋陽市  │                │            │15:35:43  │15:36:50  │        │
│    │                  │        │                │            ├─────┼─────┼────┤
│    │                  │        │                │            │0000-00-00│0000-00-00│253     │
│    │                  │        │                │            │16:32:01  │16:36:14  │        │
│    │                  │        │                │            ├─────┼─────┼────┤
│    │                  │        │                │            │0000-00-00│0000-00-00│504     │
│    │                  │        │                │            │16:36:54  │16:45:18  │        │
├──┼─────────┼────┼────────┼──────┼─────┼─────┼────┤
│136 │000000000000      │湖北省  │180.244.121.113 │00000000000 │0000-00-00│0000-00-00│4       │
│    │                  │孝感市  │                │            │08:51:51  │08:51:55  │        │
│    │                  │        │                │            ├─────┼─────┼────┤
│    │                  │        │                │            │0000-00-00│0000-00-00│278     │
│    │                  │        │                │            │08:52:22  │08:57:00  │        │
├──┼─────────┼────┼────────┼──────┼─────┼─────┼────┤
│137 │000000000000      │湖北省  │180.244.121.113 │00000000000 │0000-00-00│0000-00-00│24      │
│    │                  │孝感市  │                │            │08:56:08  │08:56:32  │        │
├──┼─────────┼────┼────────┼──────┼─────┼─────┼────┤
│138 │000000000000      │湖北省  │180.244.121.113 │00000000000 │0000-00-00│0000-00-00│170     │
│    │                  │孝感市  │                │            │09:18:51  │09:21:41  │        │
│    │                  │        │                │            ├─────┼─────┼────┤
│    │                  │        │                │            │0000-00-00│0000-00-00│213     │
│    │                  │        │                │            │09:22:53  │09:26:26  │        │
├──┼─────────┼────┼────────┼──────┼─────┼─────┼────┤
│139 │000000000000      │黑龍江省│180.244.121.113 │00000000000 │0000-00-00│0000-00-00│102     │
│    │                  │哈爾濱市│                │            │09:19:44  │09:21:26  │        │
│    │                  │        │                │            ├─────┼─────┼────┤
│    │                  │        │                │            │0000-00-00│0000-00-00│84      │
│    │                  │        │                │            │10:35:31  │10:36:55  │        │
├──┼─────────┼────┼────────┼──────┼─────┼─────┼────┤
│140 │000000000000      │湖北省  │180.244.127.223 │00000000000 │0000-00-00│0000-00-00│65      │
│    │                  │孝感市  │                │            │09:22:54  │09:23:59  │        │
│    │                  │        │                │            ├─────┼─────┼────┤
│    │                  │        │                │            │0000-00-00│0000-00-00│19      │
│    │                  │        │                │            │09:26:16  │09:26:35  │        │
├──┼─────────┼────┼────────┼──────┼─────┼─────┼────┤
│141 │000000000000      │湖北省  │180.244.127.223 │00000000000 │0000-00-00│0000-00-00│30      │
│    │                  │孝感市  │                │            │09:27:22  │09:27:52  │        │
├──┼─────────┼────┼────────┼──────┼─────┼─────┼────┤
│142 │000000000000      │湖北省  │180.244.127.223 │00000000000 │0000-00-00│0000-00-00│441     │
│    │                  │孝感市  │                │            │09:30:32  │09:37:53  │        │
├──┼─────────┼────┼────────┼──────┼─────┼─────┼────┤
│143 │000000000000      │湖北省  │180.244.127.223 │00000000000 │0000-00-00│0000-00-00│350     │
│    │                  │孝感市  │                │            │09:34:25  │09:40:15  │        │
├──┼─────────┼────┼────────┼──────┼─────┼─────┼────┤
│144 │000000000000      │黑龍江省│180.244.127.223 │00000000000 │0000-00-00│0000-00-00│36      │
│    │                  │哈爾濱市│                │            │09:34:38  │09:35:14  │        │
│    │                  │        │                │            ├─────┼─────┼────┤
│    │                  │        │                │            │0000-00-00│0000-00-00│591     │
│    │                  │        │                │            │10:49:32  │10:59:23  │        │
│    │                  │        │                │            ├─────┼─────┼────┤
│    │                  │        │                │            │0000-00-00│0000-00-00│74      │
│    │                  │        │                │            │10:59:44  │11:00:58  │        │
│    │                  │        │                │            ├─────┼─────┼────┤
│    │                  │        │                │            │0000-00-00│0000-00-00│540     │
│    │                  │        │                │            │11:01:17  │11:10:17  │        │
│    │                  │        │                │            ├─────┼─────┼────┤
│    │                  │        │                │            │0000-00-00│0000-00-00│63      │
│    │                  │        │                │            │11:10:42  │11:11:45  │        │
│    │                  │        │                │            ├─────┼─────┼────┤
│    │                  │        │                │            │0000-00-00│0000-00-00│583     │
│    │                  │        │                │            │11:12:09  │11:21:52  │        │
│    │                  │        │                │            ├─────┼─────┼────┤
│    │                  │        │                │            │0000-00-00│0000-00-00│2856    │
│    │                  │        │                │            │11:22:24  │12:10:00  │        │
│    │                  │        │                │            ├─────┼─────┼────┤
│    │                  │        │                │            │0000-00-00│0000-00-00│90      │
│    │                  │        │                │            │12:58:33  │13:00:03  │        │
│    │                  │        │                │            ├─────┼─────┼────┤
│    │                  │        │                │            │0000-00-00│0000-00-00│222     │
│    │                  │        │                │            │13:54:10  │13:57:52  │        │
│    │                  │        │                │            ├─────┼─────┼────┤
│    │                  │        │                │            │0000-00-00│0000-00-00│87      │
│    │                  │        │                │            │14:28:35  │14:30:02  │        │
│    │                  │        │                │            ├─────┼─────┼────┤
│    │                  │        │                │            │0000-00-00│0000-00-00│204     │
│    │                  │        │                │            │15:19:29  │15:22:53  │        │
│    │                  │        │                │            ├─────┼─────┼────┤
│    │                  │        │                │            │0000-00-00│0000-00-00│131     │
│    │                  │        │                │            │15:23:23  │15:25:34  │        │
├──┼─────────┼────┼────────┼──────┼─────┼─────┼────┤
│145 │000000000000      │湖北省  │180.244.127.223 │00000000000 │0000-00-00│0000-00-00│89      │
│    │                  │孝感市  │                │            │09:57:09  │09:58:38  │        │
│    │                  │        │                │            ├─────┼─────┼────┤
│    │                  │        │                │            │0000-00-00│0000-00-00│1138    │
│    │                  │        │                │            │11:36:46  │11:55:44  │        │
│    │                  │        │                │            ├─────┼─────┼────┤
│    │                  │        │                │            │0000-00-00│0000-00-00│3743    │
│    │                  │        │                │            │11:56:05  │12:58:28  │        │
├──┼─────────┼────┼────────┼──────┼─────┼─────┼────┤
│146 │000000000000      │湖北省  │180.244.121.113 │00000000000 │0000-00-00│0000-00-00│401     │
│    │                  │孝感市  │                │            │10:02:20  │10:09:01  │        │
├──┼─────────┼────┼────────┼──────┼─────┼─────┼────┤
│147 │000000000000      │湖北省  │180.244.127.223 │00000000000 │0000-00-00│0000-00-00│32      │
│    │                  │孝感市  │                │            │10:17:05  │10:17:37  │        │
├──┼─────────┼────┼────────┼──────┼─────┼─────┼────┤
│148 │000000000000      │湖北省  │180.244.121.113 │00000000000 │0000-00-00│0000-00-00│69      │
│    │                  │孝感市  │                │            │10:19:17  │10:20:26  │        │
├──┼─────────┼────┼────────┼──────┼─────┼─────┼────┤
│149 │000000000000      │湖北省  │180.244.127.223 │00000000000 │0000-00-00│0000-00-00│653     │
│    │                  │孝感市  │                │            │10:49:37  │11:00:30  │        │
├──┼─────────┼────┼────────┼──────┼─────┼─────┼────┤
│150 │000000000000      │黑龍江省│180.244.121.113 │00000000000 │0000-00-00│0000-00-00│112     │
│    │                  │哈爾濱市│                │            │11:14:06  │11:15:58  │        │
│    │                  │        │                │            ├─────┼─────┼────┤
│    │                  │        │                │            │0000-00-00│0000-00-00│930     │
│    │                  │        │                │            │12:11:46  │12:27:16  │        │
│    │                  │        │                │            ├─────┼─────┼────┤
│    │                  │        │                │            │0000-00-00│0000-00-00│3839    │
│    │                  │        │                │            │12:27:36  │13:31:35  │        │
│    │                  │        │                │            ├─────┼─────┼────┤
│    │                  │        │                │            │0000-00-00│0000-00-00│2       │
│    │                  │        │                │            │13:32:54  │13:32:56  │        │
│    │                  │        │                │            ├─────┼─────┼────┤
│    │                  │        │                │            │0000-00-00│0000-00-00│4320    │
│    │                  │        │                │            │13:33:12  │14:45:12  │        │
├──┼─────────┼────┼────────┼──────┼─────┼─────┼────┤
│151 │000000000000      │不詳    │180.244.121.113 │00000000000 │0000-00-00│0000-00-00│209     │
│    │                  │        │                │            │11:23:17  │11:26:46  │        │
├──┼─────────┼────┼────────┼──────┼─────┼─────┼────┤
│152 │000000000000      │湖北省  │180.244.127.223 │00000000000 │0000-00-00│0000-00-00│47      │
│    │                  │孝感市  │                │            │11:35:30  │11:36:17  │        │
├──┼─────────┼────┼────────┼──────┼─────┼─────┼────┤
│153 │000000000000      │湖北省  │180.244.127.223 │00000000000 │0000-00-00│0000-00-00│306     │
│    │                  │孝感市  │                │            │11:41:55  │11:47:01  │        │
│    │                  │        │                │            ├─────┼─────┼────┤
│    │                  │        │                │            │0000-00-00│0000-00-00│102     │
│    │                  │        │                │            │11:50:48  │11:52:30  │        │
├──┼─────────┼────┼────────┼──────┼─────┼─────┼────┤
│154 │000000000000      │湖北省  │180.244.121.113 │00000000000 │0000-00-00│0000-00-00│442     │
│    │                  │孝感市  │                │            │11:46:16  │11:53:38  │        │
├──┼─────────┼────┼────────┼──────┼─────┼─────┼────┤
│155 │00000000000       │湖北省  │180.244.121.113 │00000000000 │0000-00-00│0000-00-00│293     │
│    │                  │孝感市  │                │            │12:21:21  │12:26:14  │        │
│    │                  │        │                │            ├─────┼─────┼────┤
│    │                  │        │                │            │0000-00-00│0000-00-00│12      │
│    │                  │        │                │            │12:29:22  │12:29:34  │        │
│    │                  │        │                │            ├─────┼─────┼────┤
│    │                  │        │                │            │0000-00-00│0000-00-00│14      │
│    │                  │        │                │            │13:45:53  │13:46:07  │        │
│    │                  │        │                │            ├─────┼─────┼────┤
│    │                  │        │                │            │0000-00-00│0000-00-00│46      │
│    │                  │        │                │            │13:50:14  │13:51:00  │        │
├──┼─────────┼────┼────────┼──────┼─────┼─────┼────┤
│156 │000000000000      │黑龍江省│180.244.127.223 │00000000000 │0000-00-00│0000-00-00│113     │
│    │                  │佳木斯市│                │            │12:49:12  │12:51:05  │        │
├──┼─────────┼────┼────────┼──────┼─────┼─────┼────┤
│157 │000000000000      │湖北省  │180.244.121.113 │00000000000 │0000-00-00│0000-00-00│496     │
│    │                  │孝感市  │                │            │12:53:07  │13:01:23  │        │
├──┼─────────┼────┼────────┼──────┼─────┼─────┼────┤
│158 │000000000000      │湖北省  │180.244.127.223 │00000000000 │0000-00-00│0000-00-00│17      │
│    │                  │孝感市  │                │            │12:56:09  │12:56:26  │        │
├──┼─────────┼────┼────────┼──────┼─────┼─────┼────┤
│159 │00000000000       │湖北省  │180.244.127.223 │00000000000 │0000-00-00│0000-00-00│8       │
│    │                  │孝感市  │                │            │12:57:26  │12:57:34  │        │
│    │                  │        │                │            ├─────┼─────┼────┤
│    │                  │        │                │            │0000-00-00│0000-00-00│11      │
│    │                  │        │                │            │12:58:06  │12:58:17  │        │
├──┼─────────┼────┼────────┼──────┼─────┼─────┼────┤
│160 │000000000000      │湖北省  │180.244.127.223 │00000000000 │0000-00-00│0000-00-00│182     │
│    │                  │孝感市  │                │            │13:07:04  │13:10:06  │        │
├──┼─────────┼────┼────────┼──────┼─────┼─────┼────┤
│161 │000000000000      │廣東省  │180.244.127.223 │00000000000 │0000-00-00│0000-00-00│330     │
│    │                  │深圳市  │                │            │13:11:49  │13:17:19  │        │
├──┼─────────┼────┼────────┼──────┼─────┼─────┼────┤
│162 │000000000000      │湖北省  │180.244.127.223 │00000000000 │0000-00-00│0000-00-00│34      │
│    │                  │孝感市  │                │            │13:17:00  │13:17:34  │        │
├──┼─────────┼────┼────────┼──────┼─────┼─────┼────┤
│163 │000000000000      │湖北省  │180.244.127.223 │00000000000 │0000-00-00│0000-00-00│335     │
│    │                  │孝感市  │                │            │13:27:34  │13:33:09  │        │
├──┼─────────┼────┼────────┼──────┼─────┼─────┼────┤
│164 │000000000000      │黑龍江省│180.244.127.223 │00000000000 │0000-00-00│0000-00-00│785     │
│    │                  │哈爾濱市│                │            │14:04:18  │14:17:23  │        │
├──┼─────────┼────┼────────┼──────┼─────┼─────┼────┤
│165 │000000000000      │不詳    │180.244.121.113 │00000000000 │0000-00-00│0000-00-00│27      │
│    │                  │        │                │            │14:12:33  │14:13:00  │        │
├──┼─────────┼────┼────────┼──────┼─────┼─────┼────┤
│166 │000000000000      │四川省  │180.244.127.223 │00000000000 │0000-00-00│0000-00-00│54      │
│    │                  │雅安市  │                │            │14:24:26  │14:25:20  │        │
├──┼─────────┼────┼────────┼──────┼─────┼─────┼────┤
│167 │000000000000585   │黑龍江省│180.244.127.223 │00000000000 │0000-00-00│0000-00-00│205     │
│    │                  │哈爾濱市│                │            │15:26:01  │15:29:26  │        │
├──┼─────────┼────┼────────┼──────┼─────┼─────┼────┤
│168 │00000000          │上海市  │180.244.121.113 │00000000000 │0000-00-00│0000-00-00│70      │
│    │                  │        │                │            │15:35:00  │15:36:10  │        │
│    │                  │        │                │            ├─────┼─────┼────┤
│    │                  │        │                │            │0000-00-00│0000-00-00│84      │
│    │                  │        │                │            │15:25:14  │15:26:38  │        │
│    │                  │        │                │            ├─────┼─────┼────┤
│    │                  │        │                │            │0000-00-00│0000-00-00│23      │
│    │                  │        │                │            │11:42:26  │11:42:49  │        │
│    │                  │        │                │            ├─────┼─────┼────┤
│    │                  │        │                │            │0000-00-00│0000-00-00│65      │
│    │                  │        │                │            │11:43:33  │11:44:38  │        │
│    │                  │        │                │            ├─────┼─────┼────┤
│    │                  │        │                │            │0000-00-00│0000-00-00│24      │
│    │                  │        │                │            │11:44:53  │11:45:17  │        │
│    │                  │        │                │            ├─────┼─────┼────┤
│    │                  │        │                │            │0000-00-00│0000-00-00│26      │
│    │                  │        │                │            │11:46:49  │11:47:15  │        │
│    │                  │        │                │            ├─────┼─────┼────┤
│    │                  │        │                │            │0000-00-00│0000-00-00│19      │
│    │                  │        │                │            │11:57:42  │11:58:01  │        │
│    │                  │        │                │            ├─────┼─────┼────┤
│    │                  │        │                │            │0000-00-00│0000-00-00│5       │
│    │                  │        │                │            │14:05:09  │14:05:14  │        │
│    │                  │        │                │            ├─────┼─────┼────┤
│    │                  │        │                │            │0000-00-00│0000-00-00│91      │
│    │                  │        │                │            │14:05:35  │14:07:06  │        │
│    │                  │        │                │            ├─────┼─────┼────┤
│    │                  │        │                │            │0000-00-00│0000-00-00│16      │
│    │                  │        │                │            │14:07:18  │14:07:34  │        │
├──┼─────────┼────┼────────┼──────┼─────┼─────┼────┤
│169 │000000000000      │湖北省  │180.244.121.113 │00000000000 │0000-00-00│0000-00-00│410     │
│    │                  │孝感市  │                │            │08:47:52  │08:54:42  │        │
│    │                  │        │                │            ├─────┼─────┼────┤
│    │                  │        │                │            │0000-00-00│0000-00-00│54      │
│    │                  │        │                │            │10:34:02  │10:34:56  │        │
│    │                  │        │                │            ├─────┼─────┼────┤
│    │                  │        │                │            │0000-00-00│0000-00-00│469     │
│    │                  │        │                │            │10:35:14  │10:43:03  │        │
│    │                  │        │                │            ├─────┼─────┼────┤
│    │                  │        │                │            │0000-00-00│0000-00-00│7206    │
│    │                  │        │                │            │10:43:32  │12:43:38  │        │
│    │                  │        │                │            ├─────┼─────┼────┤
│    │                  │        │                │            │0000-00-00│0000-00-00│5481    │
│    │                  │        │                │            │12:44:20  │14:15:41  │        │
├──┼─────────┼────┼────────┼──────┼─────┼─────┼────┤
│170 │000000000000      │湖北省  │180.244.121.113 │00000000000 │0000-00-00│0000-00-00│25      │
│    │                  │孝感市  │                │            │08:51:04  │08:51:29  │        │
│    │                  │        │                │            ├─────┼─────┼────┤
│    │                  │        │                │            │0000-00-00│0000-00-00│943     │
│    │                  │        │                │            │10:21:33  │10:37:16  │        │
├──┼─────────┼────┼────────┼──────┼─────┼─────┼────┤
│171 │000000000000      │湖北省  │180.244.121.113 │00000000000 │0000-00-00│0000-00-00│30      │
│    │                  │孝感市  │                │            │08:56:33  │08:57:03  │        │
│    │                  │        ├────────┼──────┼─────┼─────┼────┤
│    │                  │        │180.244.127.223 │00000000000 │0000-00-00│0000-00-00│2055    │
│    │                  │        │                │            │10:42:44  │11:16:59  │        │
│    │                  │        │                │            ├─────┼─────┼────┤
│    │                  │        │                │            │0000-00-00│0000-00-00│1885    │
│    │                  │        │                │            │11:24:11  │11:55:36  │        │
├──┼─────────┼────┼────────┼──────┼─────┼─────┼────┤
│172 │000000000000      │湖北省  │180.244.127.223 │00000000000 │0000-00-00│0000-00-00│29      │
│    │                  │孝感市  │                │            │08:58:07  │08:58:36  │        │
├──┼─────────┼────┼────────┼──────┼─────┼─────┼────┤
│173 │000000000000      │湖北省  │180.244.121.113 │00000000000 │0000-00-00│0000-00-00│431     │
│    │                  │孝感市  │                │            │08:59:37  │09:06:48  │        │
│    │                  │        │                │            ├─────┼─────┼────┤
│    │                  │        │                │            │0000-00-00│0000-00-00│4244    │
│    │                  │        │                │            │10:45:52  │11:56:36  │        │
├──┼─────────┼────┼────────┼──────┼─────┼─────┼────┤
│174 │000000000000      │湖北省  │180.244.127.223 │00000000000 │0000-00-00│0000-00-00│440     │
│    │                  │孝感市  │                │            │09:06:17  │09:13:37  │        │
├──┼─────────┼────┼────────┼──────┼─────┼─────┼────┤
│175 │000000000000      │湖北省  │180.244.127.223 │00000000000 │0000-00-00│0000-00-00│51      │
│    │                  │孝感市  │                │            │09:06:46  │09:07:37  │        │
├──┼─────────┼────┼────────┼──────┼─────┼─────┼────┤
│176 │000000000000      │不詳    │180.244.127.223 │00000000000 │0000-00-00│0000-00-00│522     │
│    │                  │        │                │            │09:11:12  │09:19:54  │        │
├──┼─────────┼────┼────────┼──────┼─────┼─────┼────┤
│177 │000000000000      │黑龍江省│180.244.127.223 │00000000000 │0000-00-00│0000-00-00│167     │
│    │                  │哈爾濱市│                │            │09:12:36  │09:15:23  │        │
├──┼─────────┼────┼────────┼──────┼─────┼─────┼────┤
│178 │000000000000      │黑龍江省│180.244.127.223 │00000000000 │0000-00-00│0000-00-00│169     │
│    │                  │哈爾濱市│                │            │09:47:23  │09:50:12  │        │
├──┼─────────┼────┼────────┼──────┼─────┼─────┼────┤
│179 │000000000000      │湖北省  │180.244.121.113 │00000000000 │0000-00-00│0000-00-00│51      │
│    │                  │孝感市  │                │            │09:47:43  │09:48:34  │        │
├──┼─────────┼────┼────────┼──────┼─────┼─────┼────┤
│180 │000000000000      │湖北省  │180.244.127.223 │00000000000 │0000-00-00│0000-00-00│34      │
│    │                  │孝感市  │                │            │09:53:44  │09:54:18  │        │
├──┼─────────┼────┼────────┼──────┼─────┼─────┼────┤
│181 │000000000000      │山東省  │180.244.127.223 │00000000000 │0000-00-00│0000-00-00│30      │
│    │                  │濟南市  │                │            │09:55:04  │09:55:34  │        │
├──┼─────────┼────┼────────┼──────┼─────┼─────┼────┤
│182 │000000000000      │湖北省  │180.244.127.223 │00000000000 │0000-00-00│0000-00-00│364     │
│    │                  │孝感市  │                │            │09:57:25  │10:03:29  │        │
├──┼─────────┼────┼────────┼──────┼─────┼─────┼────┤
│183 │00000000000       │湖北省  │180.244.127.223 │00000000000 │0000-00-00│0000-00-00│1605    │
│    │                  │孝感市  │                │            │10:02:20  │10:29:05  │        │
│    │                  │        │                │            ├─────┼─────┼────┤
│    │                  │        │                │            │0000-00-00│0000-00-00│760     │
│    │                  │        │                │            │10:29:29  │10:42:09  │        │
├──┼─────────┼────┼────────┼──────┼─────┼─────┼────┤
│184 │000000000000      │湖北省  │180.244.127.223 │00000000000 │0000-00-00│0000-00-00│194     │
│    │                  │孝感市  │                │            │10:05:08  │10:08:22  │        │
├──┼─────────┼────┼────────┼──────┼─────┼─────┼────┤
│185 │000000000000      │湖北省  │180.244.127.223 │00000000000 │0000-00-00│0000-00-00│45      │
│    │                  │孝感市  │                │            │10:34:12  │10:34:57  │        │
├──┼─────────┼────┼────────┼──────┼─────┼─────┼────┤
│186 │000000000000      │湖北省  │180.244.127.223 │00000000000 │0000-00-00│0000-00-00│667     │
│    │                  │孝感市  │                │            │10:37:12  │10:48:19  │        │
│    │                  │        │                │            ├─────┼─────┼────┤
│    │                  │        │                │            │0000-00-00│0000-00-00│23      │
│    │                  │        │                │            │11:08:28  │11:08:51  │        │
├──┼─────────┼────┼────────┼──────┼─────┼─────┼────┤
│187 │000000000000      │湖北省  │180.244.121.113 │00000000000 │0000-00-00│0000-00-00│464     │
│    │                  │孝感市  │                │            │10:39:27  │10:47:11  │        │
│    │                  │        │                │            ├─────┼─────┼────┤
│    │                  │        │                │            │0000-00-00│0000-00-00│75      │
│    │                  │        │                │            │11:41:05  │11:42:20  │        │
│    │                  │        │                │            ├─────┼─────┼────┤
│    │                  │        │                │            │0000-00-00│0000-00-00│823     │
│    │                  │        │                │            │11:42:44  │11:56:27  │        │
│    │                  │        │                │            ├─────┼─────┼────┤
│    │                  │        │                │            │0000-00-00│0000-00-00│656     │
│    │                  │        │                │            │11:57:04  │12:08:00  │        │
│    │                  │        │                │            ├─────┼─────┼────┤
│    │                  │        │                │            │0000-00-00│0000-00-00│4114    │
│    │                  │        │                │            │12:15:13  │13:23:47  │        │
├──┼─────────┼────┼────────┼──────┼─────┼─────┼────┤
│188 │00000000000       │湖北省  │180.244.121.113 │00000000000 │0000-00-00│0000-00-00│3086    │
│    │                  │孝感市  │                │            │10:49:13  │11:40:39  │        │
├──┼─────────┼────┼────────┼──────┼─────┼─────┼────┤
│189 │000000000000      │湖北省  │180.244.127.223 │00000000000 │0000-00-00│0000-00-00│34      │
│    │                  │孝感市  │                │            │10:55:50  │10:56:24  │        │
├──┼─────────┼────┼────────┼──────┼─────┼─────┼────┤
│190 │000000000000      │不詳    │180.244.127.223 │00000000000 │0000-00-00│0000-00-00│90      │
│    │                  │        │                │            │10:57:05  │10:58:35  │        │
│    │                  │        │                │            ├─────┼─────┼────┤
│    │                  │        │                │            │0000-00-00│0000-00-00│108     │
│    │                  │        │                │            │11:41:02  │11:42:50  │        │
├──┼─────────┼────┼────────┼──────┼─────┼─────┼────┤
│191 │00000000000       │湖北省  │180.244.127.223 │00000000000 │0000-00-00│0000-00-00│46      │
│    │                  │孝感市  │                │            │11:02:41  │11:03:27  │        │
├──┼─────────┼────┼────────┼──────┼─────┼─────┼────┤
│192 │000000000000      │黑龍江省│180.244.127.223 │00000000000 │0000-00-00│0000-00-00│194     │
│    │                  │哈爾濱市│                │            │11:15:12  │11:18:26  │        │
├──┼─────────┼────┼────────┼──────┼─────┼─────┼────┤
│193 │000000000000      │湖北省  │180.244.127.223 │00000000000 │0000-00-00│0000-00-00│22      │
│    │                  │孝感市  │                │            │11:24:35  │11:24:57  │        │
├──┼─────────┼────┼────────┼──────┼─────┼─────┼────┤
│194 │000000000000      │湖北省  │180.244.121.113 │00000000000 │0000-00-00│0000-00-00│23      │
│    │                  │孝感市  │                │            │11:25:18  │11:25:41  │        │
├──┼─────────┼────┼────────┼──────┼─────┼─────┼────┤
│195 │00000000000       │湖北省  │180.244.127.223 │00000000000 │0000-00-00│0000-00-00│129     │
│    │                  │孝感市  │                │            │11:33:50  │11:35:59  │        │
├──┼─────────┼────┼────────┼──────┼─────┼─────┼────┤
│196 │000000000000      │湖北省  │180.244.127.223 │00000000000 │0000-00-00│0000-00-00│383     │
│    │                  │孝感市  │                │            │11:55:14  │12:01:37  │        │
│    │                  │        │                │            ├─────┼─────┼────┤
│    │                  │        │                │            │0000-00-00│0000-00-00│146     │
│    │                  │        │                │            │12:58:05  │13:00:31  │        │
│    │                  │        │                │            ├─────┼─────┼────┤
│    │                  │        │                │            │0000-00-00│0000-00-00│4498    │
│    │                  │        │                │            │13:00:58  │14:15:56  │        │
├──┼─────────┼────┼────────┼──────┼─────┼─────┼────┤
│197 │000000000000      │湖北省  │180.244.127.223 │00000000000 │0000-00-00│0000-00-00│279     │
│    │                  │孝感市  │                │            │12:16:52  │12:21:31  │        │
├──┼─────────┼────┼────────┼──────┼─────┼─────┼────┤
│198 │000000000000      │黑龍江省│180.244.121.113 │00000000000 │0000-00-00│0000-00-00│13      │
│    │                  │佳木斯市│                │            │12:38:03  │12:38:16  │        │
├──┼─────────┼────┼────────┼──────┼─────┼─────┼────┤
│199 │000000000000      │不詳    │180.244.121.113 │00000000000 │0000-00-00│0000-00-00│536     │
│    │                  │        │                │            │12:40:41  │12:49:37  │        │
├──┼─────────┼────┼────────┼──────┼─────┼─────┼────┤
│200 │000000000000      │湖北省  │180.244.127.223 │00000000000 │0000-00-00│0000-00-00│41      │
│    │                  │孝感市  │                │            │12:43:23  │12:44:04  │        │
├──┼─────────┼────┼────────┼──────┼─────┼─────┼────┤
│201 │000000000000      │湖北省  │180.244.121.113 │00000000000 │0000-00-00│0000-00-00│12      │
│    │                  │孝感市  │                │            │12:44:50  │12:45:02  │        │
├──┼─────────┼────┼────────┼──────┼─────┼─────┼────┤
│202 │000000000000      │湖北省  │180.244.127.223 │00000000000 │0000-00-00│0000-00-00│1382    │
│    │                  │孝感市  │                │            │12:54:18  │13:17:20  │        │
│    │                  │        │                │            ├─────┼─────┼────┤
│    │                  │        │                │            │0000-00-00│0000-00-00│927     │
│    │                  │        │                │            │13:18:01  │13:33:28  │        │
├──┼─────────┼────┼────────┼──────┼─────┼─────┼────┤
│203 │000000000000      │湖北省  │180.244.121.113 │00000000000 │0000-00-00│0000-00-00│39      │
│    │                  │孝感市  │                │            │13:03:14  │13:03:53  │        │
├──┼─────────┼────┼────────┼──────┼─────┼─────┼────┤
│204 │000000000000      │湖北省  │180.244.127.223 │00000000000 │0000-00-00│0000-00-00│463     │
│    │                  │孝感市  │                │            │13:04:33  │13:12:16  │        │
├──┼─────────┼────┼────────┼──────┼─────┼─────┼────┤
│205 │000000000000      │湖北省  │180.244.121.113 │00000000000 │0000-00-00│0000-00-00│55      │
│    │                  │孝感市  │                │            │13:27:39  │13:28:34  │        │
├──┼─────────┼────┼────────┼──────┼─────┼─────┼────┤
│206 │00000000000       │湖北省  │180.244.127.223 │00000000000 │0000-00-00│0000-00-00│215     │
│    │                  │孝感市  │                │            │13:30:52  │13:34:27  │        │
│    │                  │        │                │            ├─────┼─────┼────┤
│    │                  │        │                │            │0000-00-00│0000-00-00│141     │
│    │                  │        │                │            │13:35:00  │13:37:21  │        │
│    │                  │        │                │            ├─────┼─────┼────┤
│    │                  │        │                │            │0000-00-00│0000-00-00│1298    │
│    │                  │        │                │            │13:40:12  │14:01:50  │        │
├──┼─────────┼────┼────────┼──────┼─────┼─────┼────┤
│207 │000000000000      │湖北省  │180.244.127.223 │00000000000 │0000-00-00│0000-00-00│179     │
│    │                  │孝感市  │                │            │13:47:09  │13:50:08  │        │
├──┼─────────┼────┼────────┼──────┼─────┼─────┼────┤
│208 │000000000000      │不詳    │180.244.121.113 │00000000000 │0000-00-00│0000-00-00│48      │
│    │                  │        │                │            │08:24:05  │08:24:53  │        │
├──┼─────────┼────┼────────┼──────┼─────┼─────┼────┤
│209 │000000000000      │黑龍江省│180.244.121.113 │00000000000 │0000-00-00│0000-00-00│308     │
│    │                  │哈爾濱市│                │            │08:29:33  │08:34:41  │        │
│    │                  │        │                │            ├─────┼─────┼────┤
│    │                  │        │                │            │0000-00-00│0000-00-00│177     │
│    │                  │        │                │            │09:28:05  │09:31:02  │        │
│    │                  │        │                │            ├─────┼─────┼────┤
│    │                  │        │                │            │0000-00-00│0000-00-00│303     │
│    │                  │        │                │            │10:39:48  │10:44:51  │        │
│    │                  │        │                │            ├─────┼─────┼────┤
│    │                  │        │                │            │0000-00-00│0000-00-00│834     │
│    │                  │        │                │            │10:45:13  │10:59:07  │        │
├──┼─────────┼────┼────────┼──────┼─────┼─────┼────┤
│210 │000000000000      │遼寧省  │180.244.121.113 │00000000000 │0000-00-00│0000-00-00│74      │
│    │                  │瀋陽市  │                │            │09:01:40  │09:02:54  │        │
├──┼─────────┼────┼────────┼──────┼─────┼─────┼────┤
│211 │000000000000      │河北省  │180.244.121.113 │00000000000 │0000-00-00│0000-00-00│507     │
│    │                  │秦皇島  │                │            │09:12:35  │09:21:02  │        │
├──┼─────────┼────┼────────┼──────┼─────┼─────┼────┤
│212 │000000000000      │不詳    │180.244.121.113 │00000000000 │0000-00-00│0000-00-00│16      │
│    │                  │        │                │            │09:19:42  │09:19:58  │        │
├──┼─────────┼────┼────────┼──────┼─────┼─────┼────┤
│213 │000000000000      │浙江省  │180.244.127.223 │00000000000 │0000-00-00│0000-00-00│212     │
│    │                  │臺州市  │                │            │09:30:29  │09:34:01  │        │
├──┼─────────┼────┼────────┼──────┼─────┼─────┼────┤
│214 │000000000000      │黑龍江省│180.244.127.223 │00000000000 │0000-00-00│0000-00-00│514     │
│    │                  │哈爾濱市│                │            │09:41:46  │09:50:20  │        │
├──┼─────────┼────┼────────┼──────┼─────┼─────┼────┤
│215 │000000000000      │不詳    │180.244.121.113 │00000000000 │0000-00-00│0000-00-00│159     │
│    │                  │        │                │            │09:56:41  │09:59:20  │        │
├──┼─────────┼────┼────────┼──────┼─────┼─────┼────┤
│216 │000000000000      │浙江省  │180.244.121.113 │00000000000 │0000-00-00│0000-00-00│75      │
│    │                  │臺州市  │                │            │10:01:00  │10:02:15  │        │
│    │                  │        │                │            ├─────┼─────┼────┤
│    │                  │        │                │            │0000-00-00│0000-00-00│930     │
│    │                  │        │                │            │11:22:19  │11:37:49  │        │
│    │                  │        │                │            ├─────┼─────┼────┤
│    │                  │        │                │            │0000-00-00│0000-00-00│3003    │
│    │                  │        │                │            │11:38:08  │12:28:11  │        │
├──┼─────────┼────┼────────┼──────┼─────┼─────┼────┤
│217 │000000000000      │湖北省  │180.244.121.113 │00000000000 │0000-00-00│0000-00-00│35      │
│    │                  │孝感市  │                │            │10:05:04  │10:05:39  │        │
├──┼─────────┼────┼────────┼──────┼─────┼─────┼────┤
│218 │000000000000      │湖北省  │180.244.127.223 │00000000000 │0000-00-00│0000-00-00│24      │
│    │                  │孝感市  │                │            │10:10:09  │10:10:33  │        │
│    │                  │        │                │            ├─────┼─────┼────┤
│    │                  │        │                │            │0000-00-00│0000-00-00│124     │
│    │                  │        │                │            │11:31:26  │11:33:30  │        │
├──┼─────────┼────┼────────┼──────┼─────┼─────┼────┤
│219 │000000000000      │湖北省  │180.244.127.223 │00000000000 │0000-00-00│0000-00-00│204     │
│    │                  │武漢市  │                │            │10:18:38  │10:22:02  │        │
├──┼─────────┼────┼────────┼──────┼─────┼─────┼────┤
│220 │00000000000       │湖北省  │180.244.121.113 │00000000000 │0000-00-00│0000-00-00│815     │
│    │                  │孝感市  │                │            │10:39:36  │10:53:11  │        │
├──┼─────────┼────┼────────┼──────┼─────┼─────┼────┤
│221 │000000000000      │湖北省  │180.244.127.223 │00000000000 │0000-00-00│0000-00-00│748     │
│    │                  │孝感市  │                │            │10:49:23  │11:01:51  │        │
│    │                  │        │                │            ├─────┼─────┼────┤
│    │                  │        │                │            │0000-00-00│0000-00-00│1295    │
│    │                  │        │                │            │12:06:33  │12:28:08  │        │
│    │                  │        │                │            ├─────┼─────┼────┤
│    │                  │        │                │            │0000-00-00│0000-00-00│1491    │
│    │                  │        │                │            │12:28:38  │12:53:29  │        │
│    │                  │        │                │            ├─────┼─────┼────┤
│    │                  │        │                │            │0000-00-00│0000-00-00│15      │
│    │                  │        │                │            │13:02:09  │13:02:24  │        │
├──┼─────────┼────┼────────┼──────┼─────┼─────┼────┤
│222 │00000000000       │湖北省  │180.244.127.223 │00000000000 │0000-00-00│0000-00-00│88      │
│    │                  │孝感市  │                │            │11:01:37  │11:03:05  │        │
│    │                  │        │                │            ├─────┼─────┼────┤
│    │                  │        │                │            │0000-00-00│0000-00-00│40      │
│    │                  │        │                │            │11:03:37  │11:04:17  │        │
├──┼─────────┼────┼────────┼──────┼─────┼─────┼────┤
│223 │000000000000      │浙江省  │180.244.121.113 │00000000000 │0000-00-00│0000-00-00│387     │
│    │                  │臺州市  │                │            │11:35:25  │11:41:52  │        │
│    │                  │        │                │            ├─────┼─────┼────┤
│    │                  │        │                │            │0000-00-00│0000-00-00│2       │
│    │                  │        │                │            │11:42:43  │11:42:45  │        │
│    │                  │        │                │            ├─────┼─────┼────┤
│    │                  │        │                │            │0000-00-00│0000-00-00│2       │
│    │                  │        │                │            │11:43:09  │11:43:11  │        │
├──┼─────────┼────┼────────┼──────┼─────┼─────┼────┤
│224 │000000000000      │湖北省  │180.244.127.223 │00000000000 │0000-00-00│0000-00-00│27      │
│    │                  │孝感市  │                │            │11:36:42  │11:37:09  │        │
├──┼─────────┼────┼────────┼──────┼─────┼─────┼────┤
│225 │00000000000       │湖北省  │180.244.127.223 │00000000000 │0000-00-00│0000-00-00│118     │
│    │                  │孝感市  │                │            │11:44:25  │11:46:23  │        │
├──┼─────────┼────┼────────┼──────┼─────┼─────┼────┤
│226 │00000000000000000 │浙江省  │180.244.121.113 │00000000000 │0000-00-00│0000-00-00│4       │
│    │                  │臺州市  │                │            │12:28:59  │12:29:03  │        │
│    │                  │        │                │            ├─────┼─────┼────┤
│    │                  │        │                │            │0000-00-00│0000-00-00│18      │
│    │                  │        │                │            │12:29:44  │12:30:02  │        │
│    │                  │        │                │            ├─────┼─────┼────┤
│    │                  │        │                │            │0000-00-00│0000-00-00│169     │
│    │                  │        │                │            │12:35:05  │12:37:54  │        │
│    │                  │        │                │            ├─────┼─────┼────┤
│    │                  │        │                │            │0000-00-00│0000-00-00│77      │
│    │                  │        │                │            │12:38:24  │12:39:41  │        │
├──┼─────────┼────┼────────┼──────┼─────┼─────┼────┤
│227 │000000000000      │湖北省  │180.244.121.113 │00000000000 │0000-00-00│0000-00-00│151     │
│    │                  │孝感市  │                │            │13:01:20  │13:03:51  │        │
├──┼─────────┼────┼────────┼──────┼─────┼─────┼────┤
│228 │000000000000      │湖北省  │180.244.127.223 │00000000000 │0000-00-00│0000-00-00│178     │
│    │                  │孝感市  │                │            │13:06:40  │13:09:38  │        │
│    │                  │        │                │            ├─────┼─────┼────┤
│    │                  │        │                │            │0000-00-00│0000-00-00│274     │
│    │                  │        │                │            │14:02:17  │14:06:51  │        │
│    │                  │        │                │            ├─────┼─────┼────┤
│    │                  │        │                │            │0000-00-00│0000-00-00│2273    │
│    │                  │        │                │            │14:07:39  │14:45:32  │        │
│    │                  │        │                │            ├─────┼─────┼────┤
│    │                  │        │                │            │0000-00-00│0000-00-00│2289    │
│    │                  │        │                │            │14:46:03  │15:24:12  │        │
│    │                  │        │                │            ├─────┼─────┼────┤
│    │                  │        │                │            │0000-00-00│0000-00-00│161     │
│    │                  │        │                │            │15:24:48  │15:27:29  │        │
│    │                  │        │                │            ├─────┼─────┼────┤
│    │                  │        │                │            │0000-00-00│0000-00-00│268     │
│    │                  │        │                │            │15:29:02  │15:33:30  │        │
│    │                  │        │                │            ├─────┼─────┼────┤
│    │                  │        │                │            │0000-00-00│0000-00-00│51      │
│    │                  │        │                │            │15:40:49  │15:41:40  │        │
├──┼─────────┼────┼────────┼──────┼─────┼─────┼────┤
│229 │000000000000      │黑龍江省│180.244.121.113 │00000000000 │0000-00-00│0000-00-00│26      │
│    │                  │哈爾濱市│                │            │13:07:56  │13:08:22  │        │
├──┼─────────┼────┼────────┼──────┼─────┼─────┼────┤
│230 │000000000000      │湖北省  │180.244.121.113 │00000000000 │0000-00-00│0000-00-00│283     │
│    │                  │孝感市  │                │            │13:11:22  │13:16:05  │        │
├──┼─────────┼────┼────────┼──────┼─────┼─────┼────┤
│231 │000000000000      │湖北省  │180.244.127.223 │00000000000 │0000-00-00│0000-00-00│22      │
│    │                  │孝感市  │                │            │13:13:06  │13:13:28  │        │
├──┼─────────┼────┼────────┼──────┼─────┼─────┼────┤
│232 │000000000000      │黑龍江省│180.244.121.113 │00000000000 │0000-00-00│0000-00-00│231     │
│    │                  │哈爾濱市│                │            │13:25:20  │13:29:11  │        │
│    │                  │        │                │            ├─────┼─────┼────┤
│    │                  │        │                │            │0000-00-00│0000-00-00│273     │
│    │                  │        │                │            │13:29:50  │13:34:23  │        │
│    │                  │        │                │            ├─────┼─────┼────┤
│    │                  │        │                │            │0000-00-00│0000-00-00│67      │
│    │                  │        │                │            │13:34:45  │13:35:52  │        │
│    │                  │        │                │            ├─────┼─────┼────┤
│    │                  │        │                │            │0000-00-00│0000-00-00│365     │
│    │                  │        │                │            │15:33:16  │15:39:21  │        │
│    │                  │        │                │            ├─────┼─────┼────┤
│    │                  │        │                │            │0000-00-00│0000-00-00│354     │
│    │                  │        │                │            │15:39:56  │15:45:50  │        │
│    │                  │        │                │            ├─────┼─────┼────┤
│    │                  │        │                │            │0000-00-00│0000-00-00│183     │
│    │                  │        │                │            │15:46:40  │15:49:43  │        │
├──┼─────────┼────┼────────┼──────┼─────┼─────┼────┤
│233 │000000000000      │黑龍江省│180.244.121.113 │00000000000 │0000-00-00│0000-00-00│149     │
│    │                  │哈爾濱市│                │            │14:06:36  │14:09:05  │        │
│    │                  │        │                │            ├─────┼─────┼────┤
│    │                  │        │                │            │0000-00-00│0000-00-00│5303    │
│    │                  │        │                │            │15:11:30  │16:39:53  │        │
├──┼─────────┼────┼────────┼──────┼─────┼─────┼────┤
│234 │000000000000      │湖北省  │180.244.121.113 │00000000000 │0000-00-00│0000-00-00│257     │
│    │                  │武漢市  │                │            │14:44:12  │14:48:29  │        │
├──┼─────────┼────┼────────┼──────┼─────┼─────┼────┤
│235 │00000000000       │重慶市  │180.244.127.223 │00000000000 │0000-00-00│0000-00-00│499     │
│    │                  │        │                │            │15:28:27  │15:36:46  │        │
├──┼─────────┼────┼────────┼──────┼─────┼─────┼────┤
│236 │000000000000      │山東省  │180.244.127.223 │00000000000 │0000-00-00│0000-00-00│82      │
│    │                  │青島市  │                │            │15:34:56  │15:36:18  │        │
├──┼─────────┼────┼────────┼──────┼─────┼─────┼────┤
│237 │000000000000      │黑龍江省│180.244.127.223 │00000000000 │0000-00-00│0000-00-00│211     │
│    │                  │哈爾濱市│                │            │15:43:53  │15:47:24  │        │
├──┼─────────┼────┼────────┼──────┼─────┼─────┼────┤
│238 │000000000000      │黑龍江省│180.244.127.223 │00000000000 │0000-00-00│0000-00-00│218     │
│    │                  │哈爾濱市│                │            │15:45:28  │15:49:06  │        │
├──┼─────────┼────┼────────┼──────┼─────┼─────┼────┤
│239 │00000000000000000 │黑龍江省│180.244.121.113 │00000000000 │0000-00-00│0000-00-00│21      │
│    │                  │哈爾濱市│                │            │16:42:17  │16:42:38  │        │
├──┼─────────┼────┼────────┼──────┼─────┼─────┼────┤
│240 │000000000000      │遼寧省  │180.244.121.113 │00000000000 │0000-00-00│0000-00-00│62      │
│    │                  │瀋陽市  │                │            │09:17:48  │09:18:50  │        │
├──┼─────────┼────┼────────┼──────┼─────┼─────┼────┤
│241 │000000000000      │江西省  │180.244.127.223 │00000000000 │0000-00-00│0000-00-00│5802    │
│    │                  │南昌市  │                │            │09:25:30  │11:02:12  │        │
│    │                  │        │                │            ├─────┼─────┼────┤
│    │                  │        │                │            │0000-00-00│0000-00-00│1336    │
│    │                  │        │                │            │11:02:33  │11:24:49  │        │
│    │                  │        │                │            ├─────┼─────┼────┤
│    │                  │        │                │            │0000-00-00│0000-00-00│1430    │
│    │                  │        │                │            │15:07:13  │15:31:03  │        │
├──┼─────────┼────┼────────┼──────┼─────┼─────┼────┤
│242 │000000000000      │浙江省  │180.244.127.223 │00000000000 │0000-00-00│0000-00-00│7659    │
│    │                  │杭州市  │                │            │09:57:21  │12:05:00  │        │
├──┼─────────┼────┼────────┼──────┼─────┼─────┼────┤
│243 │000000000000      │江蘇省  │180.244.121.113 │00000000000 │0000-00-00│0000-00-00│287     │
│    │                  │南通市  │                │            │10:05:39  │10:10:26  │        │
│    │                  │        │                │            ├─────┼─────┼────┤
│    │                  │        │                │            │0000-00-00│0000-00-00│1813    │
│    │                  │        │                │            │11:13:01  │11:43:14  │        │
│    │                  │        ├────────┼──────┼─────┼─────┼────┤
│    │                  │        │180.244.127.223 │00000000000 │0000-00-00│0000-00-00│184     │
│    │                  │        │                │            │13:38:55  │13:41:59  │        │
├──┼─────────┼────┼────────┼──────┼─────┼─────┼────┤
│244 │000000000000      │江蘇省  │180.244.121.113 │00000000000 │0000-00-00│0000-00-00│433     │
│    │                  │南通市  │                │            │10:13:23  │10:20:36  │        │
├──┼─────────┼────┼────────┼──────┼─────┼─────┼────┤
│245 │000000000000      │江蘇省  │180.244.121.113 │00000000000 │0000-00-00│0000-00-00│65      │
│    │                  │南通市  │                │            │10:28:51  │10:29:56  │        │
├──┼─────────┼────┼────────┼──────┼─────┼─────┼────┤
│246 │000000000000      │江蘇省  │180.244.127.223 │00000000000 │0000-00-00│0000-00-00│147     │
│    │                  │南通市  │                │            │10:38:58  │10:41:25  │        │
│    │                  │        │                │            ├─────┼─────┼────┤
│    │                  │        │                │            │0000-00-00│0000-00-00│3051    │
│    │                  │        │                │            │12:10:18  │13:01:09  │        │
├──┼─────────┼────┼────────┼──────┼─────┼─────┼────┤
│247 │000000000000      │不詳    │180.244.121.113 │00000000000 │0000-00-00│0000-00-00│139     │
│    │                  │        │                │            │10:45:33  │10:47:52  │        │
├──┼─────────┼────┼────────┼──────┼─────┼─────┼────┤
│248 │000000000000      │浙江省  │180.244.121.113 │00000000000 │0000-00-00│0000-00-00│264     │
│    │                  │溫州市  │                │            │11:06:42  │11:11:06  │        │
│    │                  │        │                │            ├─────┼─────┼────┤
│    │                  │        │                │            │0000-00-00│0000-00-00│25      │
│    │                  │        │                │            │11:12:08  │11:12:33  │        │
├──┼─────────┼────┼────────┼──────┼─────┼─────┼────┤
│249 │00000000000       │遼寧省  │180.244.121.113 │00000000000 │0000-00-00│0000-00-00│63      │
│    │                  │瀋陽市  │                │            │11:11:04  │11:12:07  │        │
│    │                  │        │                │            ├─────┼─────┼────┤
│    │                  │        │                │            │0000-00-00│0000-00-00│41      │
│    │                  │        │                │            │11:14:18  │11:14:59  │        │
├──┼─────────┼────┼────────┼──────┼─────┼─────┼────┤
│250 │000000000000      │不詳    │180.244.121.113 │00000000000 │0000-00-00│0000-00-00│1       │
│    │                  │        │                │            │11:16:17  │11:16:18  │        │
├──┼─────────┼────┼────────┼──────┼─────┼─────┼────┤
│251 │0000000000005852  │江蘇省  │180.244.121.113 │00000000000 │0000-00-00│0000-00-00│2268    │
│    │                  │南通市  │                │            │11:43:34  │12:21:22  │        │
├──┼─────────┼────┼────────┼──────┼─────┼─────┼────┤
│252 │000000000000      │江蘇省  │180.244.127.223 │00000000000 │0000-00-00│0000-00-00│217     │
│    │                  │南通市  │                │            │11:46:38  │11:50:15  │        │
│    │                  │        ├────────┼──────┼─────┼─────┼────┤
│    │                  │        │180.244.121.113 │00000000000 │0000-00-00│0000-00-00│1047    │
│    │                  │        │                │            │13:38:12  │13:55:39  │        │
│    │                  │        ├────────┼──────┼─────┼─────┼────┤
│    │                  │        │180.244.127.223 │00000000000 │0000-00-00│0000-00-00│87      │
│    │                  │        │                │            │15:04:57  │15:06:24  │        │
├──┼─────────┼────┼────────┼──────┼─────┼─────┼────┤
│253 │000000000000      │不詳    │180.244.121.113 │00000000000 │0000-00-00│0000-00-00│16      │
│    │                  │        │                │            │11:58:22  │11:58:38  │        │
├──┼─────────┼────┼────────┼──────┼─────┼─────┼────┤
│254 │000000000000      │浙江省  │180.244.127.223 │00000000000 │0000-00-00│0000-00-00│29      │
│    │                  │杭州市  │                │            │12:11:51  │12:12:20  │        │
├──┼─────────┼────┼────────┼──────┼─────┼─────┼────┤
│255 │000000000000      │江蘇省  │180.244.127.223 │00000000000 │0000-00-00│0000-00-00│171     │
│    │                  │南通市  │                │            │12:37:37  │12:40:28  │        │
├──┼─────────┼────┼────────┼──────┼─────┼─────┼────┤
│256 │000000000000      │江蘇省  │180.244.121.113 │00000000000 │0000-00-00│0000-00-00│51      │
│    │                  │南通市  │                │            │12:40:49  │12:41:40  │        │
├──┼─────────┼────┼────────┼──────┼─────┼─────┼────┤
│257 │000000000000      │江蘇省  │180.244.121.113 │00000000000 │0000-00-00│0000-00-00│22      │
│    │                  │南通市  │                │            │12:58:56  │12:59:18  │        │
├──┼─────────┼────┼────────┼──────┼─────┼─────┼────┤
│258 │000000000000      │江蘇省  │180.244.121.113 │00000000000 │0000-00-00│0000-00-00│168     │
│    │                  │南通市  │                │            │13:05:08  │13:07:56  │        │
├──┼─────────┼────┼────────┼──────┼─────┼─────┼────┤
│259 │000000000000      │江蘇省  │180.244.127.223 │00000000000 │0000-00-00│0000-00-00│234     │
│    │                  │南通市  │                │            │13:08:57  │13:12:51  │        │
│    │                  │        │                │            ├─────┼─────┼────┤
│    │                  │        │                │            │0000-00-00│0000-00-00│21      │
│    │                  │        │                │            │13:21:08  │13:21:29  │        │
│    │                  │        │                │            ├─────┼─────┼────┤
│    │                  │        │                │            │0000-00-00│0000-00-00│29      │
│    │                  │        │                │            │14:36:45  │14:37:14  │        │
│    │                  │        │                │            ├─────┼─────┼────┤
│    │                  │        │                │            │0000-00-00│0000-00-00│995     │
│    │                  │        │                │            │14:37:33  │14:54:08  │        │
├──┼─────────┼────┼────────┼──────┼─────┼─────┼────┤
│260 │000000000000      │不詳    │180.244.121.113 │00000000000 │0000-00-00│0000-00-00│40      │
│    │                  │        │                │            │13:12:20  │13:13:00  │        │
│    │                  │        │                │            ├─────┼─────┼────┤
│    │                  │        │                │            │0000-00-00│0000-00-00│240     │
│    │                  │        │                │            │13:58:19  │14:02:19  │        │
│    │                  │        │                │            ├─────┼─────┼────┤
│    │                  │        │                │            │0000-00-00│0000-00-00│92      │
│    │                  │        │                │            │14:05:32  │14:07:04  │        │
│    │                  │        │                │            ├─────┼─────┼────┤
│    │                  │        │                │            │0000-00-00│0000-00-00│82      │
│    │                  │        │                │            │14:09:42  │14:11:04  │        │
├──┼─────────┼────┼────────┼──────┼─────┼─────┼────┤
│261 │000000000000      │江蘇省  │180.244.127.223 │00000000000 │0000-00-00│0000-00-00│74      │
│    │                  │南通市  │                │            │13:33:38  │13:34:52  │        │
│    │                  │        │                │            ├─────┼─────┼────┤
│    │                  │        │                │            │0000-00-00│0000-00-00│9       │
│    │                  │        │                │            │13:35:12  │13:35:21  │        │
├──┼─────────┼────┼────────┼──────┼─────┼─────┼────┤
│262 │000000000000      │江蘇省  │180.244.127.223 │00000000000 │0000-00-00│0000-00-00│2342    │
│    │                  │南通市  │                │            │13:59:37  │14:38:39  │        │
├──┼─────────┼────┼────────┼──────┼─────┼─────┼────┤
│263 │000000000000      │湖北省  │180.244.121.113 │00000000000 │0000-00-00│0000-00-00│21      │
│    │                  │孝感市  │                │            │14:12:44  │14:13:05  │        │
├──┼─────────┼────┼────────┼──────┼─────┼─────┼────┤
│264 │000000000000      │江蘇省  │180.244.127.223 │00000000000 │0000-00-00│0000-00-00│12      │
│    │                  │南通市  │                │            │14:25:32  │14:25:44  │        │
│    │                  │        │                │            ├─────┼─────┼────┤
│    │                  │        │                │            │0000-00-00│0000-00-00│348     │
│    │                  │        │                │            │14:26:09  │14:31:57  │        │
├──┼─────────┼────┼────────┼──────┼─────┼─────┼────┤
│265 │000000000000      │湖北省  │180.244.121.113 │00000000000 │0000-00-00│0000-00-00│168     │
│    │                  │孝感市  │                │            │14:45:44  │14:48:32  │        │
│    │                  │        │                │            ├─────┼─────┼────┤
│    │                  │        │                │            │0000-00-00│0000-00-00│315     │
│    │                  │        │                │            │16:02:16  │16:07:31  │        │
├──┼─────────┼────┼────────┼──────┼─────┼─────┼────┤
│266 │000000000000      │湖北省  │180.244.121.113 │00000000000 │0000-00-00│0000-00-00│285     │
│    │                  │孝感市  │                │            │14:53:07  │14:57:52  │        │
├──┼─────────┼────┼────────┼──────┼─────┼─────┼────┤
│267 │000000000000      │不詳    │180.244.127.223 │00000000000 │0000-00-00│0000-00-00│2       │
│    │                  │        │                │            │15:16:59  │15:17:01  │        │
│    │                  │        │                │            ├─────┼─────┼────┤
│    │                  │        │                │            │0000-00-00│0000-00-00│95      │
│    │                  │        │                │            │15:27:13  │15:28:48  │        │
├──┼─────────┼────┼────────┼──────┼─────┼─────┼────┤
│268 │000000000000      │湖北省  │180.244.127.223 │00000000000 │0000-00-00│0000-00-00│171     │
│    │                  │孝感市  │                │            │15:36:36  │15:39:27  │        │
├──┼─────────┼────┼────────┼──────┼─────┼─────┼────┤
│269 │000000000000      │江蘇省  │180.244.121.113 │00000000000 │0000-00-00│0000-00-00│60      │
│    │                  │南通市  │                │            │08:29:08  │08:30:08  │        │
├──┼─────────┼────┼────────┼──────┼─────┼─────┼────┤
│270 │000000000000      │江蘇省  │180.244.127.223 │00000000000 │0000-00-00│0000-00-00│354     │
│    │                  │南通市  │                │            │08:46:12  │08:52:06  │        │
├──┼─────────┼────┼────────┼──────┼─────┼─────┼────┤
│271 │000000000000      │江蘇省  │180.244.121.113 │00000000000 │0000-00-00│0000-00-00│486     │
│    │                  │南通市  │                │            │08:50:07  │08:58:13  │        │
│    │                  │        │                │            ├─────┼─────┼────┤
│    │                  │        │                │            │0000-00-00│0000-00-00│539     │
│    │                  │        │                │            │09:13:35  │09:22:34  │        │
├──┼─────────┼────┼────────┼──────┼─────┼─────┼────┤
│272 │000000000000      │江蘇省  │180.244.127.223 │00000000000 │0000-00-00│0000-00-00│340     │
│    │                  │南通市  │                │            │08:55:21  │09:01:01  │        │
│    │                  │        │                │            ├─────┼─────┼────┤
│    │                  │        │                │            │0000-00-00│0000-00-00│31      │
│    │                  │        │                │            │09:28:25  │09:28:56  │        │
├──┼─────────┼────┼────────┼──────┼─────┼─────┼────┤
│273 │000000000000      │江蘇省  │180.244.121.113 │00000000000 │0000-00-00│0000-00-00│2600    │
│    │                  │南通市  │                │            │09:08:23  │09:51:43  │        │
├──┼─────────┼────┼────────┼──────┼─────┼─────┼────┤
│274 │000000000000      │不詳    │180.244.121.113 │00000000000 │0000-00-00│0000-00-00│75      │
│    │                  │        │                │            │09:27:25  │09:28:40  │        │
│    │                  │        │                │            ├─────┼─────┼────┤
│    │                  │        │                │            │0000-00-00│0000-00-00│81      │
│    │                  │        │                │            │09:29:38  │09:30:59  │        │
│    │                  │        │                │            ├─────┼─────┼────┤
│    │                  │        │                │            │0000-00-00│0000-00-00│41      │
│    │                  │        │                │            │09:31:34  │09:32:15  │        │
│    │                  │        │                │            ├─────┼─────┼────┤
│    │                  │        │                │            │0000-00-00│0000-00-00│2000    │
│    │                  │        │                │            │09:35:19  │10:08:39  │        │
├──┼─────────┼────┼────────┼──────┼─────┼─────┼────┤
│275 │000000000000      │江蘇省  │180.244.121.113 │00000000000 │0000-00-00│0000-00-00│28      │
│    │                  │南通市  │                │            │09:31:03  │09:31:31  │        │
│    │                  │        │                │            ├─────┼─────┼────┤
│    │                  │        │                │            │0000-00-00│0000-00-00│10      │
│    │                  │        │                │            │09:32:03  │09:32:13  │        │
├──┼─────────┼────┼────────┼──────┼─────┼─────┼────┤
│276 │000000000000      │江蘇省  │180.244.127.223 │00000000000 │0000-00-00│0000-00-00│48      │
│    │                  │南通市  │                │            │09:31:33  │09:32:21  │        │
├──┼─────────┼────┼────────┼──────┼─────┼─────┼────┤
│277 │000000000000      │江蘇省  │180.244.127.223 │00000000000 │0000-00-00│0000-00-00│20      │
│    │                  │南通市  │                │            │09:36:25  │09:36:45  │        │
│    │                  │        │                │            ├─────┼─────┼────┤
│    │                  │        │                │            │0000-00-00│0000-00-00│60      │
│    │                  │        │                │            │12:03:33  │12:04:33  │        │
├──┼─────────┼────┼────────┼──────┼─────┼─────┼────┤
│278 │000000000000      │江蘇省  │180.244.121.113 │00000000000 │0000-00-00│0000-00-00│304     │
│    │                  │南通市  │                │            │10:34:34  │10:39:38  │        │
├──┼─────────┼────┼────────┼──────┼─────┼─────┼────┤
│279 │000000000000      │江蘇省  │180.244.127.223 │00000000000 │0000-00-00│0000-00-00│42      │
│    │                  │南通市  │                │            │10:49:54  │10:50:36  │        │
├──┼─────────┼────┼────────┼──────┼─────┼─────┼────┤
│280 │000000000000      │江蘇省  │180.244.127.223 │00000000000 │0000-00-00│0000-00-00│37      │
│    │                  │南通市  │                │            │10:58:39  │10:59:16  │        │
├──┼─────────┼────┼────────┼──────┼─────┼─────┼────┤
│281 │000000000000      │不詳    │180.244.121.113 │00000000000 │0000-00-00│0000-00-00│314     │
│    │                  │        │                │            │11:00:11  │11:05:25  │        │
├──┼─────────┼────┼────────┼──────┼─────┼─────┼────┤
│282 │000000000000      │江蘇省  │180.244.121.113 │00000000000 │0000-00-00│0000-00-00│107     │
│    │                  │南通市  │                │            │11:00:14  │11:02:01  │        │
├──┼─────────┼────┼────────┼──────┼─────┼─────┼────┤
│283 │000000000000      │江蘇省  │180.244.127.223 │00000000000 │0000-00-00│0000-00-00│39      │
│    │                  │南通市  │                │            │11:02:42  │11:03:21  │        │
├──┼─────────┼────┼────────┼──────┼─────┼─────┼────┤
│284 │000000000000      │江蘇省  │180.244.127.223 │00000000000 │0000-00-00│0000-00-00│2       │
│    │                  │南通市  │                │            │11:05:16  │11:05:18  │        │
│    │                  │        │                │            ├─────┼─────┼────┤
│    │                  │        │                │            │0000-00-00│0000-00-00│2       │
│    │                  │        │                │            │11:09:02  │11:09:04  │        │
│    │                  │        │                │            ├─────┼─────┼────┤
│    │                  │        │                │            │0000-00-00│0000-00-00│46      │
│    │                  │        │                │            │11:11:09  │11:11:55  │        │
│    │                  │        │                │            ├─────┼─────┼────┤
│    │                  │        │                │            │0000-00-00│0000-00-00│19      │
│    │                  │        │                │            │11:12:15  │11:12:34  │        │
├──┼─────────┼────┼────────┼──────┼─────┼─────┼────┤
│285 │000000000000      │黑龍江省│180.244.127.223 │00000000000 │0000-00-00│0000-00-00│411     │
│    │                  │哈爾濱市│                │            │11:30:30  │11:37:21  │        │
│    │                  │        │                │            ├─────┼─────┼────┤
│    │                  │        │                │            │0000-00-00│0000-00-00│39      │
│    │                  │        │                │            │11:41:16  │11:41:55  │        │
├──┼─────────┼────┼────────┼──────┼─────┼─────┼────┤
│286 │00000000000       │江西省  │180.244.127.223 │00000000000 │0000-00-00│0000-00-00│58      │
│    │                  │南昌市  │                │            │11:35:53  │11:36:51  │        │
├──┼─────────┼────┼────────┼──────┼─────┼─────┼────┤
│287 │000000000000      │湖北省  │180.244.121.113 │00000000000 │0000-00-00│0000-00-00│223     │
│    │                  │恩施市  │                │            │12:10:55  │12:14:38  │        │
│    │                  │        │                │            ├─────┼─────┼────┤
│    │                  │        │                │            │0000-00-00│0000-00-00│84      │
│    │                  │        │                │            │12:15:05  │12:16:29  │        │
├──┼─────────┼────┼────────┼──────┼─────┼─────┼────┤
│288 │000000000000      │湖北省  │180.244.121.113 │00000000000 │0000-00-00│0000-00-00│14      │
│    │                  │恩施市  │                │            │12:19:10  │12:19:24  │        │
│    │                  │        │                │            ├─────┼─────┼────┤
│    │                  │        │                │            │0000-00-00│0000-00-00│8       │
│    │                  │        │                │            │12:19:58  │12:20:06  │        │
│    │                  │        │                │            ├─────┼─────┼────┤
│    │                  │        │                │            │0000-00-00│0000-00-00│24      │
│    │                  │        │                │            │12:22:15  │12:22:39  │        │
├──┼─────────┼────┼────────┼──────┼─────┼─────┼────┤
│289 │000000000000      │天津市  │180.244.121.113 │00000000000 │0000-00-00│0000-00-00│18      │
│    │                  │        │                │            │12:42:30  │12:42:48  │        │
├──┼─────────┼────┼────────┼──────┼─────┼─────┼────┤
│290 │000000000000      │四川省  │180.244.121.113 │00000000000 │0000-00-00│0000-00-00│22      │
│    │                  │德陽市  │                │            │13:24:21  │13:24:43  │        │
│    │                  │        │                │            ├─────┼─────┼────┤
│    │                  │        │                │            │0000-00-00│0000-00-00│5994    │
│    │                  │        │                │            │14:19:42  │15:59:36  │        │
│    │                  │        │                │            ├─────┼─────┼────┤
│    │                  │        │                │            │0000-00-00│0000-00-00│941     │
│    │                  │        │                │            │16:00:23  │16:16:04  │        │
│    │                  │        ├────────┼──────┼─────┼─────┼────┤
│    │                  │        │180.244.127.223 │00000000000 │0000-00-00│0000-00-00│401     │
│    │                  │        │                │            │08:16:23  │08:23:04  │        │
│    │                  │        │                │            ├─────┼─────┼────┤
│    │                  │        │                │            │0000-00-00│0000-00-00│148     │
│    │                  │        │                │            │10:13:47  │10:16:15  │        │
│    │                  │        │                │            ├─────┼─────┼────┤
│    │                  │        │                │            │0000-00-00│0000-00-00│237     │
│    │                  │        │                │            │11:23:53  │11:27:50  │        │
├──┼─────────┼────┼────────┼──────┼─────┼─────┼────┤
│291 │00000000000       │遼寧省  │180.244.121.113 │00000000000 │0000-00-00│0000-00-00│239     │
│    │                  │盤錦市  │                │            │13:35:52  │13:39:51  │        │
├──┼─────────┼────┼────────┼──────┼─────┼─────┼────┤
│292 │00000000000       │四川省  │180.244.121.113 │00000000000 │0000-00-00│0000-00-00│2024    │
│    │                  │德陽市  │                │            │13:45:12  │14:18:56  │        │
├──┼─────────┼────┼────────┼──────┼─────┼─────┼────┤
│293 │000000000000      │四川省  │180.244.127.223 │00000000000 │0000-00-00│0000-00-00│93      │
│    │                  │德陽市  │                │            │14:00:53  │14:02:26  │        │
├──┼─────────┼────┼────────┼──────┼─────┼─────┼────┤
│294 │000000000000      │四川省  │180.244.127.223 │00000000000 │0000-00-00│0000-00-00│128     │
│    │                  │德陽市  │                │            │14:13:04  │14:15:12  │        │
│    │                  │        │                │            ├─────┼─────┼────┤
│    │                  │        │                │            │0000-00-00│0000-00-00│51      │
│    │                  │        │                │            │16:12:18  │16:13:09  │        │
├──┼─────────┼────┼────────┼──────┼─────┼─────┼────┤
│295 │000000000000      │四川省  │180.244.121.113 │00000000000 │0000-00-00│0000-00-00│41      │
│    │                  │德陽市  │                │            │14:17:08  │14:17:49  │        │
│    │                  │        │                │            ├─────┼─────┼────┤
│    │                  │        │                │            │0000-00-00│0000-00-00│1318    │
│    │                  │        │                │            │15:06:25  │15:28:23  │        │
├──┼─────────┼────┼────────┼──────┼─────┼─────┼────┤
│296 │000000000000      │四川省  │180.244.127.223 │00000000000 │0000-00-00│0000-00-00│234     │
│    │                  │達州市  │                │            │14:54:01  │14:57:55  │        │
│    │                  │        │                │            ├─────┼─────┼────┤
│    │                  │        │                │            │0000-00-00│0000-00-00│395     │
│    │                  │        │                │            │16:05:17  │16:11:52  │        │
├──┼─────────┼────┼────────┼──────┼─────┼─────┼────┤
│297 │000000000000      │黑龍江省│180.244.127.223 │00000000000 │0000-00-00│0000-00-00│94      │
│    │                  │哈爾濱市│                │            │15:11:00  │15:12:34  │        │
├──┼─────────┼────┼────────┼──────┼─────┼─────┼────┤
│298 │00000000000       │四川省  │180.244.127.223 │00000000000 │0000-00-00│0000-00-00│1377    │
│    │                  │德陽市  │                │            │15:29:01  │15:51:58  │        │
├──┼─────────┼────┼────────┼──────┼─────┼─────┼────┤
│299 │000000000000      │內蒙古  │180.244.127.223 │00000000000 │0000-00-00│0000-00-00│283     │
│    │                  │鄂爾多斯│                │            │08:37:29  │08:42:12  │        │
├──┼─────────┼────┼────────┼──────┼─────┼─────┼────┤
│300 │000000000000      │內蒙古  │180.244.121.113 │00000000000 │0000-00-00│0000-00-00│2       │
│    │                  │赤峰市  │                │            │08:43:34  │08:43:36  │        │
├──┼─────────┼────┼────────┼──────┼─────┼─────┼────┤
│301 │000000000000      │內蒙古  │180.244.121.113 │00000000000 │0000-00-00│0000-00-00│3434    │
│    │                  │鄂爾多斯│                │            │08:49:29  │09:46:43  │        │
│    │                  │        │                │            ├─────┼─────┼────┤
│    │                  │        │                │            │0000-00-00│0000-00-00│8471    │
│    │                  │        │                │            │10:14:41  │12:35:52  │        │
├──┼─────────┼────┼────────┼──────┼─────┼─────┼────┤
│302 │000000000000      │四川省  │180.244.127.223 │00000000000 │0000-00-00│0000-00-00│176     │
│    │                  │南充市  │                │            │09:21:04  │09:24:00  │        │
│    │                  │        │                │            ├─────┼─────┼────┤
│    │                  │        │                │            │0000-00-00│0000-00-00│58      │
│    │                  │        │                │            │09:25:51  │09:26:49  │        │
│    │                  │        │                │            ├─────┼─────┼────┤
│    │                  │        │                │            │0000-00-00│0000-00-00│390     │
│    │                  │        │                │            │10:38:02  │10:44:32  │        │
├──┼─────────┼────┼────────┼──────┼─────┼─────┼────┤
│303 │000000000000      │內蒙古  │180.244.121.113 │00000000000 │0000-00-00│0000-00-00│48      │
│    │                  │鄂爾多斯│                │            │09:25:07  │09:25:55  │        │
│    │                  │        │                │            ├─────┼─────┼────┤
│    │                  │        │                │            │0000-00-00│0000-00-00│69      │
│    │                  │        │                │            │09:28:27  │09:29:36  │        │
├──┼─────────┼────┼────────┼──────┼─────┼─────┼────┤
│304 │000000000000      │四川省  │180.244.127.223 │00000000000 │0000-00-00│0000-00-00│4       │
│    │                  │南充市  │                │            │09:33:35  │09:33:39  │        │
├──┼─────────┼────┼────────┼──────┼─────┼─────┼────┤
│305 │00000000000       │內蒙古  │180.244.121.113 │00000000000 │0000-00-00│0000-00-00│1628    │
│    │                  │東勝市  │                │            │09:47:00  │10:14:08  │        │
├──┼─────────┼────┼────────┼──────┼─────┼─────┼────┤
│306 │000000000000      │四川省  │180.244.127.223 │00000000000 │0000-00-00│0000-00-00│460     │
│    │                  │南充市  │                │            │09:48:36  │09:56:16  │        │
├──┼─────────┼────┼────────┼──────┼─────┼─────┼────┤
│307 │00000000000       │內蒙古  │180.244.121.113 │00000000000 │0000-00-00│0000-00-00│453     │
│    │                  │東勝市  │                │            │10:01:09  │10:08:42  │        │
├──┼─────────┼────┼────────┼──────┼─────┼─────┼────┤
│308 │000000000000      │四川省  │180.244.127.223 │00000000000 │0000-00-00│0000-00-00│60      │
│    │                  │南充市  │                │            │10:18:49  │10:19:49  │        │
│    │                  │        │                │            ├─────┼─────┼────┤
│    │                  │        │                │            │0000-00-00│0000-00-00│337     │
│    │                  │        │                │            │10:23:08  │10:28:45  │        │
├──┼─────────┼────┼────────┼──────┼─────┼─────┼────┤
│309 │000000000000      │四川省  │180.244.121.113 │00000000000 │0000-00-00│0000-00-00│133     │
│    │                  │南充市  │                │            │10:36:28  │10:38:41  │        │
├──┼─────────┼────┼────────┼──────┼─────┼─────┼────┤
│310 │000000000000      │四川省  │180.244.127.223 │00000000000 │0000-00-00│0000-00-00│94      │
│    │                  │南充市  │                │            │10:48:34  │10:50:08  │        │
│    │                  │        │                │            ├─────┼─────┼────┤
│    │                  │        │                │            │0000-00-00│0000-00-00│1885    │
│    │                  │        │                │            │11:45:16  │12:16:41  │        │
│    │                  │        ├────────┼──────┼─────┼─────┼────┤
│    │                  │        │180.244.121.113 │00000000000 │0000-00-00│0000-00-00│397     │
│    │                  │        │                │            │12:53:39  │13:00:16  │        │
├──┼─────────┼────┼────────┼──────┼─────┼─────┼────┤
│311 │000000000000      │西藏    │180.244.127.223 │00000000000 │0000-00-00│0000-00-00│643     │
│    │                  │拉薩    │                │            │10:58:37  │11:09:20  │        │
├──┼─────────┼────┼────────┼──────┼─────┼─────┼────┤
│312 │000000000000      │四川省  │180.244.121.113 │00000000000 │0000-00-00│0000-00-00│19      │
│    │                  │南充市  │                │            │11:16:07  │11:16:26  │        │
├──┼─────────┼────┼────────┼──────┼─────┼─────┼────┤
│313 │00000000000       │四川省  │180.244.127.223 │00000000000 │0000-00-00│0000-00-00│3532    │
│    │                  │南充市  │                │            │11:17:30  │12:16:22  │        │
├──┼─────────┼────┼────────┼──────┼─────┼─────┼────┤
│314 │000000000000      │四川省  │180.244.127.223 │00000000000 │0000-00-00│0000-00-00│398     │
│    │                  │南充市  │                │            │11:20:38  │11:27:16  │        │
│    │                  │        │                │            ├─────┼─────┼────┤
│    │                  │        │                │            │0000-00-00│0000-00-00│2713    │
│    │                  │        │                │            │12:29:42  │13:14:55  │        │
│    │                  │        │                │            ├─────┼─────┼────┤
│    │                  │        │                │            │0000-00-00│0000-00-00│220     │
│    │                  │        │                │            │13:36:39  │13:40:19  │        │
├──┼─────────┼────┼────────┼──────┼─────┼─────┼────┤
│315 │000000000000      │四川省  │180.244.121.113 │00000000000 │0000-00-00│0000-00-00│24      │
│    │                  │南充市  │                │            │11:22:35  │11:22:59  │        │
│    │                  │        │                │            ├─────┼─────┼────┤
│    │                  │        │                │            │0000-00-00│0000-00-00│82      │
│    │                  │        │                │            │13:23:06  │13:24:28  │        │
│    │                  │        │                │            ├─────┼─────┼────┤
│    │                  │        │                │            │0000-00-00│0000-00-00│98      │
│    │                  │        │                │            │13:24:54  │13:26:32  │        │
├──┼─────────┼────┼────────┼──────┼─────┼─────┼────┤
│316 │000000000000      │陜西省  │180.244.127.223 │00000000000 │0000-00-00│0000-00-00│31      │
│    │                  │咸陽市  │                │            │11:30:19  │11:30:50  │        │
├──┼─────────┼────┼────────┼──────┼─────┼─────┼────┤
│317 │000000000000      │西藏    │180.244.127.223 │00000000000 │0000-00-00│0000-00-00│37      │
│    │                  │阿里    │                │            │11:53:12  │11:53:49  │        │
│    │                  │        │                │            ├─────┼─────┼────┤
│    │                  │        │                │            │0000-00-00│0000-00-00│52      │
│    │                  │        │                │            │14:58:31  │14:59:23  │        │
├──┼─────────┼────┼────────┼──────┼─────┼─────┼────┤
│318 │000000000000      │四川省  │180.244.121.113 │00000000000 │0000-00-00│0000-00-00│1448    │
│    │                  │南充市  │                │            │11:59:17  │12:23:25  │        │
│    │                  │        │                │            ├─────┼─────┼────┤
│    │                  │        │                │            │0000-00-00│0000-00-00│1143    │
│    │                  │        │                │            │12:31:03  │12:50:06  │        │
│    │                  │        │                │            ├─────┼─────┼────┤
│    │                  │        │                │            │0000-00-00│0000-00-00│58      │
│    │                  │        │                │            │13:10:09  │13:11:07  │        │
├──┼─────────┼────┼────────┼──────┼─────┼─────┼────┤
│319 │000000000000      │四川省  │180.244.121.113 │00000000000 │0000-00-00│0000-00-00│43      │
│    │                  │南充市  │                │            │12:09:26  │12:10:09  │        │
├──┼─────────┼────┼────────┼──────┼─────┼─────┼────┤
│320 │000000000000      │不詳    │180.244.121.113 │00000000000 │0000-00-00│0000-00-00│19      │
│    │                  │        │                │            │13:09:20  │13:09:39  │        │
├──┼─────────┼────┼────────┼──────┼─────┼─────┼────┤
│321 │000000000000      │四川省  │180.244.127.223 │00000000000 │0000-00-00│0000-00-00│368     │
│    │                  │南充市  │                │            │13:14:00  │13:20:08  │        │
├──┼─────────┼────┼────────┼──────┼─────┼─────┼────┤
│322 │000000000000      │四川省  │180.244.127.223 │00000000000 │0000-00-00│0000-00-00│69      │
│    │                  │南充市  │                │            │13:19:13  │13:20:22  │        │
├──┼─────────┼────┼────────┼──────┼─────┼─────┼────┤
│323 │00000000000       │四川省  │180.244.127.223 │00000000000 │0000-00-00│0000-00-00│2427    │
│    │                  │南充市  │                │            │13:20:44  │14:01:11  │        │
├──┼─────────┼────┼────────┼──────┼─────┼─────┼────┤
│324 │000000000000      │四川省  │180.244.121.113 │00000000000 │0000-00-00│0000-00-00│369     │
│    │                  │南充市  │                │            │13:36:07  │13:42:16  │        │
│    │                  │        │                │            ├─────┼─────┼────┤
│    │                  │        │                │            │0000-00-00│0000-00-00│11      │
│    │                  │        │                │            │13:45:56  │13:46:07  │        │
│    │                  │        │                │            ├─────┼─────┼────┤
│    │                  │        │                │            │0000-00-00│0000-00-00│91      │
│    │                  │        │                │            │15:13:52  │15:15:23  │        │
│    │                  │        │                │            ├─────┼─────┼────┤
│    │                  │        │                │            │0000-00-00│0000-00-00│7200    │
│    │                  │        │                │            │15:15:57  │17:15:57  │        │
│    │                  │        ├────────┼──────┼─────┼─────┼────┤
│    │                  │        │180.244.127.223 │00000000000 │0000-00-00│0000-00-00│2142    │
│    │                  │        │                │            │20:21:17  │20:56:59  │        │
├──┼─────────┼────┼────────┼──────┼─────┼─────┼────┤
│325 │000000000000      │四川省  │180.244.127.223 │00000000000 │0000-00-00│0000-00-00│243     │
│    │                  │南充市  │                │            │13:50:09  │13:54:12  │        │
├──┼─────────┼────┼────────┼──────┼─────┼─────┼────┤
│326 │000000000000      │四川省  │180.244.121.113 │00000000000 │0000-00-00│0000-00-00│65      │
│    │                  │南充市  │                │            │14:14:28  │14:15:33  │        │
│    │                  │        │                │            ├─────┼─────┼────┤
│    │                  │        │                │            │0000-00-00│0000-00-00│2746    │
│    │                  │        │                │            │16:34:41  │17:20:27  │        │
│    │                  │        │                │            ├─────┼─────┼────┤
│    │                  │        │                │            │0000-00-00│0000-00-00│15      │
│    │                  │        │                │            │17:20:45  │17:21:00  │        │
│    │                  │        ├────────┼──────┼─────┼─────┼────┤
│    │                  │        │180.244.127.223 │00000000000 │0000-00-00│0000-00-00│4       │
│    │                  │        │                │            │09:17:30  │09:17:34  │        │
│    │                  │        │                │            ├─────┼─────┼────┤
│    │                  │        │                │            │0000-00-00│0000-00-00│215     │
│    │                  │        │                │            │09:17:58  │09:21:33  │        │
├──┼─────────┼────┼────────┼──────┼─────┼─────┼────┤
│327 │000000000000      │山西省  │180.244.121.113 │00000000000 │0000-00-00│0000-00-00│73      │
│    │                  │太原市  │                │            │14:20:36  │14:21:49  │        │
│    │                  │        │                │            ├─────┼─────┼────┤
│    │                  │        │                │            │0000-00-00│0000-00-00│33      │
│    │                  │        │                │            │14:22:50  │14:23:23  │        │
├──┼─────────┼────┼────────┼──────┼─────┼─────┼────┤
│328 │000000000000      │山西省  │180.244.121.113 │00000000000 │0000-00-00│0000-00-00│158     │
│    │                  │太原市  │                │            │14:41:43  │14:44:21  │        │
├──┼─────────┼────┼────────┼──────┼─────┼─────┼────┤
│329 │000000000000      │西藏    │180.244.127.223 │00000000000 │0000-00-00│0000-00-00│180     │
│    │                  │拉薩    │                │            │14:54:38  │14:57:38  │        │
├──┼─────────┼────┼────────┼──────┼─────┼─────┼────┤
│330 │000000000000      │西藏    │180.244.121.113 │00000000000 │0000-00-00│0000-00-00│277     │
│    │                  │拉薩    │                │            │15:10:48  │15:15:25  │        │
├──┼─────────┼────┼────────┼──────┼─────┼─────┼────┤
│331 │000000000000000000│四川省  │180.244.121.113 │00000000000 │0000-00-00│0000-00-00│257     │
│    │                  │南充市  │                │            │17:16:19  │17:20:36  │        │
├──┼─────────┼────┼────────┼──────┼─────┼─────┼────┤
│332 │0000000           │廣東省  │180.244.121.113 │00000000000 │0000-00-00│0000-00-00│1       │
│    │                  │深圳市  │                │            │08:26:55  │08:26:56  │        │
│    │                  │        │                │            ├─────┼─────┼────┤
│    │                  │        │                │            │0000-00-00│0000-00-00│4       │
│    │                  │        │                │            │08:36:02  │08:36:06  │        │
├──┼─────────┼────┼────────┼──────┼─────┼─────┼────┤
│333 │00000000000       │四川省  │180.244.127.223 │00000000000 │0000-00-00│0000-00-00│36      │
│    │                  │南充市  │                │            │09:02:07  │09:02:43  │        │
├──┼─────────┼────┼────────┼──────┼─────┼─────┼────┤
│334 │00000000000       │四川省  │180.244.127.223 │00000000000 │0000-00-00│0000-00-00│687     │
│    │                  │南充市  │                │            │09:04:24  │09:15:51  │        │
│    │                  │        │                │            ├─────┼─────┼────┤
│    │                  │        │                │            │0000-00-00│0000-00-00│7       │
│    │                  │        │                │            │11:53:16  │11:53:23  │        │
├──┼─────────┼────┼────────┼──────┼─────┼─────┼────┤
│335 │000000000000      │湖北省  │180.244.121.113 │00000000000 │0000-00-00│0000-00-00│43      │
│    │                  │孝感市  │                │            │09:41:13  │09:41:56  │        │
│    │                  │        │                │            ├─────┼─────┼────┤
│    │                  │        │                │            │0000-00-00│0000-00-00│135     │
│    │                  │        │                │            │11:26:41  │11:28:56  │        │
├──┼─────────┼────┼────────┼──────┼─────┼─────┼────┤
│336 │000000000000      │湖北省  │180.244.127.223 │00000000000 │0000-00-00│0000-00-00│530     │
│    │                  │孝感市  │                │            │09:41:34  │09:50:24  │        │
├──┼─────────┼────┼────────┼──────┼─────┼─────┼────┤
│337 │00000000000       │湖北省  │180.244.127.223 │00000000000 │0000-00-00│0000-00-00│296     │
│    │                  │孝感市  │                │            │09:49:59  │09:54:55  │        │
├──┼─────────┼────┼────────┼──────┼─────┼─────┼────┤
│338 │000000000000      │湖北省  │180.244.121.113 │00000000000 │0000-00-00│0000-00-00│32      │
│    │                  │孝感市  │                │            │10:00:42  │10:01:14  │        │
├──┼─────────┼────┼────────┼──────┼─────┼─────┼────┤
│339 │00000000000       │湖北省  │180.244.127.223 │00000000000 │0000-00-00│0000-00-00│2571    │
│    │                  │孝感市  │                │            │10:17:43  │11:00:34  │        │
├──┼─────────┼────┼────────┼──────┼─────┼─────┼────┤
│340 │000000000000      │湖北省  │180.244.127.223 │00000000000 │0000-00-00│0000-00-00│390     │
│    │                  │孝感市  │                │            │10:22:59  │10:29:29  │        │
├──┼─────────┼────┼────────┼──────┼─────┼─────┼────┤
│341 │000000000000      │湖北省  │180.244.127.223 │00000000000 │0000-00-00│0000-00-00│253     │
│    │                  │襄樊市  │                │            │10:30:24  │10:34:37  │        │
├──┼─────────┼────┼────────┼──────┼─────┼─────┼────┤
│342 │000000000000      │湖北省  │180.244.121.113 │00000000000 │0000-00-00│0000-00-00│178     │
│    │                  │孝感市  │                │            │10:45:15  │10:48:13  │        │
│    │                  │        │                │            ├─────┼─────┼────┤
│    │                  │        │                │            │0000-00-00│0000-00-00│2197    │
│    │                  │        │                │            │11:47:59  │12:24:36  │        │
│    │                  │        │                │            ├─────┼─────┼────┤
│    │                  │        │                │            │0000-00-00│0000-00-00│126     │
│    │                  │        │                │            │12:26:34  │12:28:40  │        │
│    │                  │        │                │            ├─────┼─────┼────┤
│    │                  │        │                │            │0000-00-00│0000-00-00│925     │
│    │                  │        │                │            │12:29:23  │12:44:48  │        │
│    │                  │        │                │            ├─────┼─────┼────┤
│    │                  │        │                │            │0000-00-00│0000-00-00│196     │
│    │                  │        │                │            │12:52:06  │12:55:22  │        │
│    │                  │        │                │            ├─────┼─────┼────┤
│    │                  │        │                │            │0000-00-00│0000-00-00│21      │
│    │                  │        │                │            │13:01:37  │13:01:58  │        │
│    │                  │        │                │            ├─────┼─────┼────┤
│    │                  │        │                │            │0000-00-00│0000-00-00│111     │
│    │                  │        │                │            │13:02:43  │13:04:34  │        │
├──┼─────────┼────┼────────┼──────┼─────┼─────┼────┤
│343 │000000000000      │湖北省  │180.244.121.113 │00000000000 │0000-00-00│0000-00-00│27      │
│    │                  │孝感市  │                │            │10:48:37  │10:49:04  │        │
│    │                  │        │                │            ├─────┼─────┼────┤
│    │                  │        │                │            │0000-00-00│0000-00-00│21      │
│    │                  │        │                │            │10:56:55  │10:57:16  │        │
│    │                  │        │                │            ├─────┼─────┼────┤
│    │                  │        │                │            │0000-00-00│0000-00-00│3785    │
│    │                  │        │                │            │09:44:39  │10:47:44  │        │
│    │                  │        │                │            ├─────┼─────┼────┤
│    │                  │        │                │            │0000-00-00│0000-00-00│4       │
│    │                  │        │                │            │09:40:58  │09:41:02  │        │
│    │                  │        │                │            ├─────┼─────┼────┤
│    │                  │        │                │            │0000-00-00│0000-00-00│116     │
│    │                  │        │                │            │09:41:25  │09:43:21  │        │
│    │                  │        │                │            ├─────┼─────┼────┤
│    │                  │        │                │            │0000-00-00│0000-00-00│2346    │
│    │                  │        │                │            │09:43:39  │10:22:45  │        │
│    │                  │        │                │            ├─────┼─────┼────┤
│    │                  │        │                │            │0000-00-00│0000-00-00│500     │
│    │                  │        │                │            │16:51:28  │16:59:48  │        │
│    │                  │        │                │            ├─────┼─────┼────┤
│    │                  │        │                │            │0000-00-00│0000-00-00│247     │
│    │                  │        │                │            │19:02:50  │19:06:57  │        │
│    │                  │        │                │            ├─────┼─────┼────┤
│    │                  │        │                │            │0000-00-00│0000-00-00│2841    │
│    │                  │        │                │            │10:08:31  │10:55:52  │        │
├──┼─────────┼────┼────────┼──────┼─────┼─────┼────┤
│344 │000000000000      │不詳    │180.244.121.113 │00000000000 │0000-00-00│0000-00-00│90      │
│    │                  │        │                │            │10:50:14  │10:51:44  │        │
├──┼─────────┼────┼────────┼──────┼─────┼─────┼────┤
│345 │000000000000      │湖北省  │180.244.127.223 │00000000000 │0000-00-00│0000-00-00│310     │
│    │                  │孝感市  │                │            │10:54:27  │10:59:37  │        │
│    │                  │        │                │            ├─────┼─────┼────┤
│    │                  │        │                │            │0000-00-00│0000-00-00│1655    │
│    │                  │        │                │            │12:28:34  │12:56:09  │        │
│    │                  │        │                │            ├─────┼─────┼────┤
│    │                  │        │                │            │0000-00-00│0000-00-00│677     │
│    │                  │        │                │            │12:56:33  │13:07:50  │        │
│    │                  │        │                │            ├─────┼─────┼────┤
│    │                  │        │                │            │0000-00-00│0000-00-00│797     │
│    │                  │        │                │            │13:08:30  │13:21:47  │        │
│    │                  │        │                │            ├─────┼─────┼────┤
│    │                  │        │                │            │0000-00-00│0000-00-00│1211    │
│    │                  │        │                │            │13:22:31  │13:42:42  │        │
├──┼─────────┼────┼────────┼──────┼─────┼─────┼────┤
│346 │000000000000      │湖北省  │180.244.127.223 │00000000000 │0000-00-00│0000-00-00│90      │
│    │                  │孝感市  │                │            │12:09:53  │12:11:23  │        │
│    │                  │        │                │            ├─────┼─────┼────┤
│    │                  │        │                │            │0000-00-00│0000-00-00│664     │
│    │                  │        │                │            │13:34:34  │13:45:38  │        │
├──┼─────────┼────┼────────┼──────┼─────┼─────┼────┤
│347 │000000000000      │湖北省  │180.244.127.223 │00000000000 │0000-00-00│0000-00-00│274     │
│    │                  │孝感市  │                │            │12:18:15  │12:22:49  │        │
├──┼─────────┼────┼────────┼──────┼─────┼─────┼────┤
│348 │000000000000      │湖北省  │180.244.121.113 │00000000000 │0000-00-00│0000-00-00│58      │
│    │                  │孝感市  │                │            │12:55:27  │12:56:25  │        │
│    │                  │        │                │            ├─────┼─────┼────┤
│    │                  │        │                │            │0000-00-00│0000-00-00│3379    │
│    │                  │        │                │            │14:23:29  │15:19:48  │        │
│    │                  │        │                │            ├─────┼─────┼────┤
│    │                  │        │                │            │0000-00-00│0000-00-00│1186    │
│    │                  │        │                │            │15:20:15  │15:40:01  │        │
├──┼─────────┼────┼────────┼──────┼─────┼─────┼────┤
│349 │000000000000      │湖北省  │180.244.121.113 │00000000000 │0000-00-00│0000-00-00│778     │
│    │                  │孝感市  │                │            │12:58:19  │13:11:17  │        │
├──┼─────────┼────┼────────┼──────┼─────┼─────┼────┤
│350 │000000000000      │湖北省  │180.244.127.223 │00000000000 │0000-00-00│0000-00-00│98      │
│    │                  │孝感市  │                │            │13:01:06  │13:02:44  │        │
├──┼─────────┼────┼────────┼──────┼─────┼─────┼────┤
│351 │000000000000      │湖北省  │180.244.127.223 │00000000000 │0000-00-00│0000-00-00│381     │
│    │                  │孝感市  │                │            │13:07:12  │13:13:33  │        │
│    │                  │        │                │            ├─────┼─────┼────┤
│    │                  │        │                │            │0000-00-00│0000-00-00│1325    │
│    │                  │        │                │            │14:09:21  │14:31:26  │        │
├──┼─────────┼────┼────────┼──────┼─────┼─────┼────┤
│352 │000000000000      │湖北省  │180.244.127.223 │00000000000 │0000-00-00│0000-00-00│153     │
│    │                  │孝感市  │                │            │13:08:20  │13:10:53  │        │
├──┼─────────┼────┼────────┼──────┼─────┼─────┼────┤
│353 │000000000000      │不詳    │180.244.121.113 │00000000000 │0000-00-00│0000-00-00│595     │
│    │                  │        │                │            │13:54:09  │14:04:04  │        │
├──┼─────────┼────┼────────┼──────┼─────┼─────┼────┤
│354 │000000000000      │四川省  │180.244.121.113 │00000000000 │0000-00-00│0000-00-00│56      │
│    │                  │南充市  │                │            │14:13:32  │14:14:28  │        │
├──┼─────────┼────┼────────┼──────┼─────┼─────┼────┤
│355 │000000000000      │山西省  │180.244.127.223 │00000000000 │0000-00-00│0000-00-00│20      │
│    │                  │長治市  │                │            │14:21:01  │14:21:21  │        │
│    │                  │        │                │            ├─────┼─────┼────┤
│    │                  │        │                │            │0000-00-00│0000-00-00│27      │
│    │                  │        │                │            │14:22:24  │14:22:51  │        │
├──┼─────────┼────┼────────┼──────┼─────┼─────┼────┤
│356 │000000000000      │山西省  │180.244.127.223 │00000000000 │0000-00-00│0000-00-00│22      │
│    │                  │長治市  │                │            │14:24:32  │14:24:54  │        │
│    │                  │        │                │            ├─────┼─────┼────┤
│    │                  │        │                │            │0000-00-00│0000-00-00│52      │
│    │                  │        │                │            │14:26:44  │14:27:36  │        │
│    │                  │        │                │            ├─────┼─────┼────┤
│    │                  │        │                │            │0000-00-00│0000-00-00│251     │
│    │                  │        │                │            │14:28:29  │14:32:40  │        │
├──┼─────────┼────┼────────┼──────┼─────┼─────┼────┤
│357 │000000000000      │四川省  │180.244.127.223 │00000000000 │0000-00-00│0000-00-00│1162    │
│    │                  │南充市  │                │            │14:28:00  │14:47:22  │        │
├──┼─────────┼────┼────────┼──────┼─────┼─────┼────┤
│358 │000000000000      │四川省  │180.244.121.113 │00000000000 │0000-00-00│0000-00-00│143     │
│    │                  │南充市  │                │            │14:30:59  │14:33:22  │        │
│    │                  │        │                │            ├─────┼─────┼────┤
│    │                  │        │                │            │0000-00-00│0000-00-00│594     │
│    │                  │        │                │            │14:36:18  │14:46:12  │        │
├──┼─────────┼────┼────────┼──────┼─────┼─────┼────┤
│359 │00000000000       │四川省  │180.244.121.113 │00000000000 │0000-00-00│0000-00-00│38      │
│    │                  │南充市  │                │            │14:35:42  │14:36:20  │        │
│    │                  │        │                │            ├─────┼─────┼────┤
│    │                  │        │                │            │0000-00-00│0000-00-00│36      │
│    │                  │        │                │            │14:37:54  │14:38:30  │        │
├──┼─────────┼────┼────────┼──────┼─────┼─────┼────┤
│360 │000000000000      │不詳    │180.244.121.113 │00000000000 │0000-00-00│0000-00-00│413     │
│    │                  │        │                │            │15:16:52  │15:23:45  │        │
├──┼─────────┼────┼────────┼──────┼─────┼─────┼────┤
│361 │000000000000      │四川省  │180.244.127.223 │00000000000 │0000-00-00│0000-00-00│400     │
│    │                  │南充市  │                │            │15:27:09  │15:33:49  │        │
├──┼─────────┼────┼────────┼──────┼─────┼─────┼────┤
│362 │000000000000      │湖北省  │180.244.121.113 │00000000000 │0000-00-00│0000-00-00│34      │
│    │                  │襄樊市  │                │            │08:55:42  │08:56:16  │        │
│    │                  │        │                │            ├─────┼─────┼────┤
│    │                  │        │                │            │0000-00-00│0000-00-00│1156    │
│    │                  │        │                │            │09:48:02  │10:07:18  │        │
├──┼─────────┼────┼────────┼──────┼─────┼─────┼────┤
│363 │000000000000      │湖北省  │180.244.127.223 │00000000000 │0000-00-00│0000-00-00│109     │
│    │                  │襄樊市  │                │            │08:55:52  │08:57:41  │        │
├──┼─────────┼────┼────────┼──────┼─────┼─────┼────┤
│364 │000000000000      │河北省  │180.244.127.223 │00000000000 │0000-00-00│0000-00-00│362     │
│    │                  │承德市  │                │            │09:07:32  │09:13:34  │        │
│    │                  │        │                │            ├─────┼─────┼────┤
│    │                  │        │                │            │0000-00-00│0000-00-00│1174    │
│    │                  │        │                │            │10:38:15  │10:57:49  │        │
│    │                  │        │                │            ├─────┼─────┼────┤
│    │                  │        │                │            │0000-00-00│0000-00-00│4229    │
│    │                  │        │                │            │10:58:37  │12:09:06  │        │
│    │                  │        │                │            ├─────┼─────┼────┤
│    │                  │        │                │            │0000-00-00│0000-00-00│1078    │
│    │                  │        │                │            │12:09:34  │12:27:32  │        │
│    │                  │        │                │            ├─────┼─────┼────┤
│    │                  │        │                │            │0000-00-00│0000-00-00│61      │
│    │                  │        │                │            │14:59:41  │15:00:42  │        │
├──┼─────────┼────┼────────┼──────┼─────┼─────┼────┤
│365 │000000000000      │湖北省  │180.244.121.113 │00000000000 │0000-00-00│0000-00-00│150     │
│    │                  │襄樊市  │                │            │09:09:41  │09:12:11  │        │
│    │                  │        │                │            ├─────┼─────┼────┤
│    │                  │        │                │            │0000-00-00│0000-00-00│2924    │
│    │                  │        │                │            │10:03:28  │10:52:12  │        │
│    │                  │        ├────────┼──────┼─────┼─────┼────┤
│    │                  │        │180.244.127.223 │00000000000 │0000-00-00│0000-00-00│22      │
│    │                  │        │                │            │13:57:51  │13:58:13  │        │
├──┼─────────┼────┼────────┼──────┼─────┼─────┼────┤
│366 │000000000000      │湖北省  │180.244.127.223 │00000000000 │0000-00-00│0000-00-00│354     │
│    │                  │襄樊市  │                │            │09:21:57  │09:27:51  │        │
│    │                  │        │                │            ├─────┼─────┼────┤
│    │                  │        │                │            │0000-00-00│0000-00-00│42      │
│    │                  │        │                │            │09:35:23  │09:36:05  │        │
│    │                  │        │                │            ├─────┼─────┼────┤
│    │                  │        │                │            │0000-00-00│0000-00-00│85      │
│    │                  │        │                │            │09:37:05  │09:38:30  │        │
│    │                  │        │                │            ├─────┼─────┼────┤
│    │                  │        │                │            │0000-00-00│0000-00-00│141     │
│    │                  │        │                │            │09:39:12  │09:41:33  │        │
├──┼─────────┼────┼────────┼──────┼─────┼─────┼────┤
│367 │000000000000      │湖北省  │180.244.121.113 │00000000000 │0000-00-00│0000-00-00│305     │
│    │                  │襄樊市  │                │            │09:33:26  │09:38:31  │        │
├──┼─────────┼────┼────────┼──────┼─────┼─────┼────┤
│368 │000000000000      │湖北省  │180.244.121.113 │00000000000 │0000-00-00│0000-00-00│726     │
│    │                  │襄樊市  │                │            │10:26:31  │10:38:37  │        │
├──┼─────────┼────┼────────┼──────┼─────┼─────┼────┤
│369 │000000000000      │河北省  │180.244.127.223 │00000000000 │0000-00-00│0000-00-00│51      │
│    │                  │石家庄市│                │            │10:32:20  │10:33:11  │        │
│    │                  │        │                │            ├─────┼─────┼────┤
│    │                  │        │                │            │0000-00-00│0000-00-00│172     │
│    │                  │        │                │            │10:34:05  │10:36:57  │        │
├──┼─────────┼────┼────────┼──────┼─────┼─────┼────┤
│370 │000000000000      │河北省  │180.244.127.223 │00000000000 │0000-00-00│0000-00-00│66      │
│    │                  │石家庄市│                │            │10:34:44  │10:35:50  │        │
│    │                  │        │                │            ├─────┼─────┼────┤
│    │                  │        │                │            │0000-00-00│0000-00-00│477     │
│    │                  │        │                │            │11:05:52  │11:13:49  │        │
│    │                  │        │                │            ├─────┼─────┼────┤
│    │                  │        │                │            │0000-00-00│0000-00-00│568     │
│    │                  │        │                │            │11:14:10  │11:23:38  │        │
│    │                  │        │                │            ├─────┼─────┼────┤
│    │                  │        │                │            │0000-00-00│0000-00-00│149     │
│    │                  │        │                │            │11:24:57  │11:27:26  │        │
├──┼─────────┼────┼────────┼──────┼─────┼─────┼────┤
│371 │000000000000      │湖北省  │180.244.121.113 │00000000000 │0000-00-00│0000-00-00│89      │
│    │                  │襄樊市  │                │            │10:36:43  │10:38:12  │        │
│    │                  │        │                │            ├─────┼─────┼────┤
│    │                  │        │                │            │0000-00-00│0000-00-00│112     │
│    │                  │        │                │            │12:06:04  │12:07:56  │        │
│    │                  │        │                │            ├─────┼─────┼────┤
│    │                  │        │                │            │0000-00-00│0000-00-00│5271    │
│    │                  │        │                │            │12:09:23  │13:37:14  │        │
│    │                  │        │                │            ├─────┼─────┼────┤
│    │                  │        │                │            │0000-00-00│0000-00-00│489     │
│    │                  │        │                │            │13:39:47  │13:47:56  │        │
│    │                  │        │                │            ├─────┼─────┼────┤
│    │                  │        │                │            │0000-00-00│0000-00-00│437     │
│    │                  │        │                │            │13:49:33  │13:56:50  │        │
│    │                  │        │                │            ├─────┼─────┼────┤
│    │                  │        │                │            │0000-00-00│0000-00-00│43      │
│    │                  │        │                │            │13:57:54  │13:58:37  │        │
├──┼─────────┼────┼────────┼──────┼─────┼─────┼────┤
│372 │000000000000      │不詳    │180.244.127.223 │00000000000 │0000-00-00│0000-00-00│16      │
│    │                  │        │                │            │10:50:50  │10:51:06  │        │
│    │                  │        │                │            ├─────┼─────┼────┤
│    │                  │        │                │            │0000-00-00│0000-00-00│48      │
│    │                  │        │                │            │10:51:39  │10:52:27  │        │
├──┼─────────┼────┼────────┼──────┼─────┼─────┼────┤
│373 │000000000000000000│湖北省  │180.244.121.113 │00000000000 │0000-00-00│0000-00-00│52      │
│    │                  │襄樊市  │                │            │10:56:20  │10:57:12  │        │
│    │                  │        │                │            ├─────┼─────┼────┤
│    │                  │        │                │            │0000-00-00│0000-00-00│411     │
│    │                  │        │                │            │10:57:38  │11:04:29  │        │
│    │                  │        │                │            ├─────┼─────┼────┤
│    │                  │        │                │            │0000-00-00│0000-00-00│611     │
│    │                  │        │                │            │11:10:57  │11:21:08  │        │
├──┼─────────┼────┼────────┼──────┼─────┼─────┼────┤
│374 │000000000000      │湖北省  │180.244.121.113 │00000000000 │0000-00-00│0000-00-00│37      │
│    │                  │襄樊市  │                │            │11:04:57  │11:05:34  │        │
├──┼─────────┼────┼────────┼──────┼─────┼─────┼────┤
│375 │000000000000      │湖北省  │180.244.127.223 │00000000000 │0000-00-00│0000-00-00│31      │
│    │                  │襄樊市  │                │            │11:14:01  │11:14:32  │        │
├──┼─────────┼────┼────────┼──────┼─────┼─────┼────┤
│376 │00000000000       │湖北省  │180.244.127.223 │00000000000 │0000-00-00│0000-00-00│298     │
│    │                  │襄城市  │                │            │11:17:01  │11:21:59  │        │
├──┼─────────┼────┼────────┼──────┼─────┼─────┼────┤
│377 │000000000000      │河北省  │180.244.127.223 │00000000000 │0000-00-00│0000-00-00│33      │
│    │                  │石家庄市│                │            │11:19:41  │11:20:14  │        │
│    │                  │        │                │            ├─────┼─────┼────┤
│    │                  │        │                │            │0000-00-00│0000-00-00│29      │
│    │                  │        │                │            │11:23:18  │11:23:47  │        │
│    │                  │        │                │            ├─────┼─────┼────┤
│    │                  │        │                │            │0000-00-00│0000-00-00│43      │
│    │                  │        │                │            │11:45:01  │11:45:44  │        │
├──┼─────────┼────┼────────┼──────┼─────┼─────┼────┤
│378 │000000000000      │湖北省  │180.244.121.113 │00000000000 │0000-00-00│0000-00-00│150     │
│    │                  │襄樊市  │                │            │11:27:00  │11:29:30  │        │
│    │                  │        │                │            ├─────┼─────┼────┤
│    │                  │        │                │            │0000-00-00│0000-00-00│172     │
│    │                  │        │                │            │12:03:47  │12:06:39  │        │
│    │                  │        │                │            ├─────┼─────┼────┤
│    │                  │        │                │            │0000-00-00│0000-00-00│51      │
│    │                  │        │                │            │12:07:04  │12:07:55  │        │
├──┼─────────┼────┼────────┼──────┼─────┼─────┼────┤
│379 │000000000000      │湖北省  │180.244.127.223 │00000000000 │0000-00-00│0000-00-00│57      │
│    │                  │襄樊市  │                │            │11:56:31  │11:57:28  │        │
├──┼─────────┼────┼────────┼──────┼─────┼─────┼────┤
│380 │00000000000       │河北省  │180.244.127.223 │00000000000 │0000-00-00│0000-00-00│27      │
│    │                  │承德市  │                │            │12:47:32  │12:47:59  │        │
├──┼─────────┼────┼────────┼──────┼─────┼─────┼────┤
│381 │000000000000      │河北省  │180.244.127.223 │00000000000 │0000-00-00│0000-00-00│379     │
│    │                  │石家庄市│                │            │13:01:53  │13:08:12  │        │
│    │                  │        │                │            ├─────┼─────┼────┤
│    │                  │        │                │            │0000-00-00│0000-00-00│62      │
│    │                  │        │                │            │13:27:34  │13:28:36  │        │
│    │                  │        │                │            ├─────┼─────┼────┤
│    │                  │        │                │            │0000-00-00│0000-00-00│514     │
│    │                  │        │                │            │13:28:56  │13:37:30  │        │
│    │                  │        │                │            ├─────┼─────┼────┤
│    │                  │        │                │            │0000-00-00│0000-00-00│196     │
│    │                  │        │                │            │14:50:35  │14:53:51  │        │
│    │                  │        │                │            ├─────┼─────┼────┤
│    │                  │        │                │            │0000-00-00│0000-00-00│306     │
│    │                  │        │                │            │17:28:10  │17:33:16  │        │
├──┼─────────┼────┼────────┼──────┼─────┼─────┼────┤
│382 │000000000000      │河北省  │180.244.121.113 │00000000000 │0000-00-00│0000-00-00│702     │
│    │                  │石家庄市│                │            │13:30:09  │13:41:51  │        │
│    │                  │        │                │            ├─────┼─────┼────┤
│    │                  │        │                │            │0000-00-00│0000-00-00│287     │
│    │                  │        │                │            │13:46:06  │13:50:53  │        │
├──┼─────────┼────┼────────┼──────┼─────┼─────┼────┤
│383 │000000000000      │河北省  │180.244.121.113 │00000000000 │0000-00-00│0000-00-00│381     │
│    │                  │保定市  │                │            │13:33:13  │13:39:34  │        │
├──┼─────────┼────┼────────┼──────┼─────┼─────┼────┤
│384 │000000000000      │河北省  │180.244.127.223 │00000000000 │0000-00-00│0000-00-00│150     │
│    │                  │秦皇島  │                │            │13:35:02  │13:37:32  │        │
│    │                  │        │                │            ├─────┼─────┼────┤
│    │                  │        │                │            │0000-00-00│0000-00-00│25      │
│    │                  │        │                │            │13:39:01  │13:39:26  │        │
│    │                  │        │                │            ├─────┼─────┼────┤
│    │                  │        │                │            │0000-00-00│0000-00-00│1777    │
│    │                  │        │                │            │14:27:07  │14:56:44  │        │
│    │                  │        ├────────┼──────┼─────┼─────┼────┤
│    │                  │        │180.244.121.113 │00000000000 │0000-00-00│0000-00-00│1143    │
│    │                  │        │                │            │15:08:31  │15:27:34  │        │
│    │                  │        │                │            ├─────┼─────┼────┤
│    │                  │        │                │            │0000-00-00│0000-00-00│420     │
│    │                  │        │                │            │15:41:34  │15:48:34  │        │
├──┼─────────┼────┼────────┼──────┼─────┼─────┼────┤
│385 │00000000000       │河北省  │180.244.127.223 │00000000000 │0000-00-00│0000-00-00│2774    │
│    │                  │秦皇島  │                │            │13:40:23  │14:26:37  │        │
├──┼─────────┼────┼────────┼──────┼─────┼─────┼────┤
│386 │000000000000      │河北省  │180.244.121.113 │00000000000 │0000-00-00│0000-00-00│26      │
│    │                  │保定市  │                │            │13:40:31  │13:40:57  │        │
├──┼─────────┼────┼────────┼──────┼─────┼─────┼────┤
│387 │000000000000      │河北省  │180.244.121.113 │00000000000 │0000-00-00│0000-00-00│18      │
│    │                  │保定市  │                │            │14:12:14  │14:12:32  │        │
├──┼─────────┼────┼────────┼──────┼─────┼─────┼────┤
│388 │000000000000      │河北省  │180.244.127.223 │00000000000 │0000-00-00│0000-00-00│119     │
│    │                  │保定市  │                │            │14:40:18  │14:42:17  │        │
├──┼─────────┼────┼────────┼──────┼─────┼─────┼────┤
│389 │000000000000      │河北省  │180.244.121.113 │00000000000 │0000-00-00│0000-00-00│1657    │
│    │                  │石家庄市│                │            │14:57:09  │15:24:46  │        │
│    │                  │        │                │            ├─────┼─────┼────┤
│    │                  │        │                │            │0000-00-00│0000-00-00│1523    │
│    │                  │        │                │            │15:25:24  │15:50:47  │        │
├──┼─────────┼────┼────────┼──────┼─────┼─────┼────┤
│390 │000000000000      │寧夏省  │180.244.121.113 │00000000000 │0000-00-00│0000-00-00│87      │
│    │                  │銀川市  │                │            │14:57:24  │14:58:51  │        │
├──┼─────────┼────┼────────┼──────┼─────┼─────┼────┤
│391 │000000000000      │寧夏省  │180.244.127.223 │00000000000 │0000-00-00│0000-00-00│21      │
│    │                  │銀川市  │                │            │15:00:25  │15:00:46  │        │
│    │                  │        │                │            ├─────┼─────┼────┤
│    │                  │        │                │            │0000-00-00│0000-00-00│136     │
│    │                  │        │                │            │15:01:26  │15:03:42  │        │
├──┼─────────┼────┼────────┼──────┼─────┼─────┼────┤
│392 │000000000000      │寧夏省  │180.244.127.223 │00000000000 │0000-00-00│0000-00-00│30      │
│    │                  │銀川市  │                │            │15:21:00  │15:21:30  │        │
├──┼─────────┼────┼────────┼──────┼─────┼─────┼────┤
│393 │000000000000523   │河北省  │180.244.121.113 │00000000000 │0000-00-00│0000-00-00│604     │
│    │                  │秦皇島  │                │            │15:28:22  │15:38:26  │        │
│    │                  │        │                │            ├─────┼─────┼────┤
│    │                  │        │                │            │0000-00-00│0000-00-00│5       │
│    │                  │        │                │            │15:40:47  │15:40:52  │        │
├──┼─────────┼────┼────────┼──────┼─────┼─────┼────┤
│394 │000000000000      │遼寧省  │180.244.127.223 │00000000000 │0000-00-00│0000-00-00│119     │
│    │                  │瀋陽市  │                │            │09:23:05  │09:25:04  │        │
│    │                  │        │                │            ├─────┼─────┼────┤
│    │                  │        │                │            │0000-00-00│0000-00-00│1003    │
│    │                  │        │                │            │10:46:04  │11:02:47  │        │
│    │                  │        │                │            ├─────┼─────┼────┤
│    │                  │        │                │            │0000-00-00│0000-00-00│7199    │
│    │                  │        │                │            │11:03:11  │13:03:10  │        │
│    │                  │        │                │            ├─────┼─────┼────┤
│    │                  │        │                │            │0000-00-00│0000-00-00│154     │
│    │                  │        │                │            │13:08:50  │13:11:24  │        │
│    │                  │        │                │            ├─────┼─────┼────┤
│    │                  │        │                │            │0000-00-00│0000-00-00│767     │
│    │                  │        │                │            │13:11:53  │13:24:40  │        │
│    │                  │        │                │            ├─────┼─────┼────┤
│    │                  │        │                │            │0000-00-00│0000-00-00│644     │
│    │                  │        │                │            │13:25:01  │13:35:45  │        │
│    │                  │        │                │            ├─────┼─────┼────┤
│    │                  │        │                │            │0000-00-00│0000-00-00│78      │
│    │                  │        │                │            │13:36:12  │13:37:30  │        │
├──┼─────────┼────┼────────┼──────┼─────┼─────┼────┤
│395 │000000000000      │湖南省  │180.244.127.223 │00000000000 │0000-00-00│0000-00-00│276     │
│    │                  │衡陽市  │                │            │09:55:45  │10:00:21  │        │
├──┼─────────┼────┼────────┼──────┼─────┼─────┼────┤
│396 │000000000000      │湖南省  │180.244.127.223 │00000000000 │0000-00-00│0000-00-00│58      │
│    │                  │衡陽市  │                │            │10:00:46  │10:01:44  │        │
│    │                  │        │                │            ├─────┼─────┼────┤
│    │                  │        │                │            │0000-00-00│0000-00-00│90      │
│    │                  │        │                │            │10:02:19  │10:03:49  │        │
├──┼─────────┼────┼────────┼──────┼─────┼─────┼────┤
│397 │000000000000      │不詳    │180.244.121.113 │00000000000 │0000-00-00│0000-00-00│51      │
│    │                  │        │                │            │11:00:23  │11:01:14  │        │
├──┼─────────┼────┼────────┼──────┼─────┼─────┼────┤
│398 │000000000000      │安徽省  │180.244.121.113 │00000000000 │0000-00-00│0000-00-00│96      │
│    │                  │合肥市  │                │            │11:09:32  │11:11:08  │        │
│    │                  │        │                │            ├─────┼─────┼────┤
│    │                  │        │                │            │0000-00-00│0000-00-00│32      │
│    │                  │        │                │            │11:13:28  │11:14:00  │        │
├──┼─────────┼────┼────────┼──────┼─────┼─────┼────┤
│399 │000000000000000056│不詳    │180.244.121.113 │00000000000 │0000-00-00│0000-00-00│29      │
│    │                  │        │                │            │11:25:35  │11:26:04  │        │
├──┼─────────┼────┼────────┼──────┼─────┼─────┼────┤
│400 │000000000000      │北京市  │180.244.127.223 │00000000000 │0000-00-00│0000-00-00│237     │
│    │                  │        │                │            │11:46:28  │11:50:25  │        │
│    │                  │        │                │            ├─────┼─────┼────┤
│    │                  │        │                │            │0000-00-00│0000-00-00│90      │
│    │                  │        │                │            │12:32:31  │12:34:01  │        │
├──┼─────────┼────┼────────┼──────┼─────┼─────┼────┤
│401 │000000000000      │上海市  │180.244.127.223 │00000000000 │0000-00-00│0000-00-00│26      │
│    │                  │        │                │            │11:59:28  │11:59:54  │        │
│    │                  │        │                │            ├─────┼─────┼────┤
│    │                  │        │                │            │0000-00-00│0000-00-00│4       │
│    │                  │        │                │            │08:18:18  │08:18:22  │        │
├──┼─────────┼────┼────────┼──────┼─────┼─────┼────┤
│402 │000000000000      │北京市  │180.244.127.223 │00000000000 │0000-00-00│0000-00-00│341     │
│    │                  │        │                │            │12:13:02  │12:18:43  │        │
│    │                  │        │                │            ├─────┼─────┼────┤
│    │                  │        │                │            │0000-00-00│0000-00-00│112     │
│    │                  │        │                │            │12:19:19  │12:21:11  │        │
├──┼─────────┼────┼────────┼──────┼─────┼─────┼────┤
│403 │000000000000      │北京市  │180.244.127.223 │00000000000 │0000-00-00│0000-00-00│19      │
│    │                  │        │                │            │12:29:25  │12:29:44  │        │
├──┼─────────┼────┼────────┼──────┼─────┼─────┼────┤
│404 │000000000000      │不詳    │180.244.121.113 │00000000000 │0000-00-00│0000-00-00│4       │
│    │                  │        │                │            │13:44:29  │13:44:33  │        │
│    │                  │        │                │            ├─────┼─────┼────┤
│    │                  │        │                │            │0000-00-00│0000-00-00│63      │
│    │                  │        │                │            │13:45:13  │13:46:16  │        │
│    │                  │        │                │            ├─────┼─────┼────┤
│    │                  │        │                │            │0000-00-00│0000-00-00│178     │
│    │                  │        │                │            │15:22:42  │15:25:40  │        │
│    │                  │        │                │            ├─────┼─────┼────┤
│    │                  │        │                │            │0000-00-00│0000-00-00│101     │
│    │                  │        │                │            │15:53:26  │15:55:07  │        │
│    │                  │        │                │            ├─────┼─────┼────┤
│    │                  │        │                │            │0000-00-00│0000-00-00│909     │
│    │                  │        │                │            │16:53:01  │17:08:10  │        │
│    │                  │        │                │            ├─────┼─────┼────┤
│    │                  │        │                │            │0000-00-00│0000-00-00│1166    │
│    │                  │        │                │            │17:16:41  │17:36:07  │        │
├──┼─────────┼────┼────────┼──────┼─────┼─────┼────┤
│405 │000000000000      │北京市  │180.244.127.223 │00000000000 │0000-00-00│0000-00-00│113     │
│    │                  │        │                │            │13:58:09  │14:00:02  │        │
├──┼─────────┼────┼────────┼──────┼─────┼─────┼────┤
│406 │00000000000011    │不詳    │180.244.121.113 │00000000000 │0000-00-00│0000-00-00│450     │
│    │                  │        │                │            │17:08:35  │17:16:05  │        │
├──┼─────────┼────┼────────┼──────┼─────┼─────┼────┤
│407 │000000000000      │北京市  │180.244.127.223 │00000000000 │0000-00-00│0000-00-00│202     │
│    │                  │        │                │            │08:27:58  │08:31:20  │        │
├──┼─────────┼────┼────────┼──────┼─────┼─────┼────┤
│408 │000000000000      │北京市  │180.244.127.223 │00000000000 │0000-00-00│0000-00-00│123     │
│    │                  │        │                │            │08:37:43  │08:39:46  │        │
│    │                  │        │                │            ├─────┼─────┼────┤
│    │                  │        │                │            │0000-00-00│0000-00-00│7       │
│    │                  │        │                │            │09:52:30  │09:52:37  │        │
│    │                  │        │                │            ├─────┼─────┼────┤
│    │                  │        │                │            │0000-00-00│0000-00-00│5949    │
│    │                  │        │                │            │09:53:13  │11:32:22  │        │
├──┼─────────┼────┼────────┼──────┼─────┼─────┼────┤
│409 │000000000000      │北京市  │180.244.121.113 │00000000000 │0000-00-00│0000-00-00│499     │
│    │                  │        │                │            │08:38:55  │08:47:14  │        │
├──┼─────────┼────┼────────┼──────┼─────┼─────┼────┤
│410 │000000000000      │遼寧省  │180.244.127.223 │00000000000 │0000-00-00│0000-00-00│22      │
│    │                  │大連市  │                │            │09:16:57  │09:17:19  │        │
│    │                  │        │                │            ├─────┼─────┼────┤
│    │                  │        │                │            │0000-00-00│0000-00-00│2268    │
│    │                  │        │                │            │10:45:33  │11:23:21  │        │
│    │                  │        │                │            ├─────┼─────┼────┤
│    │                  │        │                │            │0000-00-00│0000-00-00│995     │
│    │                  │        │                │            │11:23:51  │11:40:26  │        │
├──┼─────────┼────┼────────┼──────┼─────┼─────┼────┤
│411 │000000000000      │北京市  │180.244.127.223 │00000000000 │0000-00-00│0000-00-00│441     │
│    │                  │        │                │            │09:26:46  │09:34:07  │        │
├──┼─────────┼────┼────────┼──────┼─────┼─────┼────┤
│412 │000000000000      │河北省  │180.244.121.113 │00000000000 │0000-00-00│0000-00-00│59      │
│    │                  │石家庄市│                │            │10:12:50  │10:13:49  │        │
├──┼─────────┼────┼────────┼──────┼─────┼─────┼────┤
│413 │000000000000      │河北省  │180.244.121.113 │00000000000 │0000-00-00│0000-00-00│1       │
│    │                  │石家庄市│                │            │10:40:15  │10:40:16  │        │
├──┼─────────┼────┼────────┼──────┼─────┼─────┼────┤
│414 │000000000000      │河北省  │180.244.121.113 │00000000000 │0000-00-00│0000-00-00│2541    │
│    │                  │石家庄市│                │            │10:40:58  │11:23:19  │        │
├──┼─────────┼────┼────────┼──────┼─────┼─────┼────┤
│415 │000000000000      │不詳    │180.244.121.113 │00000000000 │0000-00-00│0000-00-00│143     │
│    │                  │        │                │            │10:41:15  │10:43:38  │        │
│    │                  │        │                │            ├─────┼─────┼────┤
│    │                  │        │                │            │0000-00-00│0000-00-00│308     │
│    │                  │        │                │            │10:46:01  │10:51:09  │        │
├──┼─────────┼────┼────────┼──────┼─────┼─────┼────┤
│416 │000000000000      │河北省  │180.244.121.113 │00000000000 │0000-00-00│0000-00-00│882     │
│    │                  │石家庄市│                │            │10:51:34  │11:06:16  │        │
│    │                  │        │                │            ├─────┼─────┼────┤
│    │                  │        │                │            │0000-00-00│0000-00-00│118     │
│    │                  │        │                │            │11:19:08  │11:21:06  │        │
├──┼─────────┼────┼────────┼──────┼─────┼─────┼────┤
│417 │000000000000      │河北省  │180.244.127.223 │00000000000 │0000-00-00│0000-00-00│87      │
│    │                  │石家庄市│                │            │11:08:47  │11:10:14  │        │
├──┼─────────┼────┼────────┼──────┼─────┼─────┼────┤
│418 │000000000000      │河北省  │180.244.127.223 │00000000000 │0000-00-00│0000-00-00│7199    │
│    │                  │石家庄市│                │            │11:12:16  │13:12:15  │        │
│    │                  │        │                │            ├─────┼─────┼────┤
│    │                  │        │                │            │0000-00-00│0000-00-00│1847    │
│    │                  │        │                │            │13:12:36  │13:43:23  │        │
│    │                  │        │                │            ├─────┼─────┼────┤
│    │                  │        │                │            │0000-00-00│0000-00-00│1467    │
│    │                  │        │                │            │13:45:35  │14:10:02  │        │
│    │                  │        │                │            ├─────┼─────┼────┤
│    │                  │        │                │            │0000-00-00│0000-00-00│891     │
│    │                  │        │                │            │14:12:07  │14:26:58  │        │
│    │                  │        ├────────┼──────┼─────┼─────┼────┤
│    │                  │        │180.244.121.113 │00000000000 │0000-00-00│0000-00-00│356     │
│    │                  │        │                │            │19:11:31  │19:17:27  │        │
├──┼─────────┼────┼────────┼──────┼─────┼─────┼────┤
│419 │000000000000      │遼寧省  │180.244.121.113 │00000000000 │0000-00-00│0000-00-00│72      │
│    │                  │大連市  │                │            │11:24:56  │11:26:08  │        │
├──┼─────────┼────┼────────┼──────┼─────┼─────┼────┤
│420 │000000000000      │遼寧省  │180.244.121.113 │00000000000 │0000-00-00│0000-00-00│341     │
│    │                  │大連市  │                │            │11:28:58  │11:34:39  │        │
├──┼─────────┼────┼────────┼──────┼─────┼─────┼────┤
│421 │000000000000      │河北省  │180.244.127.223 │00000000000 │0000-00-00│0000-00-00│234     │
│    │                  │邢臺市  │                │            │11:31:59  │11:35:53  │        │
├──┼─────────┼────┼────────┼──────┼─────┼─────┼────┤
│422 │000000000000      │遼寧省  │180.244.127.223 │00000000000 │0000-00-00│0000-00-00│147     │
│    │                  │大連市  │                │            │11:41:13  │11:43:40  │        │
│    │                  │        │                │            ├─────┼─────┼────┤
│    │                  │        │                │            │0000-00-00│0000-00-00│2478    │
│    │                  │        │                │            │12:58:02  │13:39:20  │        │
│    │                  │        │                │            ├─────┼─────┼────┤
│    │                  │        │                │            │0000-00-00│0000-00-00│245     │
│    │                  │        │                │            │15:03:03  │15:07:08  │        │
│    │                  │        │                │            ├─────┼─────┼────┤
│    │                  │        │                │            │0000-00-00│0000-00-00│1836    │
│    │                  │        │                │            │15:11:11  │15:41:47  │        │
│    │                  │        ├────────┼──────┼─────┼─────┼────┤
│    │                  │        │180.244.121.113 │00000000000 │0000-00-00│0000-00-00│172     │
│    │                  │        │                │            │19:07:41  │19:10:33  │        │
│    │                  │        ├────────┼──────┼─────┼─────┼────┤
│    │                  │        │180.244.127.223 │00000000000 │0000-00-00│0000-00-00│163     │
│    │                  │        │                │            │09:06:19  │09:09:02  │        │
│    │                  │        │                │            ├─────┼─────┼────┤
│    │                  │        │                │            │0000-00-00│0000-00-00│992     │
│    │                  │        │                │            │09:29:46  │09:46:18  │        │
├──┼─────────┼────┼────────┼──────┼─────┼─────┼────┤
│423 │000000000000      │河北省  │180.244.121.113 │00000000000 │0000-00-00│0000-00-00│186     │
│    │                  │石家庄市│                │            │12:39:08  │12:42:14  │        │
├──┼─────────┼────┼────────┼──────┼─────┼─────┼────┤
│424 │000000000000      │河北省  │180.244.127.223 │00000000000 │0000-00-00│0000-00-00│480     │
│    │                  │石家庄市│                │            │12:44:50  │12:52:50  │        │
│    │                  │        │                │            ├─────┼─────┼────┤
│    │                  │        │                │            │0000-00-00│0000-00-00│107     │
│    │                  │        │                │            │12:59:11  │13:00:58  │        │
├──┼─────────┼────┼────────┼──────┼─────┼─────┼────┤
│425 │000000000000      │不詳    │180.244.121.113 │00000000000 │0000-00-00│0000-00-00│1084    │
│    │                  │        │                │            │12:51:27  │13:09:31  │        │
├──┼─────────┼────┼────────┼──────┼─────┼─────┼────┤
│426 │000000000000      │不詳    │180.244.121.113 │00000000000 │0000-00-00│0000-00-00│45      │
│    │                  │        │                │            │13:09:59  │13:10:44  │        │
│    │                  │        │                │            ├─────┼─────┼────┤
│    │                  │        │                │            │0000-00-00│0000-00-00│7200    │
│    │                  │        │                │            │14:42:52  │16:42:52  │        │
├──┼─────────┼────┼────────┼──────┼─────┼─────┼────┤
│427 │000000000000126   │河北省  │180.244.127.223 │00000000000 │0000-00-00│0000-00-00│706     │
│    │                  │石家庄市│                │            │14:27:18  │14:39:04  │        │
├──┼─────────┼────┼────────┼──────┼─────┼─────┼────┤
│428 │00000000000       │上海市  │180.244.121.113 │00000000000 │0000-00-00│0000-00-00│17      │
│    │                  │        │                │            │14:47:40  │14:47:57  │        │
├──┼─────────┼────┼────────┼──────┼─────┼─────┼────┤
│429 │000000000000      │河北省  │180.244.127.223 │00000000000 │0000-00-00│0000-00-00│82      │
│    │                  │石家庄市│                │            │15:00:46  │15:02:08  │        │
├──┼─────────┼────┼────────┼──────┼─────┼─────┼────┤
│430 │000000000000      │北京市  │180.244.127.223 │00000000000 │0000-00-00│0000-00-00│47      │
│    │                  │        │                │            │15:29:41  │15:30:28  │        │
├──┼─────────┼────┼────────┼──────┼─────┼─────┼────┤
│431 │000000000000123   │不詳    │180.244.121.113 │00000000000 │0000-00-00│0000-00-00│3781    │
│    │                  │        │                │            │16:43:20  │17:46:21  │        │
├──┼─────────┼────┼────────┼──────┼─────┼─────┼────┤
│432 │000000000000      │上海市  │180.244.127.223 │00000000000 │0000-00-00│0000-00-00│11      │
│    │                  │        │                │            │09:08:13  │09:08:24  │        │
│    │                  │        │                │            ├─────┼─────┼────┤
│    │                  │        │                │            │0000-00-00│0000-00-00│12      │
│    │                  │        │                │            │09:09:40  │09:09:52  │        │
│    │                  │        │                │            ├─────┼─────┼────┤
│    │                  │        │                │            │0000-00-00│0000-00-00│2       │
│    │                  │        │                │            │09:11:08  │09:11:10  │        │
│    │                  │        │                │            ├─────┼─────┼────┤
│    │                  │        │                │            │0000-00-00│0000-00-00│6       │
│    │                  │        │                │            │09:13:00  │09:13:06  │        │
│    │                  │        │                │            ├─────┼─────┼────┤
│    │                  │        │                │            │0000-00-00│0000-00-00│6       │
│    │                  │        │                │            │09:13:25  │09:13:31  │        │
│    │                  │        │                │            ├─────┼─────┼────┤
│    │                  │        │                │            │0000-00-00│0000-00-00│6       │
│    │                  │        │                │            │09:13:51  │09:13:57  │        │
├──┼─────────┼────┼────────┼──────┼─────┼─────┼────┤
│433 │000000000000      │河北省  │180.244.127.223 │00000000000 │0000-00-00│0000-00-00│479     │
│    │                  │石家庄市│                │            │09:54:45  │10:02:44  │        │
│    │                  │        │                │            ├─────┼─────┼────┤
│    │                  │        │                │            │0000-00-00│0000-00-00│2211    │
│    │                  │        │                │            │10:56:04  │11:32:55  │        │
│    │                  │        │                │            ├─────┼─────┼────┤
│    │                  │        │                │            │0000-00-00│0000-00-00│636     │
│    │                  │        │                │            │11:34:39  │11:45:15  │        │
├──┼─────────┼────┼────────┼──────┼─────┼─────┼────┤
│434 │000000000000      │上海市  │180.244.127.223 │00000000000 │0000-00-00│0000-00-00│49      │
│    │                  │        │                │            │09:58:50  │09:59:39  │        │
├──┼─────────┼────┼────────┼──────┼─────┼─────┼────┤
│435 │000000000000      │上海市  │180.244.127.223 │00000000000 │0000-00-00│0000-00-00│105     │
│    │                  │        │                │            │10:03:42  │10:05:27  │        │
├──┼─────────┼────┼────────┼──────┼─────┼─────┼────┤
│436 │000000000000      │上海市  │180.244.121.113 │00000000000 │0000-00-00│0000-00-00│23      │
│    │                  │        │                │            │10:25:58  │10:26:21  │        │
├──┼─────────┼────┼────────┼──────┼─────┼─────┼────┤
│437 │000000000000      │不詳    │180.244.121.113 │00000000000 │0000-00-00│0000-00-00│163     │
│    │                  │        │                │            │10:31:00  │10:33:43  │        │
│    │                  │        │                │            ├─────┼─────┼────┤
│    │                  │        │                │            │0000-00-00│0000-00-00│5065    │
│    │                  │        │                │            │11:57:10  │13:21:35  │        │
│    │                  │        │                │            ├─────┼─────┼────┤
│    │                  │        │                │            │0000-00-00│0000-00-00│36      │
│    │                  │        │                │            │13:24:23  │13:24:59  │        │
│    │                  │        │                │            ├─────┼─────┼────┤
│    │                  │        │                │            │0000-00-00│0000-00-00│23      │
│    │                  │        │                │            │13:28:41  │13:29:04  │        │
├──┼─────────┼────┼────────┼──────┼─────┼─────┼────┤
│438 │000000000000      │上海市  │180.244.127.223 │00000000000 │0000-00-00│0000-00-00│51      │
│    │                  │        │                │            │10:39:54  │10:40:45  │        │
│    │                  │        │                │            ├─────┼─────┼────┤
│    │                  │        │                │            │0000-00-00│0000-00-00│715     │
│    │                  │        │                │            │12:23:57  │12:35:52  │        │
│    │                  │        │                │            ├─────┼─────┼────┤
│    │                  │        │                │            │0000-00-00│0000-00-00│5714    │
│    │                  │        │                │            │12:38:51  │14:14:05  │        │
│    │                  │        ├────────┼──────┼─────┼─────┼────┤
│    │                  │        │180.244.121.113 │00000000000 │0000-00-00│0000-00-00│1913    │
│    │                  │        │                │            │14:30:17  │15:02:10  │        │
│    │                  │        ├────────┼──────┼─────┼─────┼────┤
│    │                  │        │180.244.127.223 │00000000000 │0000-00-00│0000-00-00│76      │
│    │                  │        │                │            │16:38:22  │16:39:38  │        │
│    │                  │        │                │            ├─────┼─────┼────┤
│    │                  │        │                │            │0000-00-00│0000-00-00│375     │
│    │                  │        │                │            │09:11:13  │09:17:28  │        │
├──┼─────────┼────┼────────┼──────┼─────┼─────┼────┤
│439 │000000000000      │上海市  │180.244.127.223 │00000000000 │0000-00-00│0000-00-00│234     │
│    │                  │        │                │            │10:48:23  │10:52:17  │        │
│    │                  │        │                │            ├─────┼─────┼────┤
│    │                  │        │                │            │0000-00-00│0000-00-00│488     │
│    │                  │        │                │            │12:01:09  │12:09:17  │        │
│    │                  │        │                │            ├─────┼─────┼────┤
│    │                  │        │                │            │0000-00-00│0000-00-00│335     │
│    │                  │        │                │            │13:38:45  │13:44:20  │        │
├──┼─────────┼────┼────────┼──────┼─────┼─────┼────┤
│440 │000000000000      │上海市  │180.244.127.223 │00000000000 │0000-00-00│0000-00-00│3010    │
│    │                  │        │                │            │11:04:06  │11:54:16  │        │
│    │                  │        │                │            ├─────┼─────┼────┤
│    │                  │        │                │            │0000-00-00│0000-00-00│433     │
│    │                  │        │                │            │12:02:11  │12:09:24  │        │
├──┼─────────┼────┼────────┼──────┼─────┼─────┼────┤
│441 │000000000000      │不詳    │180.244.121.113 │00000000000 │0000-00-00│0000-00-00│111     │
│    │                  │        │                │            │11:08:25  │11:10:16  │        │
├──┼─────────┼────┼────────┼──────┼─────┼─────┼────┤
│442 │000000000000      │上海市  │180.244.121.113 │00000000000 │0000-00-00│0000-00-00│179     │
│    │                  │        │                │            │11:19:16  │11:22:15  │        │
├──┼─────────┼────┼────────┼──────┼─────┼─────┼────┤
│443 │000000000000      │不詳    │180.244.127.223 │00000000000 │0000-00-00│0000-00-00│1       │
│    │                  │        │                │            │12:02:13  │12:02:14  │        │
├──┼─────────┼────┼────────┼──────┼─────┼─────┼────┤
│444 │000000000000      │上海市  │180.244.121.113 │00000000000 │0000-00-00│0000-00-00│345     │
│    │                  │        │                │            │12:04:06  │12:09:51  │        │
│    │                  │        │                │            ├─────┼─────┼────┤
│    │                  │        │                │            │0000-00-00│0000-00-00│68      │
│    │                  │        │                │            │12:24:38  │12:25:46  │        │
├──┼─────────┼────┼────────┼──────┼─────┼─────┼────┤
│445 │0000000000009     │上海市  │180.244.127.223 │00000000000 │0000-00-00│0000-00-00│253     │
│    │                  │        │                │            │12:09:39  │12:13:52  │        │
│    │                  │        │                │            ├─────┼─────┼────┤
│    │                  │        │                │            │0000-00-00│0000-00-00│5028    │
│    │                  │        │                │            │12:14:09  │13:37:57  │        │
├──┼─────────┼────┼────────┼──────┼─────┼─────┼────┤
│446 │000000000000      │上海市  │180.244.127.223 │00000000000 │0000-00-00│0000-00-00│1137    │
│    │                  │        │                │            │13:03:50  │13:22:47  │        │
├──┼─────────┼────┼────────┼──────┼─────┼─────┼────┤
│447 │00000000000       │上海市  │180.244.127.223 │00000000000 │0000-00-00│0000-00-00│278     │
│    │                  │        │                │            │13:22:07  │13:26:45  │        │
│    │                  │        ├────────┼──────┼─────┼─────┼────┤
│    │                  │        │180.244.121.113 │00000000000 │0000-00-00│0000-00-00│20      │
│    │                  │        │                │            │14:19:45  │14:20:05  │        │
├──┼─────────┼────┼────────┼──────┼─────┼─────┼────┤
│448 │000000000000      │不詳    │180.244.121.113 │00000000000 │0000-00-00│0000-00-00│18      │
│    │                  │        │                │            │13:27:05  │13:27:23  │        │
├──┼─────────┼────┼────────┼──────┼─────┼─────┼────┤
│449 │00000000000       │上海市  │180.244.121.113 │00000000000 │0000-00-00│0000-00-00│11      │
│    │                  │        │                │            │13:28:20  │13:28:31  │        │
├──┼─────────┼────┼────────┼──────┼─────┼─────┼────┤
│450 │000000000000      │遼寧省  │180.244.127.223 │00000000000 │0000-00-00│0000-00-00│3042    │
│    │                  │大連市  │                │            │13:28:23  │14:19:05  │        │
├──┼─────────┼────┼────────┼──────┼─────┼─────┼────┤
│451 │000000000000      │遼寧省  │180.244.121.113 │00000000000 │0000-00-00│0000-00-00│183     │
│    │                  │大連市  │                │            │13:33:22  │13:36:25  │        │
├──┼─────────┼────┼────────┼──────┼─────┼─────┼────┤
│452 │000000000000      │上海市  │180.244.121.113 │00000000000 │0000-00-00│0000-00-00│37      │
│    │                  │        │                │            │13:36:13  │13:36:50  │        │
├──┼─────────┼────┼────────┼──────┼─────┼─────┼────┤
│453 │000000000000      │不詳    │180.244.127.223 │00000000000 │0000-00-00│0000-00-00│45      │
│    │                  │        │                │            │13:40:42  │13:41:27  │        │
├──┼─────────┼────┼────────┼──────┼─────┼─────┼────┤
│454 │000000000000      │不詳    │180.244.121.113 │00000000000 │0000-00-00│0000-00-00│1843    │
│    │                  │        │                │            │13:44:08  │14:14:51  │        │
├──┼─────────┼────┼────────┼──────┼─────┼─────┼────┤
│455 │000000000000      │不詳    │180.244.127.223 │00000000000 │0000-00-00│0000-00-00│237     │
│    │                  │        │                │            │13:59:39  │14:03:36  │        │
│    │                  │        │                │            ├─────┼─────┼────┤
│    │                  │        │                │            │0000-00-00│0000-00-00│47      │
│    │                  │        │                │            │14:07:30  │14:08:17  │        │
├──┼─────────┼────┼────────┼──────┼─────┼─────┼────┤
│456 │000000000000      │上海市  │180.244.121.113 │00000000000 │0000-00-00│0000-00-00│184     │
│    │                  │        │                │            │14:02:03  │14:05:07  │        │
│    │                  │        │                │            ├─────┼─────┼────┤
│    │                  │        │                │            │0000-00-00│0000-00-00│364     │
│    │                  │        │                │            │14:05:35  │14:11:39  │        │
│    │                  │        ├────────┼──────┼─────┼─────┼────┤
│    │                  │        │180.244.127.223 │00000000000 │0000-00-00│0000-00-00│27      │
│    │                  │        │                │            │14:34:05  │14:34:32  │        │
├──┼─────────┼────┼────────┼──────┼─────┼─────┼────┤
│457 │0000000000007474  │不詳    │180.244.121.113 │00000000000 │0000-00-00│0000-00-00│46      │
│    │                  │        │                │            │14:15:39  │14:16:25  │        │
├──┼─────────┼────┼────────┼──────┼─────┼─────┼────┤
│458 │000000000000      │上海市  │180.244.121.113 │00000000000 │0000-00-00│0000-00-00│57      │
│    │                  │        │                │            │14:25:54  │14:26:51  │        │
│    │                  │        │                │            ├─────┼─────┼────┤
│    │                  │        │                │            │0000-00-00│0000-00-00│34      │
│    │                  │        │                │            │14:27:59  │14:28:33  │        │
├──┼─────────┼────┼────────┼──────┼─────┼─────┼────┤
│459 │000000000000      │上海市  │180.244.121.113 │00000000000 │0000-00-00│0000-00-00│13      │
│    │                  │        │                │            │14:45:15  │14:45:28  │        │
├──┼─────────┼────┼────────┼──────┼─────┼─────┼────┤
│460 │000000000000      │上海市  │180.244.121.113 │00000000000 │0000-00-00│0000-00-00│38      │
│    │                  │        │                │            │14:50:24  │14:51:02  │        │
├──┼─────────┼────┼────────┼──────┼─────┼─────┼────┤
│461 │000000000000      │上海市  │180.244.127.223 │00000000000 │0000-00-00│0000-00-00│103     │
│    │                  │        │                │            │14:52:59  │14:54:42  │        │
├──┼─────────┼────┼────────┼──────┼─────┼─────┼────┤
│462 │000000000000      │安徽省  │180.244.127.223 │00000000000 │0000-00-00│0000-00-00│297     │
│    │                  │合肥市  │                │            │14:59:00  │15:03:57  │        │
├──┼─────────┼────┼────────┼──────┼─────┼─────┼────┤
│463 │000000000000      │不詳    │180.244.127.223 │00000000000 │0000-00-00│0000-00-00│114     │
│    │                  │        │                │            │15:16:48  │15:18:42  │        │
│    │                  │        │                │            ├─────┼─────┼────┤
│    │                  │        │                │            │0000-00-00│0000-00-00│685     │
│    │                  │        │                │            │16:14:39  │16:26:04  │        │
├──┼─────────┼────┼────────┼──────┼─────┼─────┼────┤
│464 │000000000000      │上海市  │180.244.127.223 │00000000000 │0000-00-00│0000-00-00│3       │
│    │                  │        │                │            │08:39:53  │08:39:56  │        │
│    │                  │        │                │            ├─────┼─────┼────┤
│    │                  │        │                │            │0000-00-00│0000-00-00│106     │
│    │                  │        │                │            │08:40:18  │08:42:04  │        │
│    │                  │        │                │            ├─────┼─────┼────┤
│    │                  │        │                │            │0000-00-00│0000-00-00│11      │
│    │                  │        │                │            │09:05:45  │09:05:56  │        │
├──┼─────────┼────┼────────┼──────┼─────┼─────┼────┤
│465 │000000000000      │上海市  │180.244.121.113 │00000000000 │0000-00-00│0000-00-00│225     │
│    │                  │        │                │            │08:41:46  │08:45:31  │        │
├──┼─────────┼────┼────────┼──────┼─────┼─────┼────┤
│466 │000000000000      │上海市  │180.244.127.223 │00000000000 │0000-00-00│0000-00-00│29      │
│    │                  │        │                │            │09:04:03  │09:04:32  │        │
│    │                  │        │                │            ├─────┼─────┼────┤
│    │                  │        │                │            │0000-00-00│0000-00-00│59      │
│    │                  │        │                │            │09:12:39  │09:13:38  │        │
├──┼─────────┼────┼────────┼──────┼─────┼─────┼────┤
│467 │000000000000      │上海市  │180.244.121.113 │00000000000 │0000-00-00│0000-00-00│66      │
│    │                  │        │                │            │09:21:06  │09:22:12  │        │
├──┼─────────┼────┼────────┼──────┼─────┼─────┼────┤
│468 │000000000000      │河北省  │180.244.121.113 │00000000000 │0000-00-00│0000-00-00│275     │
│    │                  │唐山市  │                │            │09:29:49  │09:34:24  │        │
├──┼─────────┼────┼────────┼──────┼─────┼─────┼────┤
│469 │000000000000      │不詳    │180.244.127.223 │00000000000 │0000-00-00│0000-00-00│136     │
│    │                  │        │                │            │09:33:52  │09:36:08  │        │
├──┼─────────┼────┼────────┼──────┼─────┼─────┼────┤
│470 │000000000000      │上海市  │180.244.127.223 │00000000000 │0000-00-00│0000-00-00│160     │
│    │                  │        │                │            │09:55:37  │09:58:17  │        │
├──┼─────────┼────┼────────┼──────┼─────┼─────┼────┤
│471 │000000000000      │上海市  │180.244.127.223 │00000000000 │0000-00-00│0000-00-00│433     │
│    │                  │        │                │            │10:00:27  │10:07:40  │        │
│    │                  │        │                │            ├─────┼─────┼────┤
│    │                  │        │                │            │0000-00-00│0000-00-00│902     │
│    │                  │        │                │            │11:14:57  │11:29:59  │        │
│    │                  │        │                │            ├─────┼─────┼────┤
│    │                  │        │                │            │0000-00-00│0000-00-00│756     │
│    │                  │        │                │            │11:33:19  │11:45:55  │        │
│    │                  │        │                │            ├─────┼─────┼────┤
│    │                  │        │                │            │0000-00-00│0000-00-00│293     │
│    │                  │        │                │            │11:48:10  │11:53:03  │        │
│    │                  │        │                │            ├─────┼─────┼────┤
│    │                  │        │                │            │0000-00-00│0000-00-00│1212    │
│    │                  │        │                │            │11:53:32  │12:13:44  │        │
│    │                  │        │                │            ├─────┼─────┼────┤
│    │                  │        │                │            │0000-00-00│0000-00-00│170     │
│    │                  │        │                │            │12:15:56  │12:18:46  │        │
│    │                  │        │                │            ├─────┼─────┼────┤
│    │                  │        │                │            │0000-00-00│0000-00-00│1751    │
│    │                  │        │                │            │12:19:44  │12:48:55  │        │
│    │                  │        │                │            ├─────┼─────┼────┤
│    │                  │        │                │            │0000-00-00│0000-00-00│233     │
│    │                  │        │                │            │12:49:25  │12:53:18  │        │
│    │                  │        │                │            ├─────┼─────┼────┤
│    │                  │        │                │            │0000-00-00│0000-00-00│7       │
│    │                  │        │                │            │13:32:36  │13:32:43  │        │
│    │                  │        │                │            ├─────┼─────┼────┤
│    │                  │        │                │            │0000-00-00│0000-00-00│41      │
│    │                  │        │                │            │13:33:16  │13:33:57  │        │
├──┼─────────┼────┼────────┼──────┼─────┼─────┼────┤
│472 │000000000000      │河北省  │180.244.121.113 │00000000000 │0000-00-00│0000-00-00│54      │
│    │                  │唐山市  │                │            │10:06:04  │10:06:58  │        │
│    │                  │        │                │            ├─────┼─────┼────┤
│    │                  │        │                │            │0000-00-00│0000-00-00│2551    │
│    │                  │        │                │            │11:27:21  │12:09:52  │        │
│    │                  │        │                │            ├─────┼─────┼────┤
│    │                  │        │                │            │0000-00-00│0000-00-00│72      │
│    │                  │        │                │            │12:10:28  │12:11:40  │        │
├──┼─────────┼────┼────────┼──────┼─────┼─────┼────┤
│473 │000000000000      │上海市  │180.244.127.223 │00000000000 │0000-00-00│0000-00-00│8       │
│    │                  │        │                │            │10:10:25  │10:10:33  │        │
│    │                  │        │                │            ├─────┼─────┼────┤
│    │                  │        │                │            │0000-00-00│0000-00-00│79      │
│    │                  │        │                │            │10:10:59  │10:12:18  │        │
├──┼─────────┼────┼────────┼──────┼─────┼─────┼────┤
│474 │000000000000      │上海市  │180.244.121.113 │00000000000 │0000-00-00│0000-00-00│34      │
│    │                  │        │                │            │10:26:08  │10:26:42  │        │
│    │                  │        ├────────┼──────┼─────┼─────┼────┤
│    │                  │        │180.244.127.223 │00000000000 │0000-00-00│0000-00-00│2422    │
│    │                  │        │                │            │11:46:36  │12:26:58  │        │
│    │                  │        │                │            ├─────┼─────┼────┤
│    │                  │        │                │            │0000-00-00│0000-00-00│649     │
│    │                  │        │                │            │12:27:24  │12:38:13  │        │
├──┼─────────┼────┼────────┼──────┼─────┼─────┼────┤
│475 │000000000000      │河北省  │180.244.121.113 │00000000000 │0000-00-00│0000-00-00│36      │
│    │                  │唐山市  │                │            │10:44:47  │10:45:23  │        │
├──┼─────────┼────┼────────┼──────┼─────┼─────┼────┤
│476 │000000000000      │河北省  │180.244.127.223 │00000000000 │0000-00-00│0000-00-00│221     │
│    │                  │唐山市  │                │            │10:47:22  │10:51:03  │        │
├──┼─────────┼────┼────────┼──────┼─────┼─────┼────┤
│477 │000000000000      │上海市  │180.244.121.113 │00000000000 │0000-00-00│0000-00-00│68      │
│    │                  │        │                │            │10:51:49  │10:52:57  │        │
├──┼─────────┼────┼────────┼──────┼─────┼─────┼────┤
│478 │00000000000       │上海市  │180.244.121.113 │00000000000 │0000-00-00│0000-00-00│2116    │
│    │                  │        │                │            │10:58:41  │11:33:57  │        │
│    │                  │        │                │            ├─────┼─────┼────┤
│    │                  │        │                │            │0000-00-00│0000-00-00│1067    │
│    │                  │        │                │            │11:34:23  │11:52:10  │        │
├──┼─────────┼────┼────────┼──────┼─────┼─────┼────┤
│479 │000000000000      │上海市  │180.244.127.223 │00000000000 │0000-00-00│0000-00-00│92      │
│    │                  │        │                │            │11:18:00  │11:19:32  │        │
├──┼─────────┼────┼────────┼──────┼─────┼─────┼────┤
│480 │000000000000      │上海市  │180.244.127.223 │00000000000 │0000-00-00│0000-00-00│82      │
│    │                  │        │                │            │11:44:24  │11:45:46  │        │
├──┼─────────┼────┼────────┼──────┼─────┼─────┼────┤
│481 │000000000000      │河北省  │180.244.121.113 │00000000000 │0000-00-00│0000-00-00│67      │
│    │                  │唐山市  │                │            │11:50:19  │11:51:26  │        │
├──┼─────────┼────┼────────┼──────┼─────┼─────┼────┤
│482 │000000000000      │不詳    │180.244.127.223 │00000000000 │0000-00-00│0000-00-00│40      │
│    │                  │        │                │            │12:09:42  │12:10:22  │        │
│    │                  │        │                │            ├─────┼─────┼────┤
│    │                  │        │                │            │0000-00-00│0000-00-00│157     │
│    │                  │        │                │            │12:10:39  │12:13:16  │        │
├──┼─────────┼────┼────────┼──────┼─────┼─────┼────┤
│483 │000000000000      │河北省  │180.244.121.113 │00000000000 │0000-00-00│0000-00-00│42      │
│    │                  │唐山市  │                │            │12:27:24  │12:28:06  │        │
│    │                  │        │                │            ├─────┼─────┼────┤
│    │                  │        │                │            │0000-00-00│0000-00-00│459     │
│    │                  │        │                │            │13:36:08  │13:43:47  │        │
│    │                  │        │                │            ├─────┼─────┼────┤
│    │                  │        │                │            │0000-00-00│0000-00-00│1373    │
│    │                  │        │                │            │13:44:50  │14:07:43  │        │
│    │                  │        │                │            ├─────┼─────┼────┤
│    │                  │        │                │            │0000-00-00│0000-00-00│8       │
│    │                  │        │                │            │14:07:59  │14:08:07  │        │
│    │                  │        │                │            ├─────┼─────┼────┤
│    │                  │        │                │            │0000-00-00│0000-00-00│2437    │
│    │                  │        │                │            │14:08:24  │14:49:01  │        │
│    │                  │        │                │            ├─────┼─────┼────┤
│    │                  │        │                │            │0000-00-00│0000-00-00│1       │
│    │                  │        │                │            │14:48:35  │14:48:36  │        │
│    │                  │        │                │            ├─────┼─────┼────┤
│    │                  │        │                │            │0000-00-00│0000-00-00│1789    │
│    │                  │        │                │            │14:49:27  │15:19:16  │        │
│    │                  │        │                │            ├─────┼─────┼────┤
│    │                  │        │                │            │0000-00-00│0000-00-00│309     │
│    │                  │        │                │            │15:19:39  │15:24:48  │        │
│    │                  │        │                │            ├─────┼─────┼────┤
│    │                  │        │                │            │0000-00-00│0000-00-00│180     │
│    │                  │        │                │            │15:25:09  │15:28:09  │        │
├──┼─────────┼────┼────────┼──────┼─────┼─────┼────┤
│484 │000000000000      │不詳    │180.244.127.223 │00000000000 │0000-00-00│0000-00-00│56      │
│    │                  │        │                │            │12:50:43  │12:51:39  │        │
├──┼─────────┼────┼────────┼──────┼─────┼─────┼────┤
│485 │00000000000       │上海市  │180.244.121.113 │00000000000 │0000-00-00│0000-00-00│129     │
│    │                  │        │                │            │13:02:05  │13:04:14  │        │
│    │                  │        │                │            ├─────┼─────┼────┤
│    │                  │        │                │            │0000-00-00│0000-00-00│85      │
│    │                  │        │                │            │13:07:02  │13:08:27  │        │
│    │                  │        │                │            ├─────┼─────┼────┤
│    │                  │        │                │            │0000-00-00│0000-00-00│79      │
│    │                  │        │                │            │13:08:44  │13:10:03  │        │
├──┼─────────┼────┼────────┼──────┼─────┼─────┼────┤
│486 │000000000000      │不詳    │180.244.127.223 │00000000000 │0000-00-00│0000-00-00│37      │
│    │                  │        │                │            │13:29:36  │13:30:13  │        │
├──┼─────────┼────┼────────┼──────┼─────┼─────┼────┤
│487 │000000000000      │河北省  │180.244.127.223 │00000000000 │0000-00-00│0000-00-00│122     │
│    │                  │唐山市  │                │            │13:41:29  │13:43:31  │        │
├──┼─────────┼────┼────────┼──────┼─────┼─────┼────┤
│488 │00000000000       │河北省  │180.244.127.223 │00000000000 │0000-00-00│0000-00-00│422     │
│    │                  │唐山市  │                │            │13:44:04  │13:51:06  │        │
│    │                  │        │                │            ├─────┼─────┼────┤
│    │                  │        │                │            │0000-00-00│0000-00-00│18      │
│    │                  │        │                │            │14:02:49  │14:03:07  │        │
├──┼─────────┼────┼────────┼──────┼─────┼─────┼────┤
│489 │000000000000      │河北省  │180.244.127.223 │00000000000 │0000-00-00│0000-00-00│298     │
│    │                  │唐山市  │                │            │13:45:57  │13:50:55  │        │
│    │                  │        │                │            ├─────┼─────┼────┤
│    │                  │        │                │            │0000-00-00│0000-00-00│2472    │
│    │                  │        │                │            │15:06:18  │15:47:30  │        │
├──┼─────────┼────┼────────┼──────┼─────┼─────┼────┤
│490 │000000000000      │河北省  │180.244.121.113 │00000000000 │0000-00-00│0000-00-00│36      │
│    │                  │唐山市  │                │            │14:15:11  │14:15:47  │        │
│    │                  │        │                │            ├─────┼─────┼────┤
│    │                  │        │                │            │0000-00-00│0000-00-00│1098    │
│    │                  │        │                │            │15:19:05  │15:37:23  │        │
│    │                  │        │                │            ├─────┼─────┼────┤
│    │                  │        │                │            │0000-00-00│0000-00-00│1626    │
│    │                  │        │                │            │15:37:45  │16:04:51  │        │
│    │                  │        │                │            ├─────┼─────┼────┤
│    │                  │        │                │            │0000-00-00│0000-00-00│94      │
│    │                  │        │                │            │16:05:15  │16:06:49  │        │
├──┼─────────┼────┼────────┼──────┼─────┼─────┼────┤
│491 │000000000000      │上海市  │180.244.127.223 │00000000000 │0000-00-00│0000-00-00│460     │
│    │                  │        │                │            │15:13:19  │15:20:59  │        │
├──┼─────────┼────┼────────┼──────┼─────┼─────┼────┤
│492 │000000000000      │上海市  │180.244.121.113 │00000000000 │0000-00-00│0000-00-00│432     │
│    │                  │        │                │            │15:35:05  │15:42:17  │        │
├──┼─────────┼────┼────────┼──────┼─────┼─────┼────┤
│493 │000000000000      │湖南省  │180.244.127.223 │00000000000 │0000-00-00│0000-00-00│342     │
│    │                  │衡陽市  │                │            │08:49:12  │08:54:54  │        │
├──┼─────────┼────┼────────┼──────┼─────┼─────┼────┤
│494 │000000000000      │遼寧省  │180.244.121.113 │00000000000 │0000-00-00│0000-00-00│27      │
│    │                  │大連市  │                │            │09:02:52  │09:03:19  │        │
│    │                  │        │                │            ├─────┼─────┼────┤
│    │                  │        │                │            │0000-00-00│0000-00-00│3653    │
│    │                  │        │                │            │10:16:37  │11:17:30  │        │
│    │                  │        │                │            ├─────┼─────┼────┤
│    │                  │        │                │            │0000-00-00│0000-00-00│3880    │
│    │                  │        │                │            │11:17:49  │12:22:29  │        │
│    │                  │        │                │            ├─────┼─────┼────┤
│    │                  │        │                │            │0000-00-00│0000-00-00│3521    │
│    │                  │        │                │            │12:23:48  │13:22:29  │        │
│    │                  │        │                │            ├─────┼─────┼────┤
│    │                  │        │                │            │0000-00-00│0000-00-00│3863    │
│    │                  │        │                │            │13:23:06  │14:27:29  │        │
│    │                  │        │                │            ├─────┼─────┼────┤
│    │                  │        │                │            │0000-00-00│0000-00-00│495     │
│    │                  │        │                │            │15:33:16  │15:41:31  │        │
├──┼─────────┼────┼────────┼──────┼─────┼─────┼────┤
│495 │000000000000      │遼寧省  │180.244.127.223 │00000000000 │0000-00-00│0000-00-00│57      │
│    │                  │大連市  │                │            │09:10:58  │09:11:55  │        │
├──┼─────────┼────┼────────┼──────┼─────┼─────┼────┤
│496 │000000000000      │湖南省  │180.244.121.113 │00000000000 │0000-00-00│0000-00-00│100     │
│    │                  │衡陽市  │                │            │09:11:51  │09:13:31  │        │
│    │                  │        │                │            ├─────┼─────┼────┤
│    │                  │        │                │            │0000-00-00│0000-00-00│6748    │
│    │                  │        │                │            │10:14:34  │12:07:02  │        │
│    │                  │        │                │            ├─────┼─────┼────┤
│    │                  │        │                │            │0000-00-00│0000-00-00│300     │
│    │                  │        │                │            │12:08:38  │12:13:38  │        │
│    │                  │        │                │            ├─────┼─────┼────┤
│    │                  │        │                │            │0000-00-00│0000-00-00│657     │
│    │                  │        │                │            │12:14:01  │12:24:58  │        │
│    │                  │        │                │            ├─────┼─────┼────┤
│    │                  │        │                │            │0000-00-00│0000-00-00│939     │
│    │                  │        │                │            │12:25:16  │12:40:55  │        │
│    │                  │        │                │            ├─────┼─────┼────┤
│    │                  │        │                │            │0000-00-00│0000-00-00│140     │
│    │                  │        │                │            │12:41:19  │12:43:39  │        │
├──┼─────────┼────┼────────┼──────┼─────┼─────┼────┤
│497 │000000000000      │遼寧省  │180.244.121.113 │00000000000 │0000-00-00│0000-00-00│542     │
│    │                  │大連市  │                │            │09:54:04  │10:03:06  │        │
│    │                  │        │                │            ├─────┼─────┼────┤
│    │                  │        │                │            │0000-00-00│0000-00-00│5658    │
│    │                  │        │                │            │11:03:05  │12:37:23  │        │
│    │                  │        │                │            ├─────┼─────┼────┤
│    │                  │        │                │            │0000-00-00│0000-00-00│518     │
│    │                  │        │                │            │13:02:02  │13:10:40  │        │
├──┼─────────┼────┼────────┼──────┼─────┼─────┼────┤
│498 │000000000000      │遼寧省  │180.244.127.223 │00000000000 │0000-00-00│0000-00-00│1425    │
│    │                  │大連市  │                │            │10:06:27  │10:30:12  │        │
├──┼─────────┼────┼────────┼──────┼─────┼─────┼────┤
│499 │000000000000      │上海市  │180.244.127.223 │00000000000 │0000-00-00│0000-00-00│85      │
│    │                  │        │                │            │11:19:16  │11:20:41  │        │
├──┼─────────┼────┼────────┼──────┼─────┼─────┼────┤
│500 │000000000000      │湖南省  │180.244.127.223 │00000000000 │0000-00-00│0000-00-00│159     │
│    │                  │衡陽市  │                │            │11:40:27  │11:43:06  │        │
│    │                  │        │                │            ├─────┼─────┼────┤
│    │                  │        │                │            │0000-00-00│0000-00-00│98      │
│    │                  │        │                │            │13:51:47  │13:53:25  │        │
├──┼─────────┼────┼────────┼──────┼─────┼─────┼────┤
│501 │000000000000      │遼寧省  │180.244.127.223 │00000000000 │0000-00-00│0000-00-00│118     │
│    │                  │大連市  │                │            │12:12:10  │12:14:08  │        │
│    │                  │        │                │            ├─────┼─────┼────┤
│    │                  │        │                │            │0000-00-00│0000-00-00│9       │
│    │                  │        │                │            │12:35:00  │12:35:09  │        │
├──┼─────────┼────┼────────┼──────┼─────┼─────┼────┤
│502 │0000000000001145  │遼寧省  │180.244.121.113 │00000000000 │0000-00-00│0000-00-00│3870    │
│    │                  │大連市  │                │            │14:27:58  │15:32:28  │        │
├──┼─────────┼────┼────────┼──────┼─────┼─────┼────┤
│503 │000000000000      │遼寧省  │180.244.121.113 │00000000000 │0000-00-00│0000-00-00│46      │
│    │                  │大連市  │                │            │08:23:35  │08:24:21  │        │
│    │                  │        │                │            ├─────┼─────┼────┤
│    │                  │        │                │            │0000-00-00│0000-00-00│7199    │
│    │                  │        │                │            │09:44:21  │11:44:20  │        │
│    │                  │        │                │            ├─────┼─────┼────┤
│    │                  │        │                │            │0000-00-00│0000-00-00│941     │
│    │                  │        │                │            │11:45:06  │12:00:47  │        │
│    │                  │        │                │            ├─────┼─────┼────┤
│    │                  │        │                │            │0000-00-00│0000-00-00│40      │
│    │                  │        │                │            │12:06:00  │12:06:40  │        │
├──┼─────────┼────┼────────┼──────┼─────┼─────┼────┤
│504 │000000000000      │遼寧省  │180.244.127.223 │00000000000 │0000-00-00│0000-00-00│351     │
│    │                  │大連市  │                │            │08:26:55  │08:32:46  │        │
│    │                  │        ├────────┼──────┼─────┼─────┼────┤
│    │                  │        │180.244.121.113 │00000000000 │0000-00-00│0000-00-00│509     │
│    │                  │        │                │            │08:35:47  │08:44:16  │        │
├──┼─────────┼────┼────────┼──────┼─────┼─────┼────┤
│505 │000000000000      │遼寧省  │180.244.121.113 │00000000000 │0000-00-00│0000-00-00│115     │
│    │                  │大連市  │                │            │08:33:22  │08:35:17  │        │
│    │                  │        │                │            ├─────┼─────┼────┤
│    │                  │        │                │            │0000-00-00│0000-00-00│121     │
│    │                  │        │                │            │10:14:17  │10:16:18  │        │
├──┼─────────┼────┼────────┼──────┼─────┼─────┼────┤
│506 │000000000000      │不詳    │180.244.127.223 │00000000000 │0000-00-00│0000-00-00│226     │
│    │                  │        │                │            │08:54:06  │08:57:52  │        │
├──┼─────────┼────┼────────┼──────┼─────┼─────┼────┤
│507 │000000000000      │遼寧省  │180.244.127.223 │00000000000 │0000-00-00│0000-00-00│44      │
│    │                  │大連市  │                │            │08:55:23  │08:56:07  │        │
├──┼─────────┼────┼────────┼──────┼─────┼─────┼────┤
│508 │000000000000      │遼寧省  │180.244.127.223 │00000000000 │0000-00-00│0000-00-00│67      │
│    │                  │大連市  │                │            │09:15:18  │09:16:25  │        │
│    │                  │        │                │            ├─────┼─────┼────┤
│    │                  │        │                │            │0000-00-00│0000-00-00│4192    │
│    │                  │        │                │            │11:20:14  │12:30:06  │        │
│    │                  │        │                │            ├─────┼─────┼────┤
│    │                  │        │                │            │0000-00-00│0000-00-00│565     │
│    │                  │        │                │            │12:30:36  │12:40:01  │        │
│    │                  │        │                │            ├─────┼─────┼────┤
│    │                  │        │                │            │0000-00-00│0000-00-00│1227    │
│    │                  │        │                │            │12:52:50  │13:13:17  │        │
│    │                  │        │                │            ├─────┼─────┼────┤
│    │                  │        │                │            │0000-00-00│0000-00-00│6184    │
│    │                  │        │                │            │13:13:40  │14:56:44  │        │
├──┼─────────┼────┼────────┼──────┼─────┼─────┼────┤
│509 │000000000000      │遼寧省  │180.244.121.113 │00000000000 │0000-00-00│0000-00-00│39      │
│    │                  │大連市  │                │            │09:17:56  │09:18:35  │        │
├──┼─────────┼────┼────────┼──────┼─────┼─────┼────┤
│510 │000000000000      │遼寧省  │180.244.127.223 │00000000000 │0000-00-00│0000-00-00│135     │
│    │                  │大連市  │                │            │09:26:36  │09:28:51  │        │
├──┼─────────┼────┼────────┼──────┼─────┼─────┼────┤
│511 │000000000000      │遼寧省  │180.244.121.113 │00000000000 │0000-00-00│0000-00-00│295     │
│    │                  │大連市  │                │            │09:34:03  │09:38:58  │        │
├──┼─────────┼────┼────────┼──────┼─────┼─────┼────┤
│512 │000000000000      │遼寧省  │180.244.121.113 │00000000000 │0000-00-00│0000-00-00│131     │
│    │                  │大連市  │                │            │09:44:45  │09:46:56  │        │
│    │                  │        │                │            ├─────┼─────┼────┤
│    │                  │        │                │            │0000-00-00│0000-00-00│5117    │
│    │                  │        │                │            │09:59:45  │11:25:02  │        │
├──┼─────────┼────┼────────┼──────┼─────┼─────┼────┤
│513 │000000000000      │遼寧省  │180.244.127.223 │00000000000 │0000-00-00│0000-00-00│13      │
│    │                  │大連市  │                │            │09:45:19  │09:45:32  │        │
│    │                  │        │                │            ├─────┼─────┼────┤
│    │                  │        │                │            │0000-00-00│0000-00-00│170     │
│    │                  │        │                │            │09:45:58  │09:48:48  │        │
├──┼─────────┼────┼────────┼──────┼─────┼─────┼────┤
│514 │000000000000      │遼寧省  │180.244.121.113 │00000000000 │0000-00-00│0000-00-00│41      │
│    │                  │大連市  │                │            │09:47:41  │09:48:22  │        │
│    │                  │        │                │            ├─────┼─────┼────┤
│    │                  │        │                │            │0000-00-00│0000-00-00│922     │
│    │                  │        │                │            │11:37:35  │11:52:57  │        │
│    │                  │        │                │            ├─────┼─────┼────┤
│    │                  │        │                │            │0000-00-00│0000-00-00│1982    │
│    │                  │        │                │            │11:53:23  │12:26:25  │        │
│    │                  │        │                │            ├─────┼─────┼────┤
│    │                  │        │                │            │0000-00-00│0000-00-00│3635    │
│    │                  │        │                │            │12:26:55  │13:27:30  │        │
│    │                  │        │                │            ├─────┼─────┼────┤
│    │                  │        │                │            │0000-00-00│0000-00-00│3873    │
│    │                  │        │                │            │13:27:56  │14:32:29  │        │
│    │                  │        │                │            ├─────┼─────┼────┤
│    │                  │        │                │            │0000-00-00│0000-00-00│2033    │
│    │                  │        │                │            │14:33:32  │15:07:25  │        │
├──┼─────────┼────┼────────┼──────┼─────┼─────┼────┤
│515 │000000000000      │遼寧省  │180.244.127.223 │00000000000 │0000-00-00│0000-00-00│321     │
│    │                  │大連市  │                │            │09:51:15  │09:56:36  │        │
├──┼─────────┼────┼────────┼──────┼─────┼─────┼────┤
│516 │000000000000      │遼寧省  │180.244.121.113 │00000000000 │0000-00-00│0000-00-00│26      │
│    │                  │大連市  │                │            │09:55:24  │09:55:50  │        │
│    │                  │        │                │            ├─────┼─────┼────┤
│    │                  │        │                │            │0000-00-00│0000-00-00│78      │
│    │                  │        │                │            │09:56:21  │09:57:39  │        │
│    │                  │        │                │            ├─────┼─────┼────┤
│    │                  │        │                │            │0000-00-00│0000-00-00│231     │
│    │                  │        │                │            │11:05:14  │11:09:05  │        │
│    │                  │        │                │            ├─────┼─────┼────┤
│    │                  │        │                │            │0000-00-00│0000-00-00│4000    │
│    │                  │        │                │            │11:09:27  │12:16:07  │        │
├──┼─────────┼────┼────────┼──────┼─────┼─────┼────┤
│517 │000000000000      │遼寧省  │180.244.127.223 │00000000000 │0000-00-00│0000-00-00│4943    │
│    │                  │大連市  │                │            │09:57:29  │11:19:52  │        │
│    │                  │        │                │            ├─────┼─────┼────┤
│    │                  │        │                │            │0000-00-00│0000-00-00│719     │
│    │                  │        │                │            │12:40:30  │12:52:29  │        │
│    │                  │        │                │            ├─────┼─────┼────┤
│    │                  │        │                │            │0000-00-00│0000-00-00│11      │
│    │                  │        │                │            │15:50:22  │15:50:33  │        │
│    │                  │        │                │            ├─────┼─────┼────┤
│    │                  │        │                │            │0000-00-00│0000-00-00│4       │
│    │                  │        │                │            │16:19:34  │16:19:38  │        │
├──┼─────────┼────┼────────┼──────┼─────┼─────┼────┤
│518 │000000000000      │遼寧省  │180.244.127.223 │00000000000 │0000-00-00│0000-00-00│650     │
│    │                  │大連市  │                │            │09:57:51  │10:08:41  │        │
│    │                  │        │                │            ├─────┼─────┼────┤
│    │                  │        │                │            │0000-00-00│0000-00-00│613     │
│    │                  │        │                │            │10:13:37  │10:23:50  │        │
├──┼─────────┼────┼────────┼──────┼─────┼─────┼────┤
│519 │000000000000      │遼寧省  │180.244.121.113 │00000000000 │0000-00-00│0000-00-00│3914    │
│    │                  │大連市  │                │            │09:59:36  │11:04:50  │        │
├──┼─────────┼────┼────────┼──────┼─────┼─────┼────┤
│520 │000000000000      │遼寧省  │180.244.127.223 │00000000000 │0000-00-00│0000-00-00│1846    │
│    │                  │大連市  │                │            │09:59:47  │10:30:33  │        │
├──┼─────────┼────┼────────┼──────┼─────┼─────┼────┤
│521 │000000000000      │遼寧省  │180.244.121.113 │00000000000 │0000-00-00│0000-00-00│97      │
│    │                  │大連市  │                │            │10:04:04  │10:05:41  │        │
│    │                  │        │                │            ├─────┼─────┼────┤
│    │                  │        │                │            │0000-00-00│0000-00-00│29      │
│    │                  │        │                │            │10:06:42  │10:07:11  │        │
│    │                  │        │                │            ├─────┼─────┼────┤
│    │                  │        │                │            │0000-00-00│0000-00-00│34      │
│    │                  │        │                │            │10:12:20  │10:12:54  │        │
├──┼─────────┼────┼────────┼──────┼─────┼─────┼────┤
│522 │000000000000      │遼寧省  │180.244.127.223 │00000000000 │0000-00-00│0000-00-00│122     │
│    │                  │大連市  │                │            │11:12:20  │11:14:22  │        │
├──┼─────────┼────┼────────┼──────┼─────┼─────┼────┤
│523 │000000000000      │遼寧省  │180.244.127.223 │00000000000 │0000-00-00│0000-00-00│62      │
│    │                  │大連市  │                │            │11:13:31  │11:14:33  │        │
├──┼─────────┼────┼────────┼──────┼─────┼─────┼────┤
│524 │000000000000      │遼寧省  │180.244.127.223 │00000000000 │0000-00-00│0000-00-00│156     │
│    │                  │大連市  │                │            │11:14:06  │11:16:42  │        │
│    │                  │        ├────────┼──────┼─────┼─────┼────┤
│    │                  │        │180.244.121.113 │00000000000 │0000-00-00│0000-00-00│645     │
│    │                  │        │                │            │11:19:58  │11:30:43  │        │
├──┼─────────┼────┼────────┼──────┼─────┼─────┼────┤
│525 │000000000000      │遼寧省  │180.244.127.223 │00000000000 │0000-00-00│0000-00-00│10      │
│    │                  │大連市  │                │            │11:14:37  │11:14:47  │        │
│    │                  │        │                │            ├─────┼─────┼────┤
│    │                  │        │                │            │0000-00-00│0000-00-00│4118    │
│    │                  │        │                │            │11:15:03  │12:23:41  │        │
│    │                  │        │                │            ├─────┼─────┼────┤
│    │                  │        │                │            │0000-00-00│0000-00-00│18      │
│    │                  │        │                │            │12:27:48  │12:28:06  │        │
│    │                  │        │                │            ├─────┼─────┼────┤
│    │                  │        │                │            │0000-00-00│0000-00-00│36      │
│    │                  │        │                │            │12:30:11  │12:30:47  │        │
│    │                  │        │                │            ├─────┼─────┼────┤
│    │                  │        │                │            │0000-00-00│0000-00-00│16      │
│    │                  │        │                │            │12:31:03  │12:31:19  │        │
│    │                  │        │                │            ├─────┼─────┼────┤
│    │                  │        │                │            │0000-00-00│0000-00-00│18      │
│    │                  │        │                │            │12:36:02  │12:36:20  │        │
│    │                  │        │                │            ├─────┼─────┼────┤
│    │                  │        │                │            │0000-00-00│0000-00-00│10      │
│    │                  │        │                │            │12:36:36  │12:36:46  │        │
│    │                  │        │                │            ├─────┼─────┼────┤
│    │                  │        │                │            │0000-00-00│0000-00-00│6       │
│    │                  │        │                │            │12:37:04  │12:37:10  │        │
│    │                  │        │                │            ├─────┼─────┼────┤
│    │                  │        │                │            │0000-00-00│0000-00-00│7       │
│    │                  │        │                │            │12:37:27  │12:37:34  │        │
├──┼─────────┼────┼────────┼──────┼─────┼─────┼────┤
│526 │000000000000      │遼寧省  │180.244.127.223 │00000000000 │0000-00-00│0000-00-00│3919    │
│    │                  │大連市  │                │            │11:14:54  │12:20:13  │        │
│    │                  │        │                │            ├─────┼─────┼────┤
│    │                  │        │                │            │0000-00-00│0000-00-00│122     │
│    │                  │        │                │            │12:25:09  │12:27:11  │        │
├──┼─────────┼────┼────────┼──────┼─────┼─────┼────┤
│527 │000000000000      │遼寧省  │180.244.121.113 │00000000000 │0000-00-00│0000-00-00│171     │
│    │                  │大連市  │                │            │11:16:07  │11:18:58  │        │
├──┼─────────┼────┼────────┼──────┼─────┼─────┼────┤
│528 │000000000000      │遼寧省  │180.244.127.223 │00000000000 │0000-00-00│0000-00-00│395     │
│    │                  │大連市  │                │            │11:23:36  │11:30:11  │        │
│    │                  │        │                │            ├─────┼─────┼────┤
│    │                  │        │                │            │0000-00-00│0000-00-00│613     │
│    │                  │        │                │            │11:38:57  │11:49:10  │        │
├──┼─────────┼────┼────────┼──────┼─────┼─────┼────┤
│529 │00000000          │上海市  │180.244.121.113 │00000000000 │0000-00-00│0000-00-00│5       │
│    │                  │        │                │            │11:36:17  │11:36:22  │        │
├──┼─────────┼────┼────────┼──────┼─────┼─────┼────┤
│530 │000000000000      │遼寧省  │180.244.121.113 │00000000000 │0000-00-00│0000-00-00│31      │
│    │                  │大連市  │                │            │11:51:02  │11:51:33  │        │
├──┼─────────┼────┼────────┼──────┼─────┼─────┼────┤
│531 │000000000000      │遼寧省  │180.244.121.113 │00000000000 │0000-00-00│0000-00-00│539     │
│    │                  │大連市  │                │            │11:59:44  │12:08:43  │        │
├──┼─────────┼────┼────────┼──────┼─────┼─────┼────┤
│532 │000000000000      │遼寧省  │180.244.121.113 │00000000000 │0000-00-00│0000-00-00│117     │
│    │                  │大連市  │                │            │12:48:20  │12:50:17  │        │
│    │                  │        │                │            ├─────┼─────┼────┤
│    │                  │        │                │            │0000-00-00│0000-00-00│225     │
│    │                  │        │                │            │12:52:36  │12:56:21  │        │
├──┼─────────┼────┼────────┼──────┼─────┼─────┼────┤
│533 │000000000000      │湖南省  │180.244.127.223 │00000000000 │0000-00-00│0000-00-00│386     │
│    │                  │衡陽市  │                │            │12:57:24  │13:03:50  │        │
├──┼─────────┼────┼────────┼──────┼─────┼─────┼────┤
│534 │000000000000      │遼寧省  │180.244.127.223 │00000000000 │0000-00-00│0000-00-00│87      │
│    │                  │大連市  │                │            │13:09:35  │13:11:02  │        │
├──┼─────────┼────┼────────┼──────┼─────┼─────┼────┤
│535 │0000000000000     │不詳    │180.244.127.223 │00000000000 │0000-00-00│0000-00-00│40      │
│    │                  │        │                │            │13:28:13  │13:28:53  │        │
├──┼─────────┼────┼────────┼──────┼─────┼─────┼────┤
│536 │000000000000      │遼寧省  │180.244.121.113 │00000000000 │0000-00-00│0000-00-00│50      │
│    │                  │大連市  │                │            │13:28:19  │13:29:09  │        │
│    │                  │        │                │            ├─────┼─────┼────┤
│    │                  │        │                │            │0000-00-00│0000-00-00│29      │
│    │                  │        │                │            │13:30:19  │13:30:48  │        │
├──┼─────────┼────┼────────┼──────┼─────┼─────┼────┤
│537 │000000000000      │遼寧省  │180.244.127.223 │00000000000 │0000-00-00│0000-00-00│421     │
│    │                  │大連市  │                │            │13:29:25  │13:36:26  │        │
├──┼─────────┼────┼────────┼──────┼─────┼─────┼────┤
│538 │0000000000000     │不詳    │180.244.127.223 │00000000000 │0000-00-00│0000-00-00│94      │
│    │                  │        │                │            │13:35:46  │13:37:20  │        │
├──┼─────────┼────┼────────┼──────┼─────┼─────┼────┤
│539 │000000000000      │遼寧省  │180.244.127.223 │00000000000 │0000-00-00│0000-00-00│775     │
│    │                  │大連市  │                │            │14:00:52  │14:13:47  │        │
├──┼─────────┼────┼────────┼──────┼─────┼─────┼────┤
│540 │000000000000      │遼寧省  │180.244.127.223 │00000000000 │0000-00-00│0000-00-00│355     │
│    │                  │大連市  │                │            │14:13:40  │14:19:35  │        │
├──┼─────────┼────┼────────┼──────┼─────┼─────┼────┤
│541 │000000000000      │遼寧省  │180.244.127.223 │00000000000 │0000-00-00│0000-00-00│16      │
│    │                  │大連市  │                │            │14:31:44  │14:32:00  │        │
│    │                  │        │                │            ├─────┼─────┼────┤
│    │                  │        │                │            │0000-00-00│0000-00-00│199     │
│    │                  │        │                │            │14:32:16  │14:35:35  │        │
│    │                  │        │                │            ├─────┼─────┼────┤
│    │                  │        │                │            │0000-00-00│0000-00-00│225     │
│    │                  │        │                │            │14:37:29  │14:41:14  │        │
│    │                  │        │                │            ├─────┼─────┼────┤
│    │                  │        │                │            │0000-00-00│0000-00-00│5065    │
│    │                  │        │                │            │14:43:15  │16:07:40  │        │
├──┼─────────┼────┼────────┼──────┼─────┼─────┼────┤
│542 │000000000000      │遼寧省  │180.244.127.223 │00000000000 │0000-00-00│0000-00-00│62      │
│    │                  │大連市  │                │            │14:36:00  │14:37:02  │        │
├──┼─────────┼────┼────────┼──────┼─────┼─────┼────┤
│543 │000000000000      │不詳    │180.244.127.223 │00000000000 │0000-00-00│0000-00-00│1554    │
│    │                  │        │                │            │14:57:06  │15:23:00  │        │
│    │                  │        │                │            ├─────┼─────┼────┤
│    │                  │        │                │            │0000-00-00│0000-00-00│17      │
│    │                  │        │                │            │15:23:27  │15:23:44  │        │
│    │                  │        │                │            ├─────┼─────┼────┤
│    │                  │        │                │            │0000-00-00│0000-00-00│13      │
│    │                  │        │                │            │15:24:19  │15:24:32  │        │
│    │                  │        │                │            ├─────┼─────┼────┤
│    │                  │        │                │            │0000-00-00│0000-00-00│1       │
│    │                  │        │                │            │15:24:54  │15:24:55  │        │
│    │                  │        │                │            ├─────┼─────┼────┤
│    │                  │        │                │            │0000-00-00│0000-00-00│29      │
│    │                  │        │                │            │15:27:31  │15:28:00  │        │
│    │                  │        │                │            ├─────┼─────┼────┤
│    │                  │        │                │            │0000-00-00│0000-00-00│8       │
│    │                  │        │                │            │15:28:26  │15:28:34  │        │
├──┼─────────┼────┼────────┼──────┼─────┼─────┼────┤
│544 │000000000000      │遼寧省  │180.244.127.223 │00000000000 │0000-00-00│0000-00-00│61      │
│    │                  │大連市  │                │            │14:59:01  │15:00:02  │        │
│    │                  │        │                │            ├─────┼─────┼────┤
│    │                  │        │                │            │0000-00-00│0000-00-00│29      │
│    │                  │        │                │            │16:03:43  │16:04:12  │        │
│    │                  │        │                │            ├─────┼─────┼────┤
│    │                  │        │                │            │0000-00-00│0000-00-00│13      │
│    │                  │        │                │            │16:04:45  │16:04:58  │        │
│    │                  │        │                │            ├─────┼─────┼────┤
│    │                  │        │                │            │0000-00-00│0000-00-00│1129    │
│    │                  │        │                │            │16:05:54  │16:24:43  │        │
├──┼─────────┼────┼────────┼──────┼─────┼─────┼────┤
│545 │000000000000      │遼寧省  │180.244.127.223 │00000000000 │0000-00-00│0000-00-00│3766    │
│    │                  │大連市  │                │            │15:00:30  │16:03:16  │        │
└──┴─────────┴────┴────────┴──────┴─────┴─────┴────┘
附表二：扣案物
┌──┬──────────────────┬────┐
│編號│        物    品    名   稱         │  數量  │
├──┼──────────────────┼────┤
│ 01 │        路由器                      │  50台  │
├──┼──────────────────┼────┤
│ 02 │        ACER廠牌白色筆記型電腦      │   1台  │
├──┼──────────────────┼────┤
│ 03 │        SONY廠牌粉紅色筆記型電腦    │   1台  │
├──┼──────────────────┼────┤
│ 04 │        ACER廠牌棕色筆記型電腦      │   1台  │
├──┼──────────────────┼────┤
│ 05 │        印表機                      │   1台  │
├──┼──────────────────┼────┤
│ 06 │        動態口令卡文檔              │   1袋  │
├──┼──────────────────┼────┤
│ 07 │        電話機                      │  42台  │
├──┼──────────────────┼────┤
│ 08 │        答錄器                      │   2台  │
└──┴──────────────────┴────┘
附錄本案論罪科刑法條全文：
刑法第339條
意圖為自己或第三人不法之所有，以詐術使人將本人或第三人之
物交付者，處五年以下有期徒刑、拘役或科或併科一千元以下罰
金。
以前項方法得財產上不法之利益或使第三人得之者，亦同。
前二項之未遂犯罰之。